【裁判字號】    98,易,221
【裁判日期】    980821
【裁判案由】    詐欺
【裁判全文】
臺灣高雄地方法院刑事判決               98年度易字第61 號
                                       98年度易字第109號
                                       98年度易字第221號
公  訴  人  臺灣高雄地方法院檢察署檢察官
被      告  潘姵潔
選任辯護人  曾慶雲律師
被      告  郭衡恩
選任辯護人  鄭伊倫律師
            吳春生律師
被      告  陳薪閎
被      告  楊淨雯
被      告  鄭秀慧
被      告  梁偉任
被      告  郭家銘
被      告  孔信凱
被      告  甲○○
上列被告因詐欺案件，經檢察官提起公訴（97年度偵字第27220
號、98年度偵字第790 號）、追加起訴（97年度偵字第34502 、
34756 號）及移送併辦（臺灣屏東地方法院檢察署98年度偵字第
428 號），嗣因被告就被訴事實為有罪之陳述，經合議庭裁定由
受命法官獨任適用簡式審判程序審理，本院判決如下：
    主  文
潘姵潔犯附表四編號1 至197 所示之罪，各處如附表四編號1 至
197 所示之刑。應執行有期徒刑肆年陸月，扣案如附表三之一至
附表三之五所示之物沒收。
郭衡恩犯附表四編號1 至197 所示之罪，各處如附表四編號1 至
197 所示之刑。應執行有期徒刑伍年，扣案如附表三之一至附表
三之五所示之物沒收。
陳薪閎犯附表四編號1 至34、36至64、119 、127 至130 、134
、138 、142 、143 、146 、149 、155 、157 至159 、161 、
162 、171 、174 、175 、180 、184 、185 、190 、192 、
195、197 所示之罪，各處如附表四編號1 至34、36至64、119、
127 至130 、134 、138 、142 、143 、146 、149 、155 、
157 至159 、161 、162 、171 、174 、175 、180 、184 、
185、190 、192 、195 、197 所示之刑。應執行有期徒刑貳年
，如易科罰金，以新臺幣貳仟元折算壹日，扣案如附表三之一至
附表三之三所示之物沒收。
楊淨雯犯附表四編號1 至34、36至64、119 、127 至130 、134
、138 、142 、143 、146 、149 、155 、157 至159 、161 、
162 、171 、174 、175 、180 、184 、185 、190 、192 、
195、197 所示之罪，各處如附表四編號1 至34、36至64、119、
127 至130 、134 、138 、142 、143 、146 、149 、155 、
157 至159 、161 、162 、171 、174 、175 、180 、184 、
185、190 、192 、195 、197 所示之刑。應執行有期徒刑貳年
，如易科罰金，以新臺幣貳仟元折算壹日，扣案如附表三之一至
附表三之三所示之物沒收。
鄭秀慧犯附表四編號35、65至118 、120 至127 、131 至133 、
135 至137 、139 至141 、144 、145 、147 、148 、150 至
154、156 、160 、163 至170 、172 、173 、176 至179 、181
至183 、186 至189 、191 、193 、194 、196 所示之罪，各處
如附表四編號35、65至118 、120 至126 、131 至133 、135 至
137 、139 至141 、144 、145 、147 、148 、150 至154 、
156 、160 、163 至170 、172 、173 、176 至179 、181 至
183 、186 至189 、191 、193 、194 、196 所示之刑。應執行
有期徒刑貳年，如易科罰金，以新臺幣貳仟元折算壹日，扣案如
附表三之一、附表三之二、附表三之四、附表三之五所示之物沒
收。
梁偉任犯附表四編號35、65至118 、120 至129 、131 至133 、
135 至137 、139 至141 、144 、145 、147 、148 、150 至
154 、156 、160 、163 至170 、172 、173 、176 至179 、
181 至183 、186 至189 、191 、193 、194 、196 所示之罪，
各處如附表四編號35、65至118 、120 至126 、128 、129 、
131 至133 、135 至137 、139 至141 、144 、145 、147 、
148 、150 至154 、156 、160 、163 至170 、172 、173 、
176 至179 、181 至183 、186 至189 、191 、193 、194 、
196 所示之刑。應執行有期徒刑貳年貳月，如易科罰金，以新臺
幣貳仟元折算壹日，扣案如附表三之一至附表三之五所示之物沒
收。
郭家銘犯附表四編號35、69、84至110 、112 至118 、120 、
123、125 、131 至133 、135 至137 、140 、141 、147 、148
、151 至153 、156 、163 、165 至167 、169 、170 、173 、
177 至179 、183 、187 至189 、191 、193 、194 、196 所示
之罪，各處如附表四編號35、69、84至110 、112 至118 、120
、123 、125 、131 至133 、135 至137 、140 、141 、147 、
148 、151 至153 、156 、163 、165 至167 、169 、170 、
173 、177 至179 、183 、187 至189 、191 、193 、194 、
196 所示之刑。應執行有期徒刑壹年陸月，如易科罰金，以新臺
幣貳仟元折算壹日，扣案如附表三三之一、附表三之二、附表三
之四、附表三之五所示之物沒收。
孔信凱共同犯詐欺取財罪，累犯，處有期徒刑陸月，如易科罰金
，以新臺幣貳仟元折算壹日，扣案如附表三之一、附表三之三所
示之物沒收。
甲○○犯附表四編號7 、10、11、14至16、20、23、27至30、
33、34、36至41、43、46至48、73至75、119 、130 、134 、
138 、146 、155 、174 、175 、180 、185 、192 所示之罪，
各處如附表四編號7 、10、11、14至16、20、23、27至30、33、
34、36至41、43、46至48、73至75、119 、130 、134 、138 、
146 、155 、174 、175 、180 、185 、192所示之刑。應執行
有期徒刑壹年貳月，如易科罰金，以新臺幣貳仟元折算壹日，扣
案如附表三之一至附表三之四所示之物沒收。
    事  實
一、郭衡恩前因公共危險案件，經法院判處有期徒刑2 月確定，
    於民國97年5 月9 日易科罰金執行完畢。孔信凱前因施用毒
    品案件，經法院判處有期徒刑1 年2 月確定，於民國94年6
    月21日縮短刑期假釋出監而付保護管束，甫於94年7 月31日
    保護管束期滿視為執行完畢。
二、郭衡恩（綽號俊哥、哥哥、阿震）自97年初加入大陸地區連
    駿逸（綽號「阿輝」）、「兄哥與姐仔」、「小利」、「林
    大哥」等為首之個別詐欺集團，擔任臺灣地區總務，負責訓
    練、指揮提領詐欺所得贓款俗稱「車手」之人及收購人頭帳
    戶、電話卡，並兼親自測試所收購之金融人頭帳戶有否被列
    為警示或異常、提領詐欺所得之贓款、收購人頭帳戶及匯款
    入上開詐欺集團指定帳戶，其透過在大陸地區之潘姵潔（綽
    號多多、糖糖，於96年6 、7 月間加入連駿逸為首之詐欺集
    團）居中與在大陸地區之詐欺集團聯繫。郭衡恩、潘姵潔、
    上開詐欺集團及下述附表四其餘被告共同意圖為自己不法之
    所有，基於詐欺取財之犯意聯絡，先由郭衡恩以1 個金融帳
    戶新臺幣（下同）12000 元至17000 元不等之代價，向甲○
    ○（綽號小方）及梁偉任收購金融帳戶。甲○○明知收購存
    摺、提款卡及密碼等再販賣交付給他人，將遭犯罪集團恃以
    從事詐欺之不法行為，仍基於與郭衡恩、潘姵潔、上開詐欺
    集團及下述附表四其餘被告共同意圖為自己不去之所有，基
    於詐欺取財之犯意聯絡，自民國97年4 月間底起至同年9 月
    間，在自由時報刊登廣告租用銀行帳戶，自稱「蔡先生」，
    致使附表一編號11、12（同1 人）、14、15（同1 人）、39
    、40（同1 人）、46、47（同1 人）、6 、10、20、21-2、
    23、24、25、26、28、29、30、37、38、41、42、44、49、
    50、51、56、65、70所示楊啟偉等26人（楊啟偉等人所涉幫
    助詐欺罪嫌已分別經檢察官聲請簡易判決處刑或不起訴處分
    ），將渠等所申辦郵局、銀行等帳戶存摺、金融卡與甲○○
    談妥以3 千元至5 千元不等價格出售，甲○○隨即以傳送簡
    訊方式通知郭衡恩、潘姵潔，告知收購帳戶之價格與交付地
    點後，郭衡恩復指派旗下車手陳錫銘（未於最後審判期日時
    到庭，本院另行依法處理）、楊淨雯等人前往收購，俟陳錫
    銘、楊淨雯取得帳戶存摺等物後，郭衡恩、潘姵潔即以每個
    帳戶1 萬元至1萬4千元不等之價格轉售予其所屬之詐騙集團
    。嗣郭衡恩、潘姵潔將轉售帳戶所得扣除給付予人頭帳戶之
    代價及旗下車手之車馬費後，即以鄭秀慧所有之台灣銀行中
    庄分行帳號000000000000號帳戶，將剩餘金額之一半匯入甲
    ○○向不知情之邱神財借用之兆豐國際商業銀行嘉興分行帳
    號00000000000000號帳戶以分贓之。梁偉任亦明知收購存摺
    、提款卡及密碼等再販賣交付給他人，將遭犯罪集團恃以從
    事詐欺之不法行為，仍基於與郭衡恩、潘姵潔、上開詐欺集
    團及下述附表四其餘被告共同意圖為自己不去之所有及基於
    詐欺取財之犯意聯絡，收購附表一編號51、58至64、66至68
    、71至74、77、79至81、83、86至93、96至102 、104 至
    108 之人頭帳戶後，再以每個帳戶1 萬5 千元至1 萬7 千元
    不等之價格賣予郭衡恩後轉售予其所屬之詐騙集團使用。除
    此之外則由上開詐欺集團告知潘姵潔人頭帳戶之聯絡方式，
    再由潘姵潔以電話告知郭衡恩至何處收購人頭帳戶（人頭帳
    戶明細及犯罪事實詳如附表一），以供所屬詐欺集團成員向
    國內民眾詐騙金錢使用。陳薪閎（綽號壞人）、陳錫銘（綽
    號銘仔）、楊淨雯（綽號妹仔，為陳錫銘之女友）、鄭秀慧
    （為郭衡恩之女友）、郭家銘、梁偉任（除於97年7 月30日
    以前提供收購之附表一編號107 之人頭帳戶惟當時尚未有領
    款等行為外，自97年7 月31日起亦成為郭衡恩旗下車手）等
    人則為郭衡恩負責指揮、操控之車手。郭衡恩所屬上開詐欺
    集團自97年3 月間某日起，迄97年9 月間，以「假冒地檢署
    檢察官及警官偵辦詐欺案件」、「假網路購物」、「佯稱網
    路購物付款方式設定錯誤，需至自動提款機進行取消設定」
    、「申辦電話積欠電話費」等各種方式，詐騙如附表二所示
    之被害人李桂林等人，致被害人等陷於錯誤，分別將數百元
    至數百萬元不等金錢，以匯款或面交方式，匯至上開郭衡恩
    所屬詐欺集團成員所指定之金融帳戶或交予派往取款之詐欺
    集團成員，累計詐騙所得贓款達2971萬6653元（被害人、被
    害時間、匯款帳戶及詐騙集團詐騙所得金額詳如附表二所示
    ）。甲○○、梁偉任（最初僅販賣人頭帳戶）及郭衡恩旗下
    車手陳薪閎、陳錫銘、楊淨雯、梁偉任、鄭秀慧、郭家銘等
    人就附表四編號2 以後所列各犯罪，以附表四編號2 所列共
    犯方式，與潘姵潔、郭衡恩、所屬詐欺集團成員共同意圖為
    自己不去之所有，基於詐欺取財之犯意聯絡，犯罪手法如下
    ：甲○○、梁偉任收購部分人頭帳戶，其後由郭衡恩指揮，
    將上開收購之金融帳戶及金融卡，交由陳薪閎、陳錫銘、楊
    淨雯、鄭秀慧、梁偉任、郭家銘等人，先持金融卡前往各金
    融機構之臨櫃提（匯）款及自動櫃員機，測試所收購之金融
    人頭帳戶有否被列為警示或異常，確認所收購之金融人頭帳
    戶正常後，再由郭衡恩將可正常提領之金融人頭帳戶，以電
    話通報給在大陸地區之潘姵潔，供其所屬詐欺集團成員使作
    為詐騙國內被害人匯款帳戶使用，俟被害人受騙匯款後，潘
    姵潔即以電話通知郭衡恩，郭衡恩再指示旗下車手陳薪閎、
    陳錫銘、楊淨雯、梁偉任、鄭秀慧、郭家銘等人，持人頭帳
    戶存摺、印章及金融卡前往各金融機構臨櫃或自動櫃員機提
    領被害人匯款之金錢（提款畫面如附表一備註欄記載），得
    手後郭衡恩即親自或指示旗下車手陳錫銘、陳薪閎、楊淨雯
    、鄭秀慧、梁偉任、郭家銘等人將詐欺所得款項彙整後，匯
    入上開詐欺集團透過潘姵潔所指示之帳戶，郭衡恩並從中獲
    取一定成數之利益，潘姵潔則可獲得詐欺所得金額0.03% 至
    0.05% 不等之報酬。其中陳薪閎係自97年4 月起至同年7 月
    30日，擔任「車手」，負責測試所收購之金融人頭帳戶有否
    被列為警示或異常及提領詐欺所得之贓款，每成功提領得1
    筆款項，可獲得提款金額3%至4%不等之報酬，另依郭衡恩之
    指示前往收購人頭帳戶，以獲取2000元至3000元不等之車馬
    費，並依郭衡恩指示匯款入指定帳戶；楊淨雯與陳錫銘均自
    97年3 月起至同年7 月30日，擔任「車手」，負責測試所收
    購之金融人頭帳戶有否被列為警示或異常及提領詐欺所得之
    贓款，每成功提領得1 筆款項，可獲得提款金額3%之報酬，
    陳錫銘、楊淨雯另依郭衡恩之指示前往收購人頭帳戶，以獲
    取2000元至3000元不等之車馬費，並依郭衡恩指示匯款入指
    定帳戶，楊淨雯並提供自己所有之附表一編號4 、7 之帳戶
    予所屬詐欺集團騙取被害人匯款之用；梁偉任係自97年7 月
    31日起至同年9 月17日被查獲前，擔任「車手」，負責測試
    所收購之金融人頭帳戶有否被列為警示或異常及提領詐欺所
    得之贓款，每成功提領得1 筆款項，可獲得提款金額3% 至
    8%不等之報酬，並依郭衡恩指示匯款入指定帳戶；鄭秀慧係
    自97年7 月31日起至同年9 月17日，擔任「車手」負責測試
    所收購之金融人頭帳戶有否被列為警示或異常及提領詐欺所
    得之贓款，每成功提領得1 筆款項，可獲得提款金額3%至4%
    不等之報酬，並依郭衡恩指示匯款入指定帳戶，鄭秀慧並提
    供自己所有之附表一編號34至36之帳戶予所屬詐欺集團內部
    轉帳使用；郭家銘係自97年8 月16日起至同年9 月17日擔任
    「車手」負責測試所收購之金融人頭帳戶有否被列為警示或
    異常及提領詐欺所得之贓款，每成功提領得1 筆款項，可獲
    得1000、2000元不等之報酬，並依郭衡恩指示匯款入指定帳
    戶，郭家銘並提供自己所有之附表一編號94、95之帳戶供所
    屬詐欺集團入大筆詐欺款項使用（尚查無被害人）。另孔信
    凱能預見一般取得他人金融帳戶使用之行徑，常與財產犯罪
    所需有密切之關聯，可能係為掩飾不法犯行，避免有偵查犯
    罪權限之執法人員循線查緝，以確保犯罪所得之不法利益，
    並掩人耳目，竟先於97年5 月中旬某時，在高雄縣鳳山市○
    ○路上某間超商前，將其附表一編號1 、2 、3 之帳戶、提
    款卡、印章、身分證影本等資料，以15,000元出賣予陳錫銘
    ，並於97年5 月20日9 時許，由郭衡恩所屬之詐欺集團成員
    撥打電話予李桂琳，謊稱其涉及人頭帳戶洗錢案件，應將帳
    戶款項匯至指定之帳戶以釐清案情等語，使李桂琳限於錯誤
    ，因而依其指示，在高雄銀行臨櫃匯款35萬元至孔信凱上開
    高雄銀行北高雄分行之帳戶。孔信凱嗣即與附表四編號1 其
    餘被告及郭衡恩所屬詐欺集團共同意圖為自己不法之所有及
    基於詐欺取財之犯意聯絡，於97年5 月22日某時，由陳薪閎
    駕車搭載郭衡恩及孔信凱至高雄銀行鳳山分行臨櫃提款，惟
    孔信凱自上開帳戶內提領35萬元後即自行捲款逃逸。嗣於97
    年9 月24日經臺灣高雄地方法院檢察署檢察官指揮高雄市政
    府警察局刑警大隊查獲郭衡恩等人並執行搜索扣得郭衡恩、
    梁偉任、陳薪閎、楊淨雯、鄭秀慧、郭家銘所有如附表三之
    一、附表三之二、附表三之三、附表三之四、附表三之五之
    手機及存摺等物，並查得上情。
三、案經臺灣高雄地方法院檢察署檢察官指揮高雄市政府警察局
    刑警大隊移送偵查起訴及高雄市政府警察局移送臺灣高雄地
    方法院檢察署檢察官偵查後追加起訴。
    理  由
一、按本件被告所犯係死刑、無期徒刑、最輕本刑為3 年以上有
    期徒刑以外之罪，其於準備程序就被訴事實為有罪之陳述，
    經受命法官告知簡式審判程序之旨，並聽取其與公訴人之意
    見後，合議庭認無不得或不宜改依簡式審判程序進行之情事
    ，依刑事訴訟法第273 條之1 第1 項、第284 條之1 規定，
    裁定本件由受命法官獨任進行簡式審判程序，合先敘明。
二、上揭犯罪事實，業據被告潘姵潔等10人於本院審理中坦承不
    諱（被告陳錫銘僅於最後審判期日未到庭，本院另行依法處
    理），並有被告潘姵潔、郭衡恩、陳薪閎、陳錫銘、楊淨雯
    、鄭秀慧、梁偉任、郭家銘於偵查中對其餘7 名被告所涉犯
    罪事實立於證人地位具結後之證述、人頭帳戶呂金定等人於
    偵查中具結後證述、被害人李桂林等197 人於警詢之指述、
    匯款憑據及交易明細影本、證人邱神財於警詢之供述、被告
    郭衡恩、陳薪閎、陳錫銘、楊淨雯、鄭秀慧、梁偉任、郭家
    銘、孔信凱臨櫃或提款機提款時攝錄之影像畫面、地下匯兌
    帳戶一覽表及各帳戶資料、搜索票、扣押筆錄、扣押物品目
    錄表、通訊監察書及監察內容譯文等，足認被告前揭自白與
    事實相符。本案事證明確，被告犯行堪以認定。
三、起訴書雖稱郭衡恩所屬詐騙集團係自97年5 月間某日起，至
    97年9 月初，以假網路購物等各種方式詐騙被害人，惟附表
    二編號2 之被害時間早自97年3 月即開始，及附表二並有被
    害人係97年9 月16、17日才受騙匯款者，故起訴書此部分顯
    係誤載，且業經公訴人當庭更正犯罪事實，本院自仍應加以
    審理。另被告陳薪閎、陳錫銘、楊淨雯、鄭秀慧、梁偉任、
    郭家銘擔任被告郭衡恩旗下車手之時間並不相同，經本院訊
    問被告郭衡恩及楊淨雯等，被告郭衡恩表示97年3 月31日陳
    錫銘已經擔任車手領款，陳錫銘亦曾於警詢時表示97年3 月
    間開始收簿子，顯見楊淨雯及其當時男友陳錫銘顯係自97年
    3 月起即已加入郭衡恩之車手集團，另由被告楊淨雯於警詢
    時已供述其與陳錫銘不會開車，且郭衡恩可能怕楊淨雯及陳
    錫銘把錢吃掉，所以是由郭衡恩及陳薪閎載楊淨雯及陳錫銘
    去領錢，領回來的錢都交給郭衡恩及陳薪閎，及97年8 月以
    後陳錫銘去勒戒，楊淨雯與陳錫銘才沒有繼續做等語，故被
    告陳薪閎與陳錫銘、楊淨雯離開郭衡恩車手集團之時間應相
    同。又郭衡恩表示陳錫銘為其領錢是到97年7 月30日或31日
    ，被告楊淨雯就此亦無意見，且被告鄭秀慧及梁偉任加入車
    手集團時間，被告郭衡恩於本院審理時明確表示其2 人係接
    替被告楊淨雯及其男友陳錫銘，及被告梁偉任警詢時即曾表
    示其是97年7 月底加入郭衡恩車手集團，故鄭秀慧及梁偉任
    加入郭衡恩車手集團之時間，均應自97年7 月31日開始，則
    被告陳薪閎、陳錫銘、楊淨雯最後於車手集團工作之時間應
    係97年7 月30日。陳薪閎雖於本院審理時表示其在郭衡恩車
    手集團只待至97年7 月中旬，惟本院認此段陳述尚不可採。
    另被告郭家銘於警詢時即表示係由人在大陸綽號阿泰之男子
    介紹加入郭衡恩車手集團，其是退伍後在遊藝場工作認識阿
    泰，97年8 月初過去大陸找他敘舊，阿泰說回台灣後會有人
    跟郭家銘聯繫，他有講明是擔任車手領款，郭家銘當時也稍
    有了解阿泰是在大陸從事詐欺工作，其97年8 月15日入境返
    台，衡以被告郭家銘於大陸時已知阿泰會介紹其至郭衡恩詐
    欺集團擔任車手，車手試卡、提領款項、收購帳戶及匯款等
    工作亦非困難之事，被告郭衡恩警詢時更表示其與郭家銘是
    97 年8月初開始合作，此雖與被告郭家銘說法及其出入境資
    料不同，但被告郭家銘入境後郭衡恩應立即就有與之聯絡，
    郭衡恩才會為上開供述，故本院認被告郭家銘應係自返國隔
    日即97年8 月16日就已加人郭衡恩車手集團，故郭家銘於本
    院審理時雖表示其是97年8 月底才加入郭衡恩車手集團，惟
    本院認此段陳述尚不可採。
四、按共同實施犯罪行為，在合同意思範圍內，相互利用他人之
    行為，以達其犯罪之目的，原不必每一階段均參與，祇須分
    擔犯罪行為之一部，即應對於全部所發生之結果共同負責。
    被告郭衡恩聽從大陸地區連駿逸（綽號「阿輝」）、「兄哥
    與姐仔」、「小利」、「林大哥」等為首之個別詐欺集團之
    指揮，擔任臺灣地區總務，負責訓練、指揮提領詐欺所得贓
    款俗稱「車手」之人及收購人頭帳戶、電話卡，並兼親自測
    試所收購之金融人頭帳戶有否被列為警示或異常、提領詐欺
    所得之贓款、收購人頭帳戶及匯款入上開詐欺集團指定帳戶
    ，其並係透過在大陸地區之潘姵潔（綽號多多、糖糖，於96
    年6 、7 月間加入連駿逸為首之詐欺集團）居中與在大陸地
    區之詐欺集團聯繫，被告郭衡恩、潘姵潔並藉此以取得不法
    利益，故郭衡恩、潘姵潔與上開詐欺集團間，顯係共同意圖
    為自己不法之所有，而有詐欺取財之犯意聯絡及行為分擔。
    被告陳薪閎、楊淨雯、鄭秀慧、梁偉任、郭家銘及最後審判
    期日未到庭之陳錫銘均有直接擔任人頭帳戶之試卡、提領被
    害人受騙而匯入款項等工作，故被告陳薪閎等已確實實行詐
    欺取財之構成要件行為，被告陳薪閎等不論是否知悉上開詐
    欺集團之人員為何，亦不論實際提領次數為何，顯與上開詐
    欺集團間有犯意聯絡及行為分擔，均應就其等擔任車手期間
    上開詐欺集團施行詐術之全部行為共同負責。另被告孔信凱
    本來僅係出賣附表一編號1 、2 、3 之帳簿，該行為本來是
    屬幫助詐欺行為，惟其後被告孔信凱既已實際就附表二編號
    1 被害人李桂林匯入之款項，擔任提領款項之車手工作，如
    上所述該等行為已屬實行詐欺取財之構成要件行為，被告孔
    信凱與上開詐欺集團、潘姵潔、郭衡恩及當時擔任車手之陳
    薪閎、陳錫銘、楊淨雯即有犯意聯絡及行為分擔，當屬共同
    正犯行為，原幫助詐欺行為即已被正犯行為吸收不再單獨論
    罪。又被告甲○○、梁偉任所販賣者並非自己之帳戶，而係
    收購大量收購其他人頭帳戶後再行販賣予被告郭衡恩，衡情
    2 人必知悉郭衡恩收購該等存摺、提款卡及密碼等是要供犯
    罪集團恃以從事詐欺之不法行為且據此提領詐欺款項，其仍
    為郭衡恩、潘姵潔擔任收購帳戶之工作並藉此獲得不法利益
    ，故被告甲○○、梁偉任顯係與郭衡恩、潘姵潔、上開詐欺
    集團及下述附表四其餘被告（提領各人頭帳戶之車手）共同
    意圖為自己不去之所有，基於詐欺取財之犯意聯絡而收購及
    交付人頭帳戶，亦應就被害人遭到詐騙共犯刑法詐欺罪責（
    被告甲○○部分，追加起訴書係以被告甲○○收購追加起訴
    書附表一之人頭帳戶後致使上開詐欺集團得以詐騙追加起訴
    書附表二之被害人，但追加起訴書附表二編號9 、26之人頭
    帳戶並不在追加起訴書附表一所載人頭帳戶範圍內，追加起
    訴書應係誤載，且追加起訴書亦未明確表示係就附表二40個
    被害人部分請求論處被告甲○○40個共同詐欺取財行為，故
    上開追加起訴書附表二編號9 、26部分本院僅需更正除去即
    可）。惟被告梁偉任交予被告郭衡恩與本案有關之40個帳戶
    （梁偉任警詢雖表示賣予郭衡恩44個帳戶，惟其中4 個帳戶
    與本案無關），但其中除附表一編號107 之帳戶，係被告梁
    偉任擔任郭衡恩旗下車手前（起訴書附表一編號107 備註欄
    雖稱該帳戶之ATM 提款影像有被告梁偉任，惟本院實際上查
    無資料，故不認定被告梁偉任已於97年7 月28日加入郭衡恩
    車手集團）所收購以外，其餘帳戶皆係供被告郭衡恩及車手
    集團於97年8 月1 日以後提領詐欺款項所用，因被告梁偉任
    自97年7 月31日已擔任車手實行詐欺之構成要件行為，則原
    收購帳戶之較次要行為自應為詐欺之正犯行為所吸收，僅論
    以詐欺（共同）正犯之行為。
五、核被告潘姵潔等所為，均係犯共同詐欺取財罪，各被告與上
    開詐欺集團間，以附表四各編號所列方式，有共同意圖為自
    己不法之所有及詐欺取財之犯意聯絡與行為分擔，應論以共
    同正犯。郭衡恩所屬上開詐欺集團對附表二各編號同一被害
    人縱或有要求被害人匯款多次行為，但該等詐欺行為應係基
    於接續犯意所為，仍只成立一罪。各編號之詐欺取財罪，犯
    罪時間不同，被害法益亦不同，犯意各別，自應分論併罰。
    被告郭衡恩、孔信凱有事實欄所列前揭犯罪前科紀錄，有臺
    灣高等法院被告前案紀錄表可稽，被告郭衡恩、孔信凱於有
    期徒刑之執行完畢五年以內故意再犯本件有期徒刑以上之罪
    ，均構成累犯，均應依刑法第47條第1 項規定加重其刑。爰
    審酌被告潘姵潔等年齡均值青壯，竟圖私利，而參與詐欺集
    團之運作，造成多人受害，詐騙金額甚鉅，惡性非輕，及各
    被告參與上開詐欺（車手、收購人頭帳戶再販賣等）集團之
    行為態樣、被害人遭詐騙之金額，兼衡各被告素行、是否構
    成累犯、犯罪動機、目的、手段、智識程度及犯後態度等一
    切情狀，量處如附表四各編號所示之刑，並就除被告孔信凱
    以外之其餘被告，依刑法第51條第5 款規定定其應執行之刑
    如主文所示。被告孔信凱部分，並依法諭知易科罰金之標準
    如主文所示。
六、再按司法院釋字第662 號解釋：「中華民國九十四年二月二
    日修正公布之現行刑法第四十一條第二項，關於數罪併罰，
    數宣告刑均得易科罰金，而定應執行刑之刑逾六個月者，排
    除適用同條第一項得易科罰金之規定部分，與憲法第二十三
    條規定有違，並與本院釋字第三六六號解釋意旨不符，應自
    本解釋公布之日起失其效力。」故對於數罪併罰，數宣告刑
    均得易科罰金，而定應執行之刑超過6 個月之案件，依司法
    院釋字第366 號、662 號解釋意旨，仍得易科罰金。被告陳
    薪閎、楊淨雯、鄭秀慧、梁偉任、郭家銘、甲○○等各罪所
    處之刑，既均低於有期徒刑6 月以下，依上開釋字解釋，就
    各罪及定應執行部分，仍應定其易科罰金之標準，本院審酌
    因被告係為圖得不法利益而為上開共同詐欺取財之行為，且
    造成被害人損害甚鉅，縱得予易科罰金，其標準與一般犯罪
    顯然不同，惟既無證據認定本案被告有參與直接詐騙被害人
    行為，故本院認易科罰金標準應以1 日新臺幣2000元方屬適
    當，爰定其易科罰金標準如主文所示。
七、末查起訴書附表三編號9 、10、13之陳琮穎、簡上鈜身分證
    正本及健保卡與本票等，係被告為人催討債務而持有，與本
    案顯無關係，自不得予以沒收。附表三編號23被告鄭秀慧之
    鳳山中山路郵局帳戶，既非人頭帳戶又與本案無關係，自不
    得予以沒收。附表三編號40之銀行提款密碼記事單，實際上
    為被告郭衡恩職棒簽賭網站帳號之密碼，自不得予以沒收。
    附表三編號42被告陳錫銘之咖啡色皮包（雖未到庭，但若有
    沒收必要，於其他共同被告欄下仍應沒收），與本案關聯性
    甚微，無沒收之必要。附表三編號45僅為被告楊淨雯之私人
    筆記本，與本案無關，自不得予以沒收。附表三編號48、49
    、51、52，均非被告郭家銘用以作為共犯本案詐欺之工具等
    ，與本案無關，自不得予以沒收。附表三編號56之現金3 萬
    元，既係被告梁偉任領得之詐騙款，非屬被告郭衡恩等人所
    有，應發還與被害人，亦不得予以沒收。其餘起訴書附表二
    各項物品，既係供被告郭衡恩等作為聯絡（被告楊淨雯雖辯
    稱其中0000000000行動電話門號非供犯本案使用，但依卷附
    通信監察譯文可知被告楊淨雯確有以該門號作為車手集團聯
    絡使用）及犯本案共同詐欺取財所用或所生之物，且均係被
    告郭衡恩等人所有（SIM 卡即行動電話門號縱非各被告名義
    申請，但顯係以他人名義申請供自己使用，扣案手機亦有相
    同情形。另被告陳薪閎雖已於97年7 月31日起離開郭衡恩車
    手集團，但附表三之三編號7 、8 被告郭家銘名義之存摺及
    金融提款卡，於97年9 月底時仍在陳薪閎處扣得，可見該存
    摺及提款卡亦已屬被告陳薪閎所有），自應予以沒收。另被
    告潘姵潔、郭衡恩與其他被告均有共犯關係，就所有被告之
    扣押物應予沒收者，依共犯連帶沒收法理應連帶沒收。而被
    告梁偉任與被告郭衡恩、陳薪閎、陳錫銘、楊淨雯、鄭秀慧
    、郭家銘均有共犯關係，依共犯連帶沒收法理亦應連帶沒收
    。但被告陳薪閎、楊淨雯（及被告陳錫銘）與被告鄭秀慧、
    郭家銘間，並不成立共犯關係者，被告鄭秀慧與被告陳薪閎
    、楊淨雯、陳錫銘間並不成立共犯關係，被告郭家銘與被告
    陳薪閎、陳錫銘、楊淨雯（被告甲○○無扣押物）間並不成
    立共犯關係，被告孔信凱與被告鄭秀慧、梁偉任、郭家銘間
    並不成立共犯關係，被告甲○○與被告郭家銘間並不成立共
    犯關係。故就被告陳薪閎、楊淨雯部分，自不得連帶沒收被
    告鄭秀慧、郭家銘之物，就被告鄭秀慧部分，自不得連帶沒
    收被告陳薪閎、陳錫銘、楊淨雯之物，就被告郭家銘部分自
    不得連帶沒收被告陳薪閎、陳錫銘、楊淨雯之物，就被告孔
    信凱部分，自不得連帶沒收被告鄭秀慧、梁偉任、郭家銘之
    物，就被告甲○○部分，自不得連帶沒收被告郭家銘之物，
    故宣告沒收如主文所示，並予述明。
據上論斷，應依刑事訴訟法第273 條之1 第1 項、第284 條之1
、第299 條第1 項前段，刑法第339 條第1 項、第28條、第47條
第1 項、第41條第1 項前段、第51條第5 款，第38條第1 項第2
、3 款，刑法施行法第1 條之1 ，釋字第366 、662 號解釋，判
決如主文。
本案經檢察官林永富到庭執行職務。
中    華    民    國    98    年    8     月    21    日
                  刑事第十七庭  法  官  黃紀錄
以上正本證明與原本無異。
如不服本判決應於收受送達後10日內向本院提出上訴書狀，並應
敘述具體理由；如未敘述上訴理由者，應於上訴期間屆滿後20日
內向本院補提理由書（均須按他造當事人之人數附繕本）「切勿
逕送上級法院」。
中    華    民    國    98    年    8     月    21    日
                                書記官  吳書逸
附表三之一：
┌──┬────┬─────────────┬──┬────────────────────┐
│編號│起訴書附│  扣案物品名稱            │數量│      備       註                       │
│    │表二編號│                          │    │                                        │
├──┼────┼─────────────┼──┼────────────────────┤
│1   │1       │Anycall手機               │壹支│(1)含SIM 卡                             │
│    │        │(序 號：0000000000000000) │    │(2)供被告共犯本件詐欺犯行所用之物。     │
│    │        │門號：0000000000號        │    │(3)於拘提主嫌郭衡恩身上扣得。           │
├──┼────┼─────────────┼──┼────────────────────┤
│2   │2       │Anycall手機               │壹支│(1)含SIM卡                              │
│    │        │(序 號：000000000000000)  │    │(2)供被告共犯本件詐欺犯行所用之物。     │
│    │        │門號：0000000000號        │    │(3)於屏東縣屏東市○○路1 號旁搜索主嫌郭 │
│    │        │                          │    │   衡恩所使用之2456-UN 自小客上扣得。   │
├──┼────┼─────────────┼──┼────────────────────┤
│3   │3       │Sony Ericsson手機         │壹支│(1)含SIM卡                              │
│    │        │(序 號：00000000000000000)│    │(2)供被告共犯本件詐欺犯行所用之物。     │
│    │        │門號：0000000000號        │    │(3)於屏東縣屏東市○○路1 號旁搜索主嫌郭 │
│    │        │                          │    │   衡恩所使用之2456-UN 自小客上扣得。   │
├──┼────┼─────────────┼──┼────────────────────┤
│4   │4       │Anycall手機               │壹支│(1)供被告共犯本件詐欺犯行所用之物。     │
│    │        │(序 號：00000000000000000)│    │(2)於屏東縣屏東市○○路1 號旁搜索主嫌郭 │
│    │        │門號：空機未附門號        │    │   衡恩所使用之2456-UN 自小客上扣得。   │
├──┼────┼─────────────┼──┼────────────────────┤
│5   │5       │Anycall手機               │壹支│(1)含SIM卡                              │
│    │        │(序 號：0000000000000000) │    │(2)供被告共犯本件詐欺犯行所用之物。     │
│    │        │門號：0000000000號        │    │(3)於屏東縣屏東市○○路1 號旁搜索主嫌郭 │
│    │        │                          │    │   衡恩所使用之2456-UN 自小客上扣得。   │
├──┼────┼─────────────┼──┼────────────────────┤
│6   │6       │LG手機                    │壹支│(1)含SIM卡                              │
│    │        │(序 號：000000000000000)  │    │(2)供被告共犯本件詐欺犯行所用之物。     │
│    │        │門號：0000000000號        │    │(3)於屏東縣屏東市○○路1 號旁搜索主嫌郭 │
│    │        │                          │    │   衡恩所使用之2456-UN 自小客上扣得。   │
├──┼────┼─────────────┼──┼────────────────────┤
│7   │7       │台灣土地銀行南桃園分行帳  │壹本│(1)含提款卡及印章。                     │
│    │        │號000-000000000000號存摺  │    │(2)供被告共犯本件詐欺犯行所用之物。     │
│    │        │(已撕毀)                  │    │(3)於屏東縣屏東市○○路1 號旁搜索主嫌郭 │
│    │        │戶名 ：朱惠群             │    │   衡恩所使用之2456-UN 自小客上扣得。   │
├──┼────┼─────────────┼──┼────────────────────┤
│8   │8       │田寮郵局帳號              │壹本│(1)供被告共犯本件詐欺犯行所用之物。     │
│    │        │000-00000000000000號存摺  │    │(2)於屏東縣屏東市○○路1 號旁搜索主嫌郭 │
│    │        │(已撕毀)                  │    │   衡恩所使用之2456-UN 自小客上扣得。   │
│    │        │戶名：何家銘              │    │                                        │
├──┼────┼─────────────┼──┼────────────────────┤
│9   │11      │人頭戶呂世雄身分證及駕照影│貳張│(1)供被告共犯本件詐欺犯行所用之物。     │
│    │        │本                        │    │(2)於屏東縣屏東市○○路1 號旁搜索主嫌郭 │
│    │        │                          │    │   衡恩所使用之2456-UN 自小客上扣得。   │
├──┼────┼─────────────┼──┼────────────────────┤
│10  │12      │人頭戶蔡國和身分證影本    │壹張│(1)供被告共犯本件詐欺犯行所用之物。     │
│    │        │                          │    │(2)於屏東縣屏東市○○路1 號旁搜索主嫌郭 │
│    │        │                          │    │   衡恩所使用之2456-UN 自小客上扣得。   │
├──┼────┼─────────────┼──┼────────────────────┤
│11  │14      │鄭耀豐人頭電話卡          │壹支│(1)人頭戶鄭耀豐開戶申設資料。           │
│    │        │門號：0000000000          │    │(1)供被告共犯本件詐欺犯行所用之物。     │
│    │        │                          │    │(2)於屏東縣屏東市○○路1 號旁搜索主嫌郭 │
│    │        │                          │    │   衡恩所使用之2456-UN 自小客上扣得。   │
├──┼────┼─────────────┼──┼────────────────────┤
│12  │15      │鄭耀豐人頭電話卡          │壹支│(1)人頭戶鄭耀豐開戶申設資料。           │
│    │        │門號：0000000000          │    │(2)供被告共犯本件詐欺犯行所用之物。     │
│    │        │                          │    │(3)於屏東縣屏東市○○路1 號旁搜索主嫌郭 │
│    │        │                          │    │   衡恩所使用之2456-UN 自小客上扣得。   │
├──┼────┼─────────────┼──┼────────────────────┤
│13  │16      │計算機                    │壹台│(1)供被告共犯本件詐欺犯行所用之物。     │
│    │        │                          │    │(2)於屏東縣屏東市○○路1 號旁搜索主嫌郭 │
│    │        │                          │    │   衡恩所使用之2456-UN 自小客上扣得。   │
├──┼────┼─────────────┼──┼────────────────────┤
│14  │17      │門號：0000000000、        │貳張│(1)供被告共犯本件詐欺犯行所用之物。     │
│    │        │0000000000 SIM卡          │    │(2)於屏東縣屏東市○○路1 號旁搜索主嫌郭 │
│    │        │                          │    │   衡恩所使用之2456-UN 自小客上扣得。   │
├──┼────┼─────────────┼──┼────────────────────┤
│15  │18      │地下匯兌傳真單            │壹張│(1)供被告共犯本件詐欺犯行所得之物。     │
│    │        │                          │    │(2)於屏東縣屏東市○○路1 號旁搜索主嫌郭 │
│    │        │                          │    │   衡恩所使用之2456-UN 自小客上扣得。   │
├──┼────┼─────────────┼──┼────────────────────┤
│16  │19      │地下匯兌帳戶資料          │壹張│(1)供被告共犯本件詐欺犯行所用之物。     │
│    │        │                          │    │(2)於屏東縣屏東市○○路1 號旁搜索主嫌郭 │
│    │        │                          │    │   衡恩所使用之2456-UN 自小客上扣得。   │
├──┼────┼─────────────┼──┼────────────────────┤
│17  │20      │地下匯兌匯款單林文瑞等3張 │參張│(1)供被告共犯本件詐欺犯行所得之物。     │
│    │        │                          │    │(2)於屏東縣新園鄉○○村○○路123 號搜索 │
│    │        │                          │    │   主嫌郭衡恩住家時，於其二樓房間內扣得 │
│    │        │                          │    │   。                                   │
├──┼────┼─────────────┼──┼────────────────────┤
│18  │21      │帳簿                      │參本│(1)供被告共犯本件詐欺犯行所用之物。     │
│    │        │                          │    │(2)於屏東縣新園鄉○○村○○路123 號搜索 │
│    │        │                          │    │   主嫌郭衡恩住家時，於其二樓房間內扣得 │
│    │        │                          │    │   。                                   │
├──┼────┼─────────────┼──┼────────────────────┤
│19  │22      │大陸老闆身份資料紙張      │壹張│(1)供被告共犯本件詐欺犯行所用之物。     │
│    │        │                          │    │(2)於屏東縣新園鄉○○村○○路123 號搜索 │
│    │        │                          │    │   主嫌郭衡恩住家時，於其二樓房間內扣得 │
│    │        │                          │    │   。                                   │
└──┴────┴─────────────┴──┴────────────────────┘
附表三之二
┌──┬────┬─────────────┬──┬────────────────────┐
│編號│起訴書附│  扣案物品名稱            │數量│      備       註                       │
│    │表二編號│                          │    │                                        │
├──┼────┼─────────────┼──┼────────────────────┤
│1   │53      │SONY手機                  │壹支│(1)含SIM卡                              │
│    │        │(序號：00000000000000000) │    │(2)供被告共犯本件詐欺犯行所用之物。     │
│    │        │門 號：0000000000號       │    │(3)於高雄市苓雅區○○○路321 號12樓之6共│
│    │        │                          │    │   犯車手梁偉任租屋家中扣得。           │
├──┼────┼─────────────┼──┼────────────────────┤
│2   │54      │郵局帳號：00000000000000號│壹支│(1)不含金融存摺。                       │
│    │        │金融提款卡                │    │(2)供被告共犯本件詐欺犯行所用之物。     │
│    │        │戶名：范玉美              │    │(3)於高雄市苓雅區○○○路321 號12樓之6共│
│    │        │                          │    │   犯車手梁偉任租屋家中扣得。           │
├──┼────┼─────────────┼──┼────────────────────┤
│3   │55      │存款明細（儲戶收執）匯款帳│壹張│(1)因犯罪所生之物。                     │
│    │        │號：00000000000000號      │    │(2)於高雄市苓雅區○○○路321 號12樓之6共│
│    │        │                          │    │   犯車手梁偉任租屋家中扣得。           │
└──┴────┴─────────────┴──┴────────────────────┘
 附表三之三
┌──┬────┬─────────────┬──┬────────────────────┐
│編號│起訴書附│  扣案物品名稱            │數量│      備       註                       │
│    │表二編號│                          │    │                                        │
├──┼────┼─────────────┼──┼────────────────────┤
│1   │30      │三星手機                  │壹支│(1)含SIM卡                              │
│    │        │(序號：000000000000000)   │    │(2)供被告共犯本件詐欺犯行所用之物。     │
│    │        │門號：0000000000號        │    │(3)於屏東縣新園鄉○○村○○路676 巷14 號│
│    │        │                          │    │   搜索共犯車手陳薪閎家中扣得。         │
├──┼────┼─────────────┼──┼────────────────────┤
│2   │31      │SAMSUNG手機               │壹支│(1)含SIM卡                              │
│    │        │(序 號：000000000000000)  │    │(2)供被告共犯本件詐欺犯行所用之物。     │
│    │        │門號：0000000000號        │    │(3)於屏東縣新園鄉○○村○○路676 巷14 號│
│    │        │                          │    │   搜索共犯車手陳薪閎家中扣得。         │
├──┼────┼─────────────┼──┼────────────────────┤
│3   │32      │三星手機                  │壹支│(1)含SIM卡                              │
│    │        │(序號：000000000000000)   │    │(2)供被告共犯本件詐欺犯行所用之物。     │
│    │        │門號：0000000000號        │    │(3)於屏東縣新園鄉○○村○○路676 巷14 號│
│    │        │                          │    │   搜索共犯車手陳薪閎家中扣得。         │
├──┼────┼─────────────┼──┼────────────────────┤
│4   │33      │台北富邦銀行高雄分行帳號  │壹本│(1)不含提款卡                           │
│    │        │000-000000000000金融存摺  │    │(2)供被告共犯本件詐欺犯行所用之物。     │
│    │        │戶名：鄭溢聖              │    │(3)於屏東縣新園鄉○○村○○路676 巷14 號│
│    │        │                          │    │   搜索共犯車手陳薪閎家中扣得。         │
├──┼────┼─────────────┼──┼────────────────────┤
│5   │34      │台北富邦銀行高雄分行帳號  │壹張│(1)供被告共犯本件詐欺犯行所用之物。     │
│    │        │000-000000000000金融提款卡│    │(2)於屏東縣新園鄉○○村○○路676 巷14 號│
│    │        │戶名：鄭溢聖              │    │   搜索共犯車手陳薪閎家中扣得。         │
├──┼────┼─────────────┼──┼────────────────────┤
│6   │35      │鄭溢聖印章                │壹枚│(1)供被告共犯本件詐欺犯行所用之物。     │
│    │        │                          │    │(2)於屏東縣新園鄉○○村○○路676 巷14 號│
│    │        │                          │    │   搜索共犯車手陳薪閎家中扣得。         │
├──┼────┼─────────────┼──┼────────────────────┤
│7   │36      │台新國際商業銀行苓雅分行  │壹本│(1)不含提款卡                           │
│    │        │帳號000-00000000000000    │    │(2)供被告共犯本件詐欺犯行所用之物。     │
│    │        │金融存摺戶名：郭家銘      │    │(3)於屏東縣新園鄉○○村○○路676 巷14 號│
│    │        │                          │    │   搜索共犯車手陳薪閎家中扣得。         │
├──┼────┼─────────────┼──┼────────────────────┤
│8   │37      │台新國際商業銀行苓雅分行  │壹張│(1)供被告共犯本件詐欺犯行所用之物。     │
│    │        │卡號0000000000000000 金   │    │(2)於屏東縣新園鄉○○村○○路676 巷14 號│
│    │        │融提款卡                  │    │   搜索共犯車手陳薪閎家中扣得。         │
│    │        │戶名：郭家銘              │    │                                        │
├──┼────┼─────────────┼──┼────────────────────┤
│9   │38      │丁多佑駕照及健保卡影本    │壹張│(1)供被告共犯本件詐欺犯行所用之物。     │
│    │        │                          │    │(2)於屏東縣新園鄉○○村○○路676 巷14 號│
│    │        │                          │    │   搜索共犯車手陳薪閎家中扣得。         │
├──┼────┼─────────────┼──┼────────────────────┤
│10  │39      │丁多治身分證及駕照影本    │壹張│(1)供被告共犯本件詐欺犯行所用之物。     │
│    │        │                          │    │(2)於屏東縣新園鄉○○村○○路676 巷14 號│
│    │        │                          │    │   搜索共犯車手陳薪閎家中扣得。         │
├──┼────┼─────────────┼──┼────────────────────┤
│11  │41      │記事單                    │壹張│(1)供被告共犯本件詐欺犯行所用之物。     │
│    │        │                          │    │(2)於屏東縣新園鄉○○村○○路676 巷14 號│
│    │        │                          │    │   搜索共犯車手陳薪閎家中扣得。         │
├──┼────┼─────────────┼──┼────────────────────┤
│12  │43      │SHARP手機                 │壹支│(1)含SIM卡                              │
│    │        │(序 號：000000000000000)  │    │(2)供被告共犯本件詐欺犯行所用之物。     │
│    │        │門號：0000000000號        │    │(3)於高雄市前鎮區○○○路220 巷15號24 樓│
│    │        │                          │    │   共犯車手楊淨雯現居住所中扣得。       │
├──┼────┼─────────────┼──┼────────────────────┤
│13  │44      │SIM卡(5片)                │    │(1)供被告共犯本件詐欺犯行所用之物。     │
│    │        │門號：                    │伍張│(2)於高雄市前鎮區○○○路220 巷15號24 樓│
│    │        │0000000000 、0000000000、 │    │   共犯車手楊淨雯現居住所中扣得。       │
│    │        │0000000000、0000000000、  │    │                                        │
│    │        │0000000000                │    │                                        │
└──┴────┴─────────────┴──┴────────────────────┘
附表三之四
┌──┬────┬─────────────┬──┬────────────────────┐
│編號│起訴書附│  扣案物品名稱            │數量│      備       註                       │
│    │表二編號│                          │    │                                        │
├──┼────┼─────────────┼──┼────────────────────┤
│1   │24      │臺灣銀行中庄分行帳號      │壹張│(1)供被告共犯本件詐欺犯行所用之物。     │
│    │        │000-000000000000號金融提  │    │(2)於高雄縣大寮鄉○○村○○路7 巷62號搜 │
│    │        │款卡                      │    │   索共犯車手鄭秀慧家中扣得。           │
│    │        │戶名：鄭秀慧              │    │                                        │
├──┼────┼─────────────┼──┼────────────────────┤
│2   │25      │山商業銀行後庄分行帳號    │壹張│(1)供被告共犯本件詐欺犯行所用之物。     │
│    │        │000-0000000000000073號金  │    │(2)於高雄縣大寮鄉○○村○○路7 巷62號搜 │
│    │        │融提款卡                  │    │   索共犯車手鄭秀慧家中扣得。           │
│    │        │戶名：鄭秀慧              │    │                                        │
├──┼────┼─────────────┼──┼────────────────────┤
│3   │26      │Sony手機                  │壹支│(1)含SIM卡                              │
│    │        │(序號：000000000000000)   │    │(2)供被告共犯本件詐欺犯行所用之物。     │
│    │        │門號：0000000000號        │    │(3)於高雄縣大寮鄉○○村○○路7 巷62號搜 │
│    │        │                          │    │   索共犯車手鄭秀慧家中扣得。           │
├──┼────┼─────────────┼──┼────────────────────┤
│4   │27      │Sony手機                  │壹支│(1)含SIM卡                              │
│    │        │(序 號：000000000000000)  │    │(2)供被告共犯本件詐欺犯行所用之物。     │
│    │        │門號：不詳                │    │(3)於高雄縣大寮鄉○○村○○路7 巷62號搜 │
│    │        │                          │    │   索共犯車手鄭秀慧家中扣得。           │
├──┼────┼─────────────┼──┼────────────────────┤
│5   │28      │Sony手機                  │壹支│(1)含SIM卡                              │
│    │        │(序號：00000000000000000) │    │(2)供被告共犯本件詐欺犯行所用之物。     │
│    │        │門號：0000000000號        │    │(3)於高雄縣大寮鄉○○村○○路7 巷62號搜 │
│    │        │                          │    │   索共犯車手鄭秀慧家中扣得。           │
├──┼────┼─────────────┼──┼────────────────────┤
│6   │29      │LG手機                    │壹支│(1)含SIM卡                              │
│    │        │(序 號：000000000000000)  │    │(2)供被告共犯本件詐欺犯行所用之物。     │
│    │        │門號：0000000000號        │    │(3)於高雄縣大寮鄉○○村○○路7 巷62號搜 │
│    │        │                          │    │   索共犯車手鄭秀慧家中扣得。           │
└──┴────┴─────────────┴──┴────────────────────┘
 附表三之五
┌──┬────┬─────────────┬──┬────────────────────┐
│編號│起訴書附│  扣案物品名稱            │數量│      備       註                       │
│    │表二編號│                          │    │                                        │
├──┼────┼─────────────┼──┼────────────────────┤
│1   │47      │NOKIA手機                 │壹支│(1)含SIM卡                              │
│    │        │(序 號：000000000000000)  │    │(2)供被告共犯本件詐欺犯行所用之物。     │
│    │        │門號：0000000000號        │    │(3)於高雄市苓雅區○○○路80巷18之2 號2樓│
│    │        │                          │    │   共犯車手郭家銘家中扣得。             │
├──┼────┼─────────────┼──┼────────────────────┤
│2   │50      │台北富邦商業銀行港都分行  │壹本│(1)不含提款卡                           │
│    │        │帳號000-000000000000金融  │    │(2)供被告共犯本件詐欺犯行所用之物。     │
│    │        │存摺戶名：郭家銘          │    │(3)於高雄市苓雅區○○○路80巷18之2 號2樓│
│    │        │                          │    │   共犯車手郭家銘家中扣得。             │
└──┴────┴─────────────┴──┴────────────────────┘
附表四：
┌──┬─────────┬─────┬─────────────────────────┐
│編號│    犯罪事實      │犯左列犯罪│     宣告罪刑                                     │
│    │                  │行為之本案│                                                  │
│    │                  │被告      │                                                  │
├──┼─────────┼─────┼─────────────────────────┤
│ 1  │附表二編號1 之犯罪│潘姵潔、郭│潘姵潔共同犯詐欺取財罪，處有期徒刑柒月，扣案如附表│
│    │事實              │衡恩、陳薪│三之一至附表三之五所示之物沒收。                  │
│    │                  │閎、陳錫銘│郭衡恩共同犯詐欺取財罪，累犯，處有期徒刑捌月，扣案│
│    │                  │、楊淨雯、│如附表三之一至附表三之五所示之物沒收。            │
│    │                  │孔信凱    │陳薪閎共同犯詐欺取財罪，處有期徒刑陸月，如易科罰金│
│    │                  │          │，以新臺幣貳仟元折算壹日，扣案如附表三之一至附表三│
│    │                  │          │之三所示之物沒收。                                │
│    │                  │          │楊淨雯共同犯詐欺取財罪，處有期徒刑陸月，如易科罰金│
│    │                  │          │，以新臺幣貳仟元折算壹日，扣案如附表三之一至附表三│
│    │                  │          │之三所示之物沒收。                                │
│    │                  │          │孔信凱共同犯詐欺取財罪，累犯，處有期徒刑陸月，如易│
│    │                  │          │科罰金，以新臺幣貳仟元折算壹日，扣案如附表三之一、│
│    │                  │          │附表三之三所示之物沒收。                          │
├──┼─────────┼─────┼─────────────────────────┤
│ 2  │附表二編號2 之犯罪│潘姵潔、郭│潘姵潔共同犯詐欺取財罪，處有期徒刑柒月，扣案如附表│
│    │事實              │衡恩、陳薪│三之一至附表三之五所示之物沒收。                  │
│    │                  │閎、陳錫銘│郭衡恩共同犯詐欺取財罪，累犯，處有期徒刑捌月，扣案│
│    │                  │、楊淨雯  │如附表三之一至附表三之五所示之物沒收。            │
│    │                  │          │陳薪閎共同犯詐欺取財罪，處有期徒刑陸月，如易科罰金│
│    │                  │          │，以新臺幣貳仟元折算壹日，扣案如附表三之一至附表三│
│    │                  │          │之三所示之物沒收。                                │
│    │                  │          │楊淨雯共同犯詐欺取財罪，處有期徒刑陸月，如易科罰金│
│    │                  │          │，以新臺幣貳仟元折算壹日，扣案如附表三之一至附表三│
│    │                  │          │之三所示之物沒收。                                │
├──┼─────────┼─────┼─────────────────────────┤
│ 3  │附表二編號3 之犯罪│潘姵潔、郭│潘姵潔共同犯詐欺取財罪，處有期徒刑伍月，扣案如附表│
│    │事實              │衡恩、陳薪│三之一至附表三之五所示之物沒收。                  │
│    │                  │閎、陳錫銘│郭衡恩共同犯詐欺取財罪，累犯，處有期徒刑陸月，扣案│
│    │                  │、楊淨雯、│如附表三之一至附表三之五所示之物沒收。            │
│    │                  │          │陳薪閎共同犯詐欺取財罪，處有期徒刑肆月，如易科罰金│
│    │                  │          │，以新臺幣貳仟元折算壹日，扣案如附表三之一至附表三│
│    │                  │          │之三所示之物沒收。                                │
│    │                  │          │楊淨雯共同犯詐欺取財罪，處有期徒刑肆月，如易科罰金│
│    │                  │          │，以新臺幣貳仟元折算壹日，扣案如附表三之一至附表三│
│    │                  │          │之三所示之物沒收。                                │
├──┼─────────┼─────┼─────────────────────────┤
│ 4  │附表二編號4 之犯罪│潘姵潔、郭│潘姵潔共同犯詐欺取財罪，處有期徒刑柒月，扣案如附表│
│    │事實              │衡恩、陳薪│三之一至附表三之五所示之物沒收。                  │
│    │                  │閎、陳錫銘│郭衡恩共同犯詐欺取財罪，累犯，處有期徒刑捌月，扣案│
│    │                  │、楊淨雯  │如附表三之一至附表三之五所示之物沒收。            │
│    │                  │          │陳薪閎共同犯詐欺取財罪，處有期徒刑陸月，如易科罰金│
│    │                  │          │，以新臺幣貳仟元折算壹日，扣案如附表三之一至附表三│
│    │                  │          │之三所示之物沒收。                                │
│    │                  │          │楊淨雯共同犯詐欺取財罪，處有期徒刑陸月，如易科罰金│
│    │                  │          │，以新臺幣貳仟元折算壹日，扣案如附表三之一至附表三│
│    │                  │          │之三所示之物沒收。                                │
├──┼─────────┼─────┼─────────────────────────┤
│ 5  │附表二編號5 之犯罪│潘姵潔、郭│潘姵潔共同犯詐欺取財罪，處有期徒刑伍月，扣案如附表│
│    │事實              │衡恩、陳薪│三之一至附表三之五所示之物沒收。                  │
│    │                  │閎、陳錫銘│郭衡恩共同犯詐欺取財罪，累犯，處有期徒刑陸月，扣案│
│    │                  │、楊淨雯  │如附表三之一至附表三之五所示之物沒收。            │
│    │                  │          │陳薪閎共同犯詐欺取財罪，處有期徒刑肆月，如易科罰金│
│    │                  │          │，以新臺幣貳仟元折算壹日，扣案如附表三之一至附表三│
│    │                  │          │之三所示之物沒收。                                │
│    │                  │          │楊淨雯共同犯詐欺取財罪，處有期徒刑肆月，如易科罰金│
│    │                  │          │，以新臺幣貳仟元折算壹日，扣案如附表三之一至附表三│
│    │                  │          │之三所示之物沒收。                                │
├──┼─────────┼─────┼─────────────────────────┤
│ 6  │附表二編號6 之犯罪│潘姵潔、郭│潘姵潔共同犯詐欺取財罪，處有期徒刑伍月，扣案如附表│
│    │事實              │衡恩、陳薪│三之一至附表三之五所示之物沒收。                  │
│    │                  │閎、陳錫銘│郭衡恩共同犯詐欺取財罪，累犯，處有期徒刑陸月，扣案│
│    │                  │、楊淨雯  │如附表三之一至附表三之五沒收。                    │
│    │                  │          │陳薪閎共同犯詐欺取財罪，處有期徒刑肆月，如易科罰金│
│    │                  │          │，以新臺幣貳仟元折算壹日，扣案如附表三之一至附表三│
│    │                  │          │之三所示之物沒收。                                │
│    │                  │          │楊淨雯共同犯詐欺取財罪，處有期徒刑肆月，如易科罰金│
│    │                  │          │，以新臺幣貳仟元折算壹日，扣案如附表三之一至附表三│
│    │                  │          │之三所示之物沒收。                                │
├──┼─────────┼─────┼─────────────────────────┤
│ 7  │附表二編號7 之犯罪│潘姵潔、郭│潘姵潔共同犯詐欺取財罪，處有期徒刑伍月，扣案如附表│
│    │事實              │衡恩、陳薪│三之一至附表三之五所示之物沒收。                  │
│    │                  │閎、陳錫銘│郭衡恩共同犯詐欺取財罪，累犯，處有期徒刑陸月，扣案│
│    │                  │、楊淨雯、│如附表三之一至附表三之五所示之物沒收。            │
│    │                  │甲○○    │陳薪閎共同犯詐欺取財罪，處有期徒刑肆月，如易科罰金│
│    │                  │          │，以新臺幣貳仟元折算壹日，扣案如附表三之一至附表三│
│    │                  │          │之三所示之物沒收。                                │
│    │                  │          │楊淨雯共同犯詐欺取財罪，處有期徒刑肆月，如易科罰金│
│    │                  │          │，以新臺幣貳仟元折算壹日，扣案如附表三之一至附表三│
│    │                  │          │之三所示之物沒收。                                │
│    │                  │          │甲○○共同犯詐欺取財罪，處有期徒刑肆月，如易科罰金│
│    │                  │          │，以新臺幣貳仟元折算壹日，扣案如附表三之一至附表三│
│    │                  │          │之四所示之物沒收。                                │
├──┼─────────┼─────┼─────────────────────────┤
│ 8  │附表二編號8 之犯罪│潘姵潔、郭│潘姵潔共同犯詐欺取財罪，處有期徒刑月又拾伍日，扣│
│    │事實              │衡恩、陳薪│案如附表三之一至附表三之五所示之物沒收。          │
│    │                  │閎、陳錫銘│郭衡恩共同犯詐欺取財罪，累犯，處有期徒刑肆月，扣案│
│    │                  │、楊淨雯  │如附表三之一至附表三之五所示之物沒收。            │
│    │                  │          │陳薪閎共同犯詐欺取財罪，處有期徒刑月，如易科罰金│
│    │                  │          │，以新臺幣貳仟元折算壹日，扣案如附表三之一至附表三│
│    │                  │          │之三所示之物沒收。                                │
│    │                  │          │楊淨雯共同犯詐欺取財罪，處有期徒刑月，如易科罰金│
│    │                  │          │，以新臺幣貳仟元折算壹日，扣案如附表三之一至附表三│
│    │                  │          │之三所示之物沒收。                                │
├──┼─────────┼─────┼─────────────────────────┤
│ 9  │附表二編號9 之犯罪│潘姵潔、郭│潘姵潔共同犯詐欺取財罪，處有期徒刑月又拾伍日，扣│
│    │事實              │衡恩、陳薪│案如附表三之一至附表三之五所示之物沒收。          │
│    │                  │閎、陳錫銘│郭衡恩共同犯詐欺取財罪，累犯，處有期徒刑肆月，扣案│
│    │                  │、楊淨雯  │如附表三之一至附表三之五所示之物沒收。            │
│    │                  │          │陳薪閎共同犯詐欺取財罪，處有期徒刑月，如易科罰金│
│    │                  │          │，以新臺幣貳仟元折算壹日，扣案如附表三之一至附表三│
│    │                  │          │之三所示之物沒收。                                │
│    │                  │          │楊淨雯共同犯詐欺取財罪，處有期徒刑月，如易科罰金│
│    │                  │          │，以新臺幣貳仟元折算壹日，扣案如附表三之一至附表三│
│    │                  │          │之三所示之物沒收。                                │
├──┼─────────┼─────┼─────────────────────────┤
│ 10 │附表二編號10之犯罪│潘姵潔、郭│潘姵潔共同犯詐欺取財罪，處有期徒刑伍月，扣案如附表│
│    │事實              │衡恩、陳薪│三之一至附表三之五所示之物沒收。                  │
│    │                  │閎、陳錫銘│郭衡恩共同犯詐欺取財罪，累犯，處有期徒刑陸月，扣案│
│    │                  │、楊淨雯、│如附表三之一至附表三之五所示之物沒收。            │
│    │                  │甲○○    │陳薪閎共同犯詐欺取財罪，處有期徒刑肆月，如易科罰金│
│    │                  │          │，以新臺幣貳仟元折算壹日，扣案如附表三之一至附表三│
│    │                  │          │之三所示之物沒收。                                │
│    │                  │          │楊淨雯共同犯詐欺取財罪，處有期徒刑肆月，如易科罰金│
│    │                  │          │，以新臺幣貳仟元折算壹日，扣案如附表三之一至附表三│
│    │                  │          │之三所示之物沒收。                                │
│    │                  │          │甲○○共同犯詐欺取財罪，處有期徒刑肆月，如易科罰金│
│    │                  │          │，以新臺幣貳仟元折算壹日，扣案如附表三之一至附表三│
│    │                  │          │之四所示之物沒收。                                │
├──┼─────────┼─────┼─────────────────────────┤
│11  │附表二編號11之犯罪│潘姵潔、郭│潘姵潔共同犯詐欺取財罪，處有期徒刑月又拾伍日，扣│
│    │事實              │衡恩、陳薪│案如附表三之一至附表三之五所示之物沒收。          │
│    │                  │閎、陳錫銘│郭衡恩共同犯詐欺取財罪，累犯，處有期徒刑肆月，扣案│
│    │                  │、楊淨雯、│如附表三之一至附表三之五所示之物沒收。            │
│    │                  │甲○○    │陳薪閎共同犯詐欺取財罪，處有期徒刑月，如易科罰金│
│    │                  │          │，以新臺幣貳仟元折算壹日，扣案如附表三之一至附表三│
│    │                  │          │之三所示之物沒收。                                │
│    │                  │          │楊淨雯共同犯詐欺取財罪，處有期徒刑月，如易科罰金│
│    │                  │          │，以新臺幣貳仟元折算壹日，扣案如附表三之一至附表三│
│    │                  │          │之三所示之物沒收。                                │
│    │                  │          │甲○○共同犯詐欺取財罪，處有期徒刑月，如易科罰金│
│    │                  │          │，以新臺幣貳仟元折算壹日，扣案如附表三之一至附表三│
│    │                  │          │之四所示之物沒收。                                │
├──┼─────────┼─────┼─────────────────────────┤
│12  │附表二編號12之犯罪│潘姵潔、郭│潘姵潔共同犯詐欺取財罪，處有期徒刑伍月，扣案如附表│
│    │事實              │衡恩、陳薪│三之一至附表三之五所示之物沒收。                  │
│    │                  │閎、陳錫銘│郭衡恩共同犯詐欺取財罪，累犯，處有期徒刑陸月，扣案│
│    │                  │、楊淨雯  │如附表三之一至附表三之五所示之物沒收。            │
│    │                  │          │陳薪閎共同犯詐欺取財罪，處有期徒刑肆月，如易科罰金│
│    │                  │          │，以新臺幣貳仟元折算壹日，扣案如附表三之一至附表三│
│    │                  │          │之三所示之物沒收。                                │
│    │                  │          │楊淨雯共同犯詐欺取財罪，處有期徒刑肆月，如易科罰金│
│    │                  │          │，以新臺幣貳仟元折算壹日，扣案如附表三之一至附表三│
│    │                  │          │之三所示之物沒收。                                │
├──┼─────────┼─────┼─────────────────────────┤
│13  │附表二編號13之犯罪│潘姵潔、郭│潘姵潔共同犯詐欺取財罪，處有期徒刑月又拾伍日，扣│
│    │事實              │衡恩、陳薪│案如附表三之一至附表三之五所示之物沒收。          │
│    │                  │閎、陳錫銘│郭衡恩共同犯詐欺取財罪，累犯，處有期徒刑肆月，扣案│
│    │                  │、楊淨雯  │如附表三之一至附表三之五所示之物沒收。            │
│    │                  │          │陳薪閎共同犯詐欺取財罪，處有期徒刑月，如易科罰金│
│    │                  │          │，以新臺幣貳仟元折算壹日，扣案如附表三之一至附表三│
│    │                  │          │之三所示之物沒收。                                │
│    │                  │          │楊淨雯共同犯詐欺取財罪，處有期徒刑月，如易科罰金│
│    │                  │          │，以新臺幣貳仟元折算壹日，扣案如附表三之一至附表三│
│    │                  │          │之三所示之物沒收。                                │
├──┼─────────┼─────┼─────────────────────────┤
│14  │附表二編號14之犯罪│潘姵潔、郭│潘姵潔共同犯詐欺取財罪，處有期徒刑貳月又拾伍日，扣│
│    │事實              │衡恩、陳薪│案如附表三之一至附表三之五所示之物沒收。          │
│    │                  │閎、陳錫銘│郭衡恩共同犯詐欺取財罪，累犯，處有期徒刑月，扣案│
│    │                  │、楊淨雯、│如附表三之一至附表三之五所示之物沒收。            │
│    │                  │甲○○    │陳薪閎共同犯詐欺取財罪，處有期徒刑貳月，如易科罰金│
│    │                  │          │，以新臺幣貳仟元折算壹日，扣案如附表三之一至附表三│
│    │                  │          │之三所示之物沒收。                                │
│    │                  │          │楊淨雯共同犯詐欺取財罪，處有期徒刑貳月，如易科罰金│
│    │                  │          │，以新臺幣貳仟元折算壹日，扣案如附表三之一至附表三│
│    │                  │          │之三所示之物沒收。                                │
│    │                  │          │甲○○共同犯詐欺取財罪，處有期徒刑貳月，如易科罰金│
│    │                  │          │，以新臺幣貳仟元折算壹日，扣案如附表三之一至附表三│
│    │                  │          │之四所示之物沒收。                                │
├──┼─────────┼─────┼─────────────────────────┤
│15  │附表二編號15之犯罪│潘姵潔、郭│潘姵潔共同犯詐欺取財罪，處有期徒刑月又拾伍日，扣│
│    │事實              │衡恩、陳薪│案如附表三之一至附表三之五所示之物沒收。          │
│    │                  │閎、陳錫銘│郭衡恩共同犯詐欺取財罪，累犯，處有期徒刑肆月，扣案│
│    │                  │、楊淨雯、│如附表三之一至附表三之五所示之物沒收。            │
│    │                  │甲○○    │陳薪閎共同犯詐欺取財罪，處有期徒刑月，如易科罰金│
│    │                  │          │，以新臺幣貳仟元折算壹日，扣案如附表三之一至附表三│
│    │                  │          │之三所示之物沒收。                                │
│    │                  │          │楊淨雯共同犯詐欺取財罪，處有期徒刑月，如易科罰金│
│    │                  │          │，以新臺幣貳仟元折算壹日，扣案如附表三之一至附表三│
│    │                  │          │之三所示之物沒收。                                │
│    │                  │          │甲○○共同犯詐欺取財罪，處有期徒刑月，如易科罰金│
│    │                  │          │，以新臺幣貳仟  元折算壹日，扣案如附表三之一至附表│
│    │                  │          │三之四所示之物沒收。                              │
├──┼─────────┼─────┼─────────────────────────┤
│16  │附表二編號16之犯罪│潘姵潔、郭│潘姵潔共同犯詐欺取財罪，處有期徒刑月又拾伍日，扣│
│    │事實              │衡恩、陳薪│案如附表三之一至附表三之五所示之物沒收。          │
│    │                  │閎、陳錫銘│郭衡恩共同犯詐欺取財罪，累犯，處有期徒刑肆月，扣案│
│    │                  │、楊淨雯、│如附表三之一至附表三之五所示之物沒收。            │
│    │                  │甲○○    │陳薪閎共同犯詐欺取財罪，處有期徒刑月，如易科罰金│
│    │                  │          │，以新臺幣貳仟元折算壹日，扣案如附表三之一至附表三│
│    │                  │          │之三所示之物沒收。                                │
│    │                  │          │楊淨雯共同犯詐欺取財罪，處有期徒刑月，如易科罰金│
│    │                  │          │，以新臺幣貳仟元折算壹日，扣案如附表三之一至附表三│
│    │                  │          │之三所示之物沒收。                                │
│    │                  │          │甲○○共同犯詐欺取財罪，處有期徒刑月，如易科罰金│
│    │                  │          │，以新臺幣貳仟元折算壹日，扣案如附表三之一至附表三│
│    │                  │          │之四所示之物沒收。                                │
├──┼─────────┼─────┼─────────────────────────┤
│17  │附表二編號17之犯罪│潘姵潔、郭│潘姵潔共同犯詐欺取財罪，處有期徒刑伍月，扣案如附表│
│    │事實              │衡恩、陳薪│三之一至附表三之五所示之物沒收。                  │
│    │                  │閎、陳錫銘│郭衡恩共同犯詐欺取財罪，累犯，處有期徒刑陸月，扣案│
│    │                  │、楊淨雯  │如附表三之一至附表三之五所示之物沒收。            │
│    │                  │          │陳薪閎共同犯詐欺取財罪，處有期徒刑肆月，如易科罰金│
│    │                  │          │，以新臺幣貳仟元折算壹日，扣案如附表三之一至附表三│
│    │                  │          │之三所示之物沒收。                                │
│    │                  │          │楊淨雯共同犯詐欺取財罪，處有期徒刑肆月，如易科罰金│
│    │                  │          │，以新臺幣貳仟元折算壹日，扣案如附表三之一至附表三│
│    │                  │          │之三所示之物沒收。                                │
├──┼─────────┼─────┼─────────────────────────┤
│18  │附表二編號18之犯罪│潘姵潔、郭│潘姵潔共同犯詐欺取財罪，處有期徒刑月又拾伍日，扣│
│    │事實              │衡恩、陳薪│案如附表三之一至附表三之五所示之物沒收。          │
│    │                  │閎、陳錫銘│郭衡恩共同犯詐欺取財罪，累犯，處有期徒刑肆月，扣案│
│    │                  │、楊淨雯  │如附表三之一至附表三之五所示之物沒收。            │
│    │                  │          │陳薪閎共同犯詐欺取財罪，處有期徒刑月，如易科罰金│
│    │                  │          │，以新臺幣貳仟元折算壹日，扣案如附表三之一至附表三│
│    │                  │          │之三所示之物沒收。                                │
│    │                  │          │楊淨雯共同犯詐欺取財罪，處有期徒刑月，如易科罰金│
│    │                  │          │，以新臺幣貳仟元折算壹日，扣案如附表三之一至附表三│
│    │                  │          │之三所示之物沒收。                                │
├──┼─────────┼─────┼─────────────────────────┤
│19  │附表二編號19之犯罪│潘姵潔、郭│潘姵潔共同犯詐欺取財罪，處有期徒刑伍月，扣案如附表│
│    │事實              │衡恩、陳薪│三之一至附表三之五所示之物沒收。                  │
│    │                  │閎、陳錫銘│郭衡恩共同犯詐欺取財罪，累犯，處有期徒刑陸月，扣案│
│    │                  │、楊淨雯  │如附表三之一至附表三之五所示之物沒收。            │
│    │                  │          │陳薪閎共同犯詐欺取財罪，處有期徒刑肆月，如易科罰金│
│    │                  │          │，以新臺幣貳仟元折算壹日，扣案如附表三之一至附表三│
│    │                  │          │之三所示之物沒收。                                │
│    │                  │          │楊淨雯共同犯詐欺取財罪，處有期徒刑肆月，如易科罰金│
│    │                  │          │，以新臺幣貳仟元折算壹日，扣案如附表三之一至附表三│
│    │                  │          │之三所示之物沒收。                                │
├──┼─────────┼─────┼─────────────────────────┤
│20  │附表二編號20之犯罪│潘姵潔、郭│潘姵潔共同犯詐欺取財罪，處有期徒刑月又拾伍日，扣│
│    │事實              │衡恩、陳薪│案如附表三之一至附表三之五所示之物沒收。          │
│    │                  │閎、陳錫銘│郭衡恩共同犯詐欺取財罪，累犯，處有期徒刑肆月，扣案│
│    │                  │、楊淨雯、│如附表三之一至附表三之五所示之物沒收。            │
│    │                  │甲○○    │陳薪閎共同犯詐欺取財罪，處有期徒刑月，如易科罰金│
│    │                  │          │，以新臺幣貳仟元折算壹日，扣案如附表三之一至附表三│
│    │                  │          │之三所示之物沒收。                                │
│    │                  │          │楊淨雯共同犯詐欺取財罪，處有期徒刑月，如易科罰金│
│    │                  │          │，以新臺幣貳仟元折算壹日，扣案如附表三之一至附表三│
│    │                  │          │之三所示之物沒收。                                │
│    │                  │          │甲○○共同犯詐欺取財罪，處有期徒刑月，如易科罰金│
│    │                  │          │，以新臺幣貳仟元折算壹日，扣案如附表三之一至附表三│
│    │                  │          │之四所示之物沒收。                                │
├──┼─────────┼─────┼─────────────────────────┤
│21  │附表二編號21之犯罪│潘姵潔、郭│潘姵潔共同犯詐欺取財罪，處有期徒刑伍月，扣案如附表│
│    │事實              │衡恩、陳薪│三之一至附表三之五所示之物沒收。                  │
│    │                  │閎、陳錫銘│郭衡恩共同犯詐欺取財罪，累犯，處有期徒刑陸月，扣案│
│    │                  │、楊淨雯  │如附表三之一至附表三之五所示之物沒收。            │
│    │                  │          │陳薪閎共同犯詐欺取財罪，處有期徒刑肆月，如易科罰金│
│    │                  │          │，以新臺幣貳仟元折算壹日，扣案如附表三之一至附表三│
│    │                  │          │之三所示之物沒收。                                │
│    │                  │          │楊淨雯共同犯詐欺取財罪，處有期徒刑肆月，如易科罰金│
│    │                  │          │，以新臺幣貳仟元折算壹日，扣案如附表三之一至附表三│
│    │                  │          │之三所示之物沒收。                                │
├──┼─────────┼─────┼─────────────────────────┤
│22  │附表二編號22之犯罪│潘姵潔、郭│潘姵潔共同犯詐欺取財罪，處有期徒刑月又拾伍日，扣│
│    │事實              │衡恩、陳薪│案如附表三之一至附表三之五所示之物沒收。          │
│    │                  │閎、陳錫銘│郭衡恩共同犯詐欺取財罪，累犯，處有期徒刑肆月，扣案│
│    │                  │、楊淨雯  │如附表三之一至附表三之五所示之物沒收。            │
│    │                  │          │陳薪閎共同犯詐欺取財罪，處有期徒刑月，如易科罰金│
│    │                  │          │，以新臺幣貳仟元折算壹日，扣案如附表三之一至附表三│
│    │                  │          │之三所示之物沒收。                                │
│    │                  │          │楊淨雯共同犯詐欺取財罪，處有期徒刑月，如易科罰金│
│    │                  │          │，以新臺幣貳仟元折算壹日，扣案如附表三之一至附表三│
│    │                  │          │之三所示之物沒收。                                │
├──┼─────────┼─────┼─────────────────────────┤
│23  │附表二編號23之犯罪│潘姵潔、郭│潘姵潔共同犯詐欺取財罪，處有期徒刑伍月，扣案如附表│
│    │事實              │衡恩、陳薪│三之一至附表三之五所示之物沒收。                  │
│    │                  │閎、陳錫銘│郭衡恩共同犯詐欺取財罪，累犯，處有期徒刑陸月，扣案│
│    │                  │、楊淨雯、│如附表三之一至附表三之五所示之物沒收。            │
│    │                  │甲○○    │陳薪閎共同犯詐欺取財罪，處有期徒刑肆月，如易科罰金│
│    │                  │          │，以新臺幣貳仟元折算壹日，扣案如附表三之一至附表三│
│    │                  │          │之三所示之物沒收。                                │
│    │                  │          │楊淨雯共同犯詐欺取財罪，處有期徒刑肆月，如易科罰金│
│    │                  │          │，以新臺幣貳仟元折算壹日，扣案如附表三之一至附表三│
│    │                  │          │之三所示之物沒收。                                │
│    │                  │          │甲○○共同犯詐欺取財罪，處有期徒刑肆月，如易科罰金│
│    │                  │          │，以新臺幣貳仟元折算壹日，扣案如附表三之一至附表三│
│    │                  │          │之四所示之物沒收。                                │
├──┼─────────┼─────┼─────────────────────────┤
│24  │附表二編號24之犯罪│潘姵潔、郭│潘姵潔共同犯詐欺取財罪，處有期徒刑月又拾伍日，扣│
│    │事實              │衡恩、陳薪│案如附表三之一至附表三之五所示之物沒收。          │
│    │                  │閎、陳錫銘│郭衡恩共同犯詐欺取財罪，累犯，處有期徒刑肆月，扣案│
│    │                  │、楊淨雯  │如附表三之一至附表三之五所示之物沒收。            │
│    │                  │          │陳薪閎共同犯詐欺取財罪，處有期徒刑月，如易科罰金│
│    │                  │          │，以新臺幣貳仟元折算壹日，扣案如附表三之一至附表三│
│    │                  │          │之三所示之物沒收。                                │
│    │                  │          │楊淨雯共同犯詐欺取財罪，處有期徒刑月，如易科罰金│
│    │                  │          │，以新臺幣貳仟元折算壹日，扣案如附表三之一至附表三│
│    │                  │          │之三所示之物沒收。                                │
├──┼─────────┼─────┼─────────────────────────┤
│25  │附表二編號25之犯罪│潘姵潔、郭│潘姵潔共同犯詐欺取財罪，處有期徒刑月又拾伍日，扣│
│    │事實              │衡恩、陳薪│案如附表三之一至附表三之五所示之物沒收。          │
│    │                  │閎、陳錫銘│郭衡恩共同犯詐欺取財罪，累犯，處有期徒刑肆月，扣案│
│    │                  │、楊淨雯  │如附表三之一至附表三之五所示之物沒收。            │
│    │                  │          │陳薪閎共同犯詐欺取財罪，處有期徒刑月，如易科罰金│
│    │                  │          │，以新臺幣貳仟元折算壹日，扣案如附表三之一至附表三│
│    │                  │          │之三所示之物沒收。                                │
│    │                  │          │楊淨雯共同犯詐欺取財罪，處有期徒刑月，如易科罰金│
│    │                  │          │，以新臺幣貳仟元折算壹日，扣案如附表三之一至附表三│
│    │                  │          │之三所示之物沒收。                                │
├──┼─────────┼─────┼─────────────────────────┤
│26  │附表二編號26之犯罪│潘姵潔、郭│潘姵潔共同犯詐欺取財罪，處有期徒刑伍月，扣案如附表│
│    │事實              │衡恩、陳薪│三之一至附表三之五所示之物沒收。                  │
│    │                  │閎、陳錫銘│郭衡恩共同犯詐欺取財罪，累犯，處有期徒刑陸月，扣案│
│    │                  │、楊淨雯  │如附表三之一至附表三之五所示之物沒收。            │
│    │                  │          │陳薪閎共同犯詐欺取財罪，處有期徒刑肆月，如易科罰金│
│    │                  │          │，以新臺幣貳仟元折算壹日，扣案如附表三之一至附表三│
│    │                  │          │之三所示之物沒收。                                │
│    │                  │          │楊淨雯共同犯詐欺取財罪，處有期徒刑肆月，如易科罰金│
│    │                  │          │，以新臺幣貳仟元折算壹日，扣案如附表三之一至附表三│
│    │                  │          │之三所示之物沒收。                                │
├──┼─────────┼─────┼─────────────────────────┤
│27  │附表二編號27之犯罪│潘姵潔、郭│潘姵潔共同犯詐欺取財罪，處有期徒刑伍月，扣案如附表│
│    │事實              │衡恩、陳薪│之一至附表三之五三所示之物沒收。                  │
│    │                  │閎、陳錫銘│郭衡恩共同犯詐欺取財罪，累犯，處有期徒刑陸月，扣案│
│    │                  │、楊淨雯、│如附表三之一至附表三之五所示之物沒收。            │
│    │                  │甲○○    │陳薪閎共同犯詐欺取財罪，處有期徒刑肆月，如易科罰金│
│    │                  │          │，以新臺幣貳仟元折算壹日，扣案如附表三之一至附表三│
│    │                  │          │之三所示之物沒收。                                │
│    │                  │          │楊淨雯共同犯詐欺取財罪，處有期徒刑肆月，如易科罰金│
│    │                  │          │，以新臺幣貳仟元折算壹日，扣案如附表三之一至附表三│
│    │                  │          │之三所示之物沒收。                                │
│    │                  │          │甲○○共同犯詐欺取財罪，處有期徒刑肆月，如易科罰金│
│    │                  │          │，以新臺幣貳仟元折算壹日，扣案如附表三之一至附表三│
│    │                  │          │之四所示之物沒收。                                │
├──┼─────────┼─────┼─────────────────────────┤
│28  │附表二編號28之犯罪│潘姵潔、郭│潘姵潔共同犯詐欺取財罪，處有期徒刑伍月，扣案如附表│
│    │事實              │衡恩、陳薪│三之一至附表三之五所示之物沒收。                  │
│    │                  │閎、陳錫銘│郭衡恩共同犯詐欺取財罪，累犯，處有期徒刑陸月，扣案│
│    │                  │、楊淨雯、│如附表三之一至附表三之五所示之物沒收。            │
│    │                  │甲○○    │陳薪閎共同犯詐欺取財罪，處有期徒刑肆月，如易科罰金│
│    │                  │          │，以新臺幣貳仟元折算壹日，扣案如附表三之一至附表三│
│    │                  │          │之三所示之物沒收。                                │
│    │                  │          │楊淨雯共同犯詐欺取財罪，處有期徒刑肆月，如易科罰金│
│    │                  │          │，以新臺幣貳仟元折算壹日，扣案如附表三之一至附表三│
│    │                  │          │之三所示之物沒收。                                │
│    │                  │          │甲○○共同犯詐欺取財罪，處有期徒刑肆月，如易科罰金│
│    │                  │          │，以新臺幣貳仟元折算壹日，扣案如附表三之一至附表三│
│    │                  │          │之四所示之物沒收。                                │
├──┼─────────┼─────┼─────────────────────────┤
│29  │附表二編號29之犯罪│潘姵潔、郭│潘姵潔共同犯詐欺取財罪，處有期徒刑伍月，扣案如附表│
│    │事實              │衡恩、陳薪│三之一至附表三之五所示之物沒收。                  │
│    │                  │閎、陳錫銘│郭衡恩共同犯詐欺取財罪，累犯，處有期徒刑陸月，扣案│
│    │                  │、楊淨雯、│如附表三之一至附表三之五所示之物沒收。            │
│    │                  │甲○○    │陳薪閎共同犯詐欺取財罪，處有期徒刑肆月，如易科罰金│
│    │                  │          │，以新臺幣貳仟元折算壹日，扣案如附表三之一至附表三│
│    │                  │          │之三所示之物沒收。                                │
│    │                  │          │楊淨雯共同犯詐欺取財罪，處有期徒刑肆月，如易科罰金│
│    │                  │          │，以新臺幣貳仟元折算壹日，扣案如附表三之一至附表三│
│    │                  │          │之三所示之物沒收。                                │
│    │                  │          │甲○○共同犯詐欺取財罪，處有期徒刑肆月，如易科罰金│
│    │                  │          │，以新臺幣貳仟元折算壹日，扣案如附表三之一至附表三│
│    │                  │          │之四所示之物沒收。                                │
├──┼─────────┼─────┼─────────────────────────┤
│30  │附表二編號30之犯罪│潘姵潔、郭│潘姵潔共同犯詐欺取財罪，處有期徒刑伍月，扣案如附表│
│    │事實        │衡恩、陳薪│三之一至附表三之五所示之物沒收。                  │
│    │                  │閎、陳錫銘│郭衡恩共同犯詐欺取財罪，累犯，處有期徒刑陸月，扣案│
│    │                  │、楊淨雯、│如附表三之一至附表三之五所示之物沒收。            │
│    │                  │甲○○    │陳薪閎共同犯詐欺取財罪，處有期徒刑肆月，如易科罰金│
│    │                  │          │，以新臺幣貳仟元折算壹日，扣案如附表三之一至附表三│
│    │                  │          │之三所示之物沒收。                                │
│    │                  │          │楊淨雯共同犯詐欺取財罪，處有期徒刑肆月，如易科罰金│
│    │                  │          │，以新臺幣貳仟元折算壹日，扣案如附表三所之一至附表│
│    │                  │          │三之三示之物沒收。                                │
│    │                  │          │甲○○共同犯詐欺取財罪，處有期徒刑肆月，如易科罰金│
│    │                  │          │，以新臺幣貳仟元折算壹日，扣案如附表三之一至附表三│
│    │                  │          │之四所示之物沒收。                                │
├──┼─────────┼─────┼─────────────────────────┤
│31  │附表二編號31之犯罪│潘姵潔、郭│潘姵潔共同犯詐欺取財罪，處有期徒刑伍月，扣案如附表│
│    │事實        │衡恩、陳薪│三之一至附表三之五所示之物沒收。                  │
│    │                  │閎、陳錫銘│郭衡恩共同犯詐欺取財罪，累犯，處有期徒刑陸月，扣案│
│    │                  │、楊淨雯  │如附表三之一至附表三之五所示之物沒收。            │
│    │                  │          │陳薪閎共同犯詐欺取財罪，處有期徒刑肆月，如易科罰金│
│    │                  │          │，以新臺幣貳仟元折算壹日，扣案如附表三之一至附表三│
│    │                  │          │之三所示之物沒收。                                │
│    │                  │          │楊淨雯共同犯詐欺取財罪，處有期徒刑肆月，如易科罰金│
│    │                  │          │，以新臺幣貳仟元折算壹日，扣案如附表三之一至附表三│
│    │                  │          │之三所示之物沒收。                                │
├──┼─────────┼─────┼─────────────────────────┤
│32  │附表二編號32之犯罪│潘姵潔、郭│潘姵潔共同犯詐欺取財罪，處有期徒刑月又拾伍日，扣│
│    │事實                  │衡恩、陳薪│案如附表三之一至附表三之五所示之物沒收。          │
│    │                  │閎、陳錫銘│郭衡恩共同犯詐欺取財罪，累犯，處有期徒刑肆月，扣案│
│    │                  │、楊淨雯  │如附表三之一至附表三之五所示之物沒收。            │
│    │                  │          │陳薪閎共同犯詐欺取財罪，處有期徒刑月，如易科罰金│
│    │                  │          │，以新臺幣貳仟元折算壹日，扣案如附表三之一至附表三│
│    │                  │          │之三所示之物沒收。                                │
│    │                  │          │楊淨雯共同犯詐欺取財罪，處有期徒刑月，如易科罰金│
│    │                  │          │，以新臺幣貳仟元折算壹日，扣案如附表三之一至附表三│
│    │                  │          │之三所示之物沒收。                                │
├──┼─────────┼─────┼─────────────────────────┤
│33  │附表二編號33之犯罪│潘姵潔、郭│潘姵潔共同犯詐欺取財罪，處有期徒刑伍月，扣案如附表│
│    │事實              │衡恩、陳薪│三之一至附表三之五所示之物沒收。                  │
│    │                  │閎、陳錫銘│郭衡恩共同犯詐欺取財罪，累犯，處有期徒刑陸月，扣案│
│    │                  │、楊淨雯、│如附表三之一至附表三之五所示之物沒收。            │
│    │                  │甲○○    │陳薪閎共同犯詐欺取財罪，處有期徒刑肆月，如易科罰金│
│    │                  │          │，以新臺幣貳仟元折算壹日，扣案如附表三之一至附表三│
│    │                  │          │之三所示之物沒收。                                │
│    │                  │          │楊淨雯共同犯詐欺取財罪，處有期徒刑肆月，如易科罰金│
│    │                  │          │，以新臺幣貳仟元折算壹日，扣案如附表三之一至附表三│
│    │                  │          │之三所示之物沒收。                                │
│    │                  │          │甲○○共同犯詐欺取財罪，處有期徒刑肆月，如易科罰金│
│    │                  │          │，以新臺幣貳仟元折算壹日，扣案如附表三之一至附表三│
│    │                  │          │之四所示之物沒收。                                │
├──┼─────────┼─────┼─────────────────────────┤
│34  │附表二編號34之犯罪│潘姵潔、郭│潘姵潔共同犯詐欺取財罪，處有期徒刑貳月又拾伍日，扣│
│    │事實              │衡恩、陳薪│案如附表三之一至附表三之五所示之物沒收。          │
│    │                  │閎、陳錫銘│郭衡恩共同犯詐欺取財罪，累犯，處有期徒刑月，扣案│
│    │                  │、楊淨雯、│如附表三之一至附表三之五所示之物沒收。            │
│    │                  │甲○○    │陳薪閎共同犯詐欺取財罪，處有期徒刑貳月，如易科罰金│
│    │                  │          │，以新臺幣貳仟元折算壹日，扣案如附表三之一至附表三│
│    │                  │          │之三所示之物沒收。                                │
│    │                  │          │楊淨雯共同犯詐欺取財罪，處有期徒刑貳月，如易科罰金│
│    │                  │          │，以新臺幣貳仟元折算壹日，扣案如附表三之一至附表三│
│    │                  │          │之三所示之物沒收。                                │
│    │                  │          │甲○○共同犯詐欺取財罪，處有期徒刑貳月，如易科罰金│
│    │                  │          │，以新臺幣貳仟元折算壹日，扣案如附表三之一至附表三│
│    │                  │          │之四所示之物沒收。                                │
├──┼─────────┼─────┼─────────────────────────┤
│35  │附表二編號35之犯罪│潘姵潔、郭│潘姵潔共同犯詐欺取財罪，處有期徒刑貳月又拾伍日，扣│
│    │事實              │衡恩、鄭秀│案如附表三之一至附表三之五所示之物沒收。          │
│    │                  │慧、梁偉任│郭衡恩共同犯詐欺取財罪，累犯，處有期徒刑月，扣案│
│    │                  │、郭家銘  │如附表三之一至附表三之五所示之物沒收。            │
│    │                  │          │鄭秀慧共同犯詐欺取財罪，處有期徒刑貳月，如易科罰金│
│    │                  │          │，以新臺幣貳仟元折算壹日，扣案如附表三之一、附表三│
│    │                  │          │之二、附表三之四、附表三之五所示之物沒收。        │
│    │                  │          │梁偉任共同犯詐欺取財罪，處有期徒刑貳月，如易科罰金│
│    │                  │          │，以新臺幣貳仟元折算壹日，扣案如附表三之一至附表三│
│    │                  │          │之五所示之物沒收。                                │
│    │                  │          │郭家銘共同犯詐欺取財罪，處有期徒刑貳月，如易科罰金│
│    │                  │          │，以新臺幣貳仟元折算壹日，扣案如附表三之一、附表三│
│    │                  │          │之二、附表三之四、附表三之五所示之物沒收。        │
├──┼─────────┼─────┼─────────────────────────┤
│36  │附表二編號36之犯罪│潘姵潔、郭│潘姵潔共同犯詐欺取財罪，處有期徒刑貳月又拾伍日，扣│
│    │事實              │衡恩、陳薪│案如附表三之一至附表三之五所示之物沒收。          │
│    │                  │閎、陳錫銘│郭衡恩共同犯詐欺取財罪，累犯，處有期徒刑月，扣案│
│    │                  │、楊淨雯、│如附表三之一至附表三之五所示之物沒收。            │
│    │                  │甲○○    │陳薪閎共同犯詐欺取財罪，處有期徒刑貳月，如易科罰金│
│    │                  │          │，以新臺幣貳仟元折算壹日，扣案如附表三之一至附表三│
│    │                  │          │之三所示之物沒收。                                │
│    │                  │          │楊淨雯共同犯詐欺取財罪，處有期徒刑貳月，如易科罰金│
│    │                  │          │，以新臺幣貳仟元折算壹日，扣案如附表三之一至附表三│
│    │                  │          │之三所示之物沒收。                                │
│    │                  │          │甲○○共同犯詐欺取財罪，處有期徒刑貳月，如易科罰金│
│    │                  │          │，以新臺幣貳仟元折算壹日，扣案如附表三之一至附表三│
│    │                  │          │之四所示之物沒收。                                │
├──┼─────────┼─────┼─────────────────────────┤
│37  │附表二編號37之犯罪│潘姵潔、郭│潘姵潔共同犯詐欺取財罪，處有期徒刑貳月又拾伍日，扣│
│    │事實              │衡恩、陳薪│案如附表三之一至附表三之五所示之物沒收。          │
│    │                  │閎、陳錫銘│郭衡恩共同犯詐欺取財罪，累犯，處有期徒刑月，扣案│
│    │                  │、楊淨雯、│如附表三之一至附表三之五所示之物沒收。            │
│    │                  │甲○○    │陳薪閎共同犯詐欺取財罪，處有期徒刑貳月，如易科罰金│
│    │                  │          │，以新臺幣貳仟元折算壹日，扣案如附表三之一至附表三│
│    │                  │          │之三所示之物沒收。                                │
│    │                  │          │楊淨雯共同犯詐欺取財罪，處有期徒刑貳月，如易科罰金│
│    │                  │          │，以新臺幣貳仟元折算壹日，扣案如附表三之一至附表三│
│    │                  │          │之三所示之物沒收。                                │
│    │                  │          │甲○○共同犯詐欺取財罪，處有期徒刑貳月，如易科罰金│
│    │                  │          │，以新臺幣貳仟元折算壹日，扣案如附表三之一至附表三│
│    │                  │          │之四所示之物沒收。                                │
├──┼─────────┼─────┼─────────────────────────┤
│38  │附表二編號38之犯罪│潘姵潔、郭│潘姵潔共同犯詐欺取財罪，處有期徒刑貳月又拾伍日，扣│
│    │事實              │衡恩、陳薪│案如附表三之一至附表三之五所示之物沒收。          │
│    │                  │閎、陳錫銘│郭衡恩共同犯詐欺取財罪，累犯，處有期徒刑月，扣案│
│    │                  │、楊淨雯、│如附表三之一至附表三之五所示之物沒收。            │
│    │                  │甲○○    │陳薪閎共同犯詐欺取財罪，處有期徒刑貳月，如易科罰金│
│    │                  │          │，以新臺幣貳仟元折算壹日，扣案如附表三之一至附表三│
│    │                  │          │之三所示之物沒收。                                │
│    │                  │          │楊淨雯共同犯詐欺取財罪，處有期徒刑貳月，如易科罰金│
│    │                  │          │，以新臺幣貳仟元折算壹日，扣案如附表三之一至附表三│
│    │                  │          │之三所示之物沒收。                                │
│    │                  │          │甲○○共同犯詐欺取財罪，處有期徒刑貳月，如易科罰金│
│    │                  │          │，以新臺幣貳仟元折算壹日，扣案如附表三之一至附表三│
│    │                  │          │之四所示之物沒收。                                │
├──┼─────────┼─────┼─────────────────────────┤
│39  │附表二編號39之犯罪│潘姵潔、郭│潘姵潔共同犯詐欺取財罪，處有期徒刑貳月又拾伍日，扣│
│    │事實              │衡恩、陳薪│案如附表三之一至附表三之五所示之物沒收。          │
│    │                  │閎、陳錫銘│郭衡恩共同犯詐欺取財罪，累犯，處有期徒刑月，扣案│
│    │                  │、楊淨雯、│如附表三之一至附表三之五所示之物沒收。            │
│    │                  │甲○○    │陳薪閎共同犯詐欺取財罪，處有期徒刑貳月，如易科罰金│
│    │                  │          │，以新臺幣貳仟元折算壹日，扣案如附表三之一至附表三│
│    │                  │          │之三所示之物沒收。                                │
│    │                  │          │楊淨雯共同犯詐欺取財罪，處有期徒刑貳月，如易科罰金│
│    │                  │          │，以新臺幣貳仟元折算壹日，扣案如附表三之一至附表三│
│    │                  │          │之三所示之物沒收。                                │
│    │                  │          │甲○○共同犯詐欺取財罪，處有期徒刑貳月，如易科罰金│
│    │                  │          │，以新臺幣貳仟元折算壹日，扣案如附表三之一至附表三│
│    │                  │          │之四所示之物沒收。                                │
├──┼─────────┼─────┼─────────────────────────┤
│40  │附表二編號40之犯罪│潘姵潔、郭│潘姵潔共同犯詐欺取財罪，處有期徒刑貳月又拾伍日，扣│
│    │事實              │衡恩、陳薪│案如附表三之一至附表三之五所示之物沒收。          │
│    │                  │閎、陳錫銘│郭衡恩共同犯詐欺取財罪，累犯，處有期徒刑月，扣案│
│    │                  │、楊淨雯、│如附表三之一至附表三之五所示之物沒收。            │
│    │                  │甲○○    │陳薪閎共同犯詐欺取財罪，處有期徒刑貳月，如易科罰金│
│    │                  │          │，以新臺幣貳仟元折算壹日，扣案如附表三之一至附表三│
│    │                  │          │之三所示之物沒收。                                │
│    │                  │          │楊淨雯共同犯詐欺取財罪，處有期徒刑貳月，如易科罰金│
│    │                  │          │，以新臺幣貳仟元折算壹日，扣案如附表三之一至附表三│
│    │                  │          │之三所示之物沒收。                                │
│    │                  │          │甲○○共同犯詐欺取財罪，處有期徒刑貳月，如易科罰金│
│    │                  │          │，以新臺幣貳仟元折算壹日，扣案如附表三之一至附表三│
│    │                  │          │之四所示之物沒收。                                │
├──┼─────────┼─────┼─────────────────────────┤
│41  │附表二編號41之犯罪│潘姵潔、郭│潘姵潔共同犯詐欺取財罪，處有期徒刑貳月又拾伍日，扣│
│    │事實              │衡恩、陳薪│案如附表三之一至附表三之五所示之物沒收。          │
│    │                  │閎、陳錫銘│郭衡恩共同犯詐欺取財罪，累犯，處有期徒刑月，扣案│
│    │                  │、楊淨雯、│如附表三之一至附表三之五所示之物沒收。            │
│    │                  │甲○○    │陳薪閎共同犯詐欺取財罪，處有期徒刑貳月，如易科罰金│
│    │                  │          │，以新臺幣貳仟元折算壹日，扣案如附表三之一至附表三│
│    │                  │          │之三所示之物沒收。                                │
│    │                  │          │楊淨雯共同犯詐欺取財罪，處有期徒刑貳月，如易科罰金│
│    │                  │          │，以新臺幣貳仟元折算壹日，扣案如附表三之一至附表三│
│    │                  │          │之三所示之物沒收。                                │
│    │                  │          │甲○○共同犯詐欺取財罪，處有期徒刑貳月，如易科罰金│
│    │                  │          │，以新臺幣貳仟元折算壹日，扣案如附表三之一至附表三│
│    │                  │          │之四所示之物沒收。                                │
├──┼─────────┼─────┼─────────────────────────┤
│42  │附表二編號42之犯罪│潘姵潔、郭│潘姵潔共同犯詐欺取財罪，處有期徒刑伍月，扣案如附表│
│    │事實              │衡恩、陳薪│三之一至附表三之五所示之物沒收。                  │
│    │                  │閎、陳錫銘│郭衡恩共同犯詐欺取財罪，累犯，處有期徒刑陸月，扣案│
│    │                  │、楊淨雯  │如附表三之一至附表三之五所示之物沒收。            │
│    │                  │          │陳薪閎共同犯詐欺取財罪，處有期徒刑肆月，如易科罰金│
│    │                  │          │，以新臺幣貳仟元折算壹日，扣案如附表三之一至附表三│
│    │                  │          │之三所示之物沒收。                                │
│    │                  │          │楊淨雯共同犯詐欺取財罪，處有期徒刑肆月，如易科罰金│
│    │                  │          │，以新臺幣貳仟元折算壹日，扣案如附表三之一至附表三│
│    │                  │          │之三所示之物沒收。                                │
├──┼─────────┼─────┼─────────────────────────┤
│43  │附表二編號43之犯罪│潘姵潔、郭│潘姵潔共同犯詐欺取財罪，處有期徒刑伍月，扣案如附表│
│    │事實              │衡恩、陳薪│三之一至附表三之五所示之物沒收。                  │
│    │                  │閎、陳錫銘│郭衡恩共同犯詐欺取財罪，累犯，處有期徒刑陸月，扣案│
│    │                  │、楊淨雯、│如附表三之一至附表三之五所示之物沒收。            │
│    │                  │甲○○    │陳薪閎共同犯詐欺取財罪，處有期徒刑肆月，如易科罰金│
│    │                  │          │，以新臺幣貳仟元折算壹日，扣案如附表三之一至附表三│
│    │                  │          │之三所示之物沒收。                                │
│    │                  │          │楊淨雯共同犯詐欺取財罪，處有期徒刑肆月，如易科罰金│
│    │                  │          │，以新臺幣貳仟元折算壹日，扣案如附表三之一至附表三│
│    │                  │          │之三所示之物沒收。                                │
│    │                  │          │甲○○共同犯詐欺取財罪，處有期徒刑肆月，如易科罰金│
│    │                  │          │，以新臺幣貳仟元折算壹日，扣案如附表三之一至附表三│
│    │                  │          │之四所示之物沒收。                                │
├──┼─────────┼─────┼─────────────────────────┤
│44  │附表二編號44之犯罪│潘姵潔、郭│潘姵潔共同犯詐欺取財罪，處有期徒刑月又拾伍日，扣│
│    │事實              │衡恩、陳薪│案如附表三之一至附表三之五所示之物沒收。          │
│    │                  │閎、陳錫銘│郭衡恩共同犯詐欺取財罪，累犯，處有期徒刑肆月，扣案│
│    │                  │、楊淨雯  │如附表三之一至附表三之五所示之物沒收。            │
│    │                  │          │陳薪閎共同犯詐欺取財罪，處有期徒刑月，如易科罰金│
│    │                  │          │，以新臺幣貳仟元折算壹日，扣案如附表三之一至附表三│
│    │                  │          │之三所示之物沒收。                                │
│    │                  │          │楊淨雯共同犯詐欺取財罪，處有期徒刑月，如易科罰金│
│    │                  │          │，以新臺幣貳仟元折算壹日，扣案如附表三之一至附表三│
│    │                  │          │之三所示之物沒收。                                │
│    │                  │          │甲○○共同犯詐欺取財罪，處有期徒刑月，如易科罰金│
│    │                  │          │，以新臺幣貳仟元折算壹日，扣案如附表三之一至附表三│
│    │                  │          │之四所示之物沒收。                                │
├──┼─────────┼─────┼─────────────────────────┤
│45  │附表二編號45之犯罪│潘姵潔、郭│潘姵潔共同犯詐欺取財罪，處有期徒刑月又拾伍日，扣│
│    │事實              │衡恩、陳薪│案如附表三之一至附表三之五所示之物沒收。          │
│    │                  │閎、陳錫銘│郭衡恩共同犯詐欺取財罪，累犯，處有期徒刑肆月，扣案│
│    │                  │、楊淨雯  │如附表三之一至附表三之五所示之物沒收。            │
│    │                  │          │陳薪閎共同犯詐欺取財罪，處有期徒刑月，如易科罰金│
│    │                  │          │，以新臺幣貳仟元折算壹日，扣案如附表三之一至附表三│
│    │                  │          │之三所示之物沒收。                                │
│    │                  │          │楊淨雯共同犯詐欺取財罪，處有期徒刑月，如易科罰金│
│    │                  │          │，以新臺幣貳仟元折算壹日，扣案如附表三之一至附表三│
│    │                  │          │之三所示之物沒收。                                │
├──┼─────────┼─────┼─────────────────────────┤
│46  │附表二編號46之犯罪│潘姵潔、郭│潘姵潔共同犯詐欺取財罪，處有期徒刑月又拾伍日，扣│
│    │事實              │衡恩、陳薪│案如附表三之一至附表三之五所示之物沒收。          │
│    │                  │閎、陳錫銘│郭衡恩共同犯詐欺取財罪，累犯，處有期徒刑肆月，扣案│
│    │                  │、楊淨雯、│如附表三之一至附表三之五所示之物沒收。            │
│    │                  │甲○○    │陳薪閎共同犯詐欺取財罪，處有期徒刑月，如易科罰金│
│    │                  │          │，以新臺幣貳仟元折算壹日，扣案如附表三之一至附表三│
│    │                  │          │之三所示之物沒收。                                │
│    │                  │          │楊淨雯共同犯詐欺取財罪，處有期徒刑月，如易科罰金│
│    │                  │          │，以新臺幣貳仟元折算壹日，扣案如附表三之一至附表三│
│    │                  │          │之三所示之物沒收。                                │
│    │                  │          │甲○○共同犯詐欺取財罪，處有期徒刑月，如易科罰金│
│    │                  │          │，以新臺幣貳仟元折算壹日，扣案如附表三之一至附表三│
│    │                  │          │之四所示之物沒收。                                │
├──┼─────────┼─────┼─────────────────────────┤
│47  │附表二編號47之犯罪│潘姵潔、郭│潘姵潔共同犯詐欺取財罪，處有期徒刑月又拾伍日，扣│
│    │事實              │衡恩、陳薪│案如附表三之一至附表三之五所示之物沒收。          │
│    │                  │閎、陳錫銘│郭衡恩共同犯詐欺取財罪，累犯，處有期徒刑肆月，扣案│
│    │                  │、楊淨雯、│如附表三之一至附表三之五所示之物沒收。            │
│    │                  │甲○○    │陳薪閎共同犯詐欺取財罪，處有期徒刑月，如易科罰金│
│    │                  │          │，以新臺幣貳仟元折算壹日，扣案如附表三之一至附表三│
│    │                  │          │之三所示之物沒收。                                │
│    │                  │          │楊淨雯共同犯詐欺取財罪，處有期徒刑月，如易科罰金│
│    │                  │          │，以新臺幣貳仟元折算壹日，扣案如附表三之一至附表三│
│    │                  │          │之三所示之物沒收。                                │
│    │                  │          │甲○○共同犯詐欺取財罪，處有期徒刑月，如易科罰金│
│    │                  │          │，以新臺幣貳仟元折算壹日，扣案如附表三之一至附表三│
│    │                  │          │之四所示之物沒收。                                │
├──┼─────────┼─────┼─────────────────────────┤
│48  │附表二編號48之犯罪│潘姵潔、郭│潘姵潔共同犯詐欺取財罪，處有期徒刑伍月，扣案如附表│
│    │事實              │衡恩、陳薪│三之一至附表三之五所示之物沒收。                  │
│    │                  │閎、陳錫銘│郭衡恩共同犯詐欺取財罪，累犯，處有期徒刑陸月，扣案│
│    │                  │、楊淨雯、│如附表三之一至附表三之五所示之物沒收。            │
│    │                  │甲○○    │陳薪閎共同犯詐欺取財罪，處有期徒刑肆月，如易科罰金│
│    │                  │          │，以新臺幣貳仟元折算壹日，扣案如附表三之一至附表三│
│    │                  │          │之三所示之物沒收。                                │
│    │                  │          │楊淨雯共同犯詐欺取財罪，處有期徒刑肆月，如易科罰金│
│    │                  │          │，以新臺幣貳仟元折算壹日，扣案如附表三之一至附表三│
│    │                  │          │之三所示之物沒收。                                │
│    │                  │          │甲○○共同犯詐欺取財罪，處有期徒刑肆月，如易科罰金│
│    │                  │          │，以新臺幣貳仟元折算壹日，扣案如附表三之一至附表三│
│    │                  │          │之四所示之物沒收。                                │
├──┼─────────┼─────┼─────────────────────────┤
│49  │附表二編號49之犯罪│潘姵潔、郭│潘姵潔共同犯詐欺取財罪，處有期徒刑貳月又拾伍日，扣│
│    │事實              │衡恩、陳薪│案如附表三之一至附表三之五所示之物沒收。          │
│    │                  │閎、陳錫銘│郭衡恩共同犯詐欺取財罪，累犯，處有期徒刑月，扣案│
│    │                  │、楊淨雯  │如附表三之一至附表三之五所示之物沒收。            │
│    │                  │          │陳薪閎共同犯詐欺取財罪，處有期徒刑貳月，如易科罰金│
│    │                  │          │，以新臺幣貳仟元折算壹日，扣案如附表三之一至附表三│
│    │                  │          │之三所示之物沒收。                                │
│    │                  │          │楊淨雯共同犯詐欺取財罪，處有期徒刑貳月，如易科罰金│
│    │                  │          │，以新臺幣貳仟元折算壹日，扣案如附表三之一至附表三│
│    │                  │          │之三所示之物沒收。                                │
├──┼─────────┼─────┼─────────────────────────┤
│50  │附表二編號50之犯罪│潘姵潔、郭│潘姵潔共同犯詐欺取財罪，處有期徒刑貳月又拾伍日，扣│
│    │事實              │衡恩、陳薪│案如附表三之一至附表三之五所示之物沒收。          │
│    │                  │閎、陳錫銘│郭衡恩共同犯詐欺取財罪，累犯，處有期徒刑月，扣案│
│    │                  │、楊淨雯  │如附表三之一至附表三之五所示之物沒收。            │
│    │                  │          │陳薪閎共同犯詐欺取財罪，處有期徒刑貳月，如易科罰金│
│    │                  │          │，以新臺幣貳仟元折算壹日，扣案如附表三之一至附表三│
│    │                  │          │之三所示之物沒收。                                │
│    │                  │          │楊淨雯共同犯詐欺取財罪，處有期徒刑貳月，如易科罰金│
│    │                  │          │，以新臺幣貳仟元折算壹日，扣案如附表三之一至附表三│
│    │                  │          │之三所示之物沒收。                                │
├──┼─────────┼─────┼─────────────────────────┤
│51  │附表二編號51之犯罪│潘姵潔、郭│潘姵潔共同犯詐欺取財罪，處有期徒刑貳月又拾伍日，扣│
│    │事實              │衡恩、陳薪│案如附表三之一至附表三之五所示之物沒收。          │
│    │                  │閎、陳錫銘│郭衡恩共同犯詐欺取財罪，累犯，處有期徒刑月，扣案│
│    │                  │、楊淨雯  │如附表三之一至附表三之五所示之物沒收。            │
│    │                  │          │陳薪閎共同犯詐欺取財罪，處有期徒刑貳月，如易科罰金│
│    │                  │          │，以新臺幣貳仟元折算壹日，扣案如附表三之一至附表三│
│    │                  │          │之三所示之物沒收。                                │
│    │                  │          │楊淨雯共同犯詐欺取財罪，處有期徒刑貳月，如易科罰金│
│    │                  │          │，以新臺幣貳仟元折算壹日，扣案如附表三之一至附表三│
│    │                  │          │之三所示之物沒收。                                │
├──┼─────────┼─────┼─────────────────────────┤
│52  │附表二編號52之犯罪│潘姵潔、郭│潘姵潔共同犯詐欺取財罪，處有期徒刑月又拾伍日，扣│
│    │事實              │衡恩、陳薪│案如附表三之一至附表三之五所示之物沒收。          │
│    │                  │閎、陳錫銘│郭衡恩共同犯詐欺取財罪，累犯，處有期徒刑肆月，扣案│
│    │                  │、楊淨雯  │如附表三之一至附表三之五所示之物沒收。            │
│    │                  │          │陳薪閎共同犯詐欺取財罪，處有期徒刑月，如易科罰金│
│    │                  │          │，以新臺幣貳仟元折算壹日，扣案如附表三之一至附表三│
│    │                  │          │之三所示之物沒收。                                │
│    │                  │          │楊淨雯共同犯詐欺取財罪，處有期徒刑月，如易科罰金│
│    │                  │          │，以新臺幣貳仟元折算壹日，扣案如附表三之一至附表三│
│    │                  │          │之三所示之物沒收。                                │
├──┼─────────┼─────┼─────────────────────────┤
│53  │附表二編號53之犯罪│潘姵潔、郭│潘姵潔共同犯詐欺取財罪，處有期徒刑貳月又拾伍日，扣│
│    │事實              │衡恩、陳薪│案如附表三之一至附表三之五所示之物沒收。          │
│    │                  │閎、陳錫銘│郭衡恩共同犯詐欺取財罪，累犯，處有期徒刑月，扣案│
│    │                  │、楊淨雯  │如附表三之一至附表三之五所示之物沒收。            │
│    │                  │          │陳薪閎共同犯詐欺取財罪，處有期徒刑貳月，如易科罰金│
│    │                  │          │，以新臺幣貳仟元折算壹日，扣案如附表三之一至附表三│
│    │                  │          │之三所示之物沒收。                                │
│    │                  │          │楊淨雯共同犯詐欺取財罪，處有期徒刑貳月，如易科罰金│
│    │                  │          │，以新臺幣貳仟元折算壹日，扣案如附表三之一至附表三│
│    │                  │          │之三所示之物沒收。                                │
├──┼─────────┼─────┼─────────────────────────┤
│54  │附表二編號54之犯罪│潘姵潔、郭│潘姵潔共同犯詐欺取財罪，處有期徒刑貳月又拾伍日，扣│
│    │事實              │衡恩、陳薪│案如附表三之一至附表三之五所示之物沒收。          │
│    │                  │閎、陳錫銘│郭衡恩共同犯詐欺取財罪，累犯，處有期徒刑月，扣案│
│    │                  │、楊淨雯  │如附表三之一至附表三之五所示之物沒收。            │
│    │                  │          │陳薪閎共同犯詐欺取財罪，處有期徒刑貳月，如易科罰金│
│    │                  │          │，以新臺幣貳仟元折算壹日，扣案如附表三之一至附表三│
│    │                  │          │之三所示之物沒收。                                │
│    │                  │          │楊淨雯共同犯詐欺取財罪，處有期徒刑貳月，如易科罰金│
│    │                  │          │，以新臺幣貳仟元折算壹日，扣案如附表三之一至附表三│
│    │                  │          │之三所示之物沒收。                                │
├──┼─────────┼─────┼─────────────────────────┤
│55  │附表二編號55之犯罪│潘姵潔、郭│潘姵潔共同犯詐欺取財罪，處有期徒刑貳月又拾伍日，扣│
│    │事實              │衡恩、陳薪│案如附表三之一至附表三之五所示之物沒收。          │
│    │                  │閎、陳錫銘│郭衡恩共同犯詐欺取財罪，累犯，處有期徒刑月，扣案│
│    │                  │、楊淨雯  │如附表三之一至附表三之五所示之物沒收。            │
│    │                  │          │陳薪閎共同犯詐欺取財罪，處有期徒刑貳月，如易科罰金│
│    │                  │          │，以新臺幣貳仟元折算壹日，扣案如附表三之一至附表三│
│    │                  │          │之三所示之物沒收。                                │
│    │                  │          │楊淨雯共同犯詐欺取財罪，處有期徒刑貳月，如易科罰金│
│    │                  │          │，以新臺幣貳仟元折算壹日，扣案如附表三之一至附表三│
│    │                  │          │之三所示之物沒收。                                │
├──┼─────────┼─────┼─────────────────────────┤
│56  │附表二編號56之犯罪│潘姵潔、郭│潘姵潔共同犯詐欺取財罪，處有期徒刑月又拾伍日，扣│
│    │事實              │衡恩、陳薪│案如附表三之一至附表三之五所示之物沒收。          │
│    │                  │閎、陳錫銘│郭衡恩共同犯詐欺取財罪，累犯，處有期徒刑肆月，扣案│
│    │                  │、楊淨雯  │如附表三之一至附表三之五所示之物沒收。            │
│    │                  │          │陳薪閎共同犯詐欺取財罪，處有期徒刑月，如易科罰金│
│    │                  │          │，以新臺幣貳仟元折算壹日，扣案如附表三之一至附表三│
│    │                  │          │之三所示之物沒收。                                │
│    │                  │          │楊淨雯共同犯詐欺取財罪，處有期徒刑月，如易科罰金│
│    │                  │          │，以新臺幣貳仟元折算壹日，扣案如附表三之一至附表三│
│    │                  │          │之三所示之物沒收。                                │
├──┼─────────┼─────┼─────────────────────────┤
│57  │附表二編號57之犯罪│潘姵潔、郭│潘姵潔共同犯詐欺取財罪，處有期徒刑貳月又拾伍日，扣│
│    │事實              │衡恩、陳薪│案如附表三之一至附表三之五所示之物沒收。          │
│    │                  │閎、陳錫銘│郭衡恩共同犯詐欺取財罪，累犯，處有期徒刑月，扣案│
│    │                  │、楊淨雯  │如附表三之一至附表三之五所示之物沒收。            │
│    │                  │          │陳薪閎共同犯詐欺取財罪，處有期徒刑貳月，如易科罰金│
│    │                  │          │，以新臺幣貳仟元折算壹日，扣案如附表三之一至附表三│
│    │                  │          │之三所示之物沒收。                                │
│    │                  │          │楊淨雯共同犯詐欺取財罪，處有期徒刑貳月，如易科罰金│
│    │                  │          │，以新臺幣貳仟元折算壹日，扣案如附表三之一至附表三│
│    │                  │          │之三所示之物沒收。                                │
├──┼─────────┼─────┼─────────────────────────┤
│58  │附表二編號58之犯罪│潘姵潔、郭│潘姵潔共同犯詐欺取財罪，處有期徒刑貳月又拾伍日，扣│
│    │事實              │衡恩、陳薪│案如附表三之一至附表三之五所示之物沒收。          │
│    │                  │閎、陳錫銘│郭衡恩共同犯詐欺取財罪，累犯，處有期徒刑月，扣案│
│    │                  │、楊淨雯  │如附表三之一至附表三之五所示之物沒收。            │
│    │                  │          │陳薪閎共同犯詐欺取財罪，處有期徒刑貳月，如易科罰金│
│    │                  │          │，以新臺幣貳仟元折算壹日，扣案如附表三之一至附表三│
│    │                  │          │之三所示之物沒收。                                │
│    │                  │          │楊淨雯共同犯詐欺取財罪，處有期徒刑貳月，如易科罰金│
│    │                  │          │，以新臺幣貳仟元折算壹日，扣案如附表三之一至附表三│
│    │                  │          │之三所示之物沒收。                                │
├──┼─────────┼─────┼─────────────────────────┤
│59  │附表二編號59之犯罪│潘姵潔、郭│潘姵潔共同犯詐欺取財罪，處有期徒刑貳月又拾伍日，扣│
│    │事實              │衡恩、陳薪│案如附表三之一至附表三之五所示之物沒收。          │
│    │                  │閎、陳錫銘│郭衡恩共同犯詐欺取財罪，累犯，處有期徒刑月，扣案│
│    │                  │、楊淨雯  │如附表三之一至附表三之五所示之物沒收。            │
│    │                  │          │陳薪閎共同犯詐欺取財罪，處有期徒刑貳月，如易科罰金│
│    │                  │          │，以新臺幣貳仟元折算壹日，扣案如附表三之一至附表三│
│    │                  │          │之三所示之物沒收。                                │
│    │                  │          │楊淨雯共同犯詐欺取財罪，處有期徒刑貳月，如易科罰金│
│    │                  │          │，以新臺幣貳仟元折算壹日，扣案如附表三之一至附表三│
│    │                  │          │之三所示之物沒收。                                │
├──┼─────────┼─────┼─────────────────────────┤
│60  │附表二編號60之犯罪│潘姵潔、郭│潘姵潔共同犯詐欺取財罪，處有期徒刑貳月又拾伍日，扣│
│    │事實              │衡恩、陳薪│案如附表三之一至附表三之五所示之物沒收。          │
│    │                  │閎、陳錫銘│郭衡恩共同犯詐欺取財罪，累犯，處有期徒刑月，扣案│
│    │                  │、楊淨雯  │如附表三之一至附表三之五所示之物沒收。            │
│    │                  │          │陳薪閎共同犯詐欺取財罪，處有期徒刑貳月，如易科罰金│
│    │                  │          │，以新臺幣貳仟元折算壹日，扣案如附表三之一至附表三│
│    │                  │          │之三所示之物沒收。                                │
│    │                  │          │楊淨雯共同犯詐欺取財罪，處有期徒刑貳月，如易科罰金│
│    │                  │          │，以新臺幣貳仟元折算壹日，扣案如附表三之一至附表三│
│    │                  │          │之三所示之物沒收。                                │
├──┼─────────┼─────┼─────────────────────────┤
│61  │附表二編號61之犯罪│潘姵潔、郭│潘姵潔共同犯詐欺取財罪，處有期徒刑貳月又拾伍日，扣│
│    │事實              │衡恩、陳薪│案如附表三之一至附表三之五所示之物沒收。          │
│    │                  │閎、陳錫銘│郭衡恩共同犯詐欺取財罪，累犯，處有期徒刑月，扣案│
│    │                  │、楊淨雯  │如附表三之一至附表三之五所示之物沒收。            │
│    │                  │          │陳薪閎共同犯詐欺取財罪，處有期徒刑貳月，如易科罰金│
│    │                  │          │，以新臺幣貳仟元折算壹日，扣案如附表三之一至附表三│
│    │                  │          │之三所示之物沒收。                                │
│    │                  │          │楊淨雯共同犯詐欺取財罪，處有期徒刑貳月，如易科罰金│
│    │                  │          │，以新臺幣貳仟元折算壹日，扣案如附表三之一至附表三│
│    │                  │          │之三所示之物沒收。                                │
├──┼─────────┼─────┼─────────────────────────┤
│62  │附表二編號62之犯罪│潘姵潔、郭│潘姵潔共同犯詐欺取財罪，處有期徒刑伍月，扣案如附表│
│    │事實              │衡恩、陳薪│三之一至附表三之五所示之物沒收。                  │
│    │                  │閎、陳錫銘│郭衡恩共同犯詐欺取財罪，累犯，處有期徒刑陸月，扣案│
│    │                  │、楊淨雯  │如附表三之一至附表三之五所示之物沒收。            │
│    │                  │          │陳薪閎共同犯詐欺取財罪，處有期徒刑肆月，如易科罰金│
│    │                  │          │，以新臺幣貳仟元折算壹日，扣案如附表三之一至附表三│
│    │                  │          │之三所示之物沒收。                                │
│    │                  │          │楊淨雯共同犯詐欺取財罪，處有期徒刑肆月，如易科罰金│
│    │                  │          │，以新臺幣貳仟元折算壹日，扣案如附表三之一至附表三│
│    │                  │          │之三所示之物沒收。                                │
├──┼─────────┼─────┼─────────────────────────┤
│63  │附表二編號63之犯罪│潘姵潔、郭│潘姵潔共同犯詐欺取財罪，處有期徒刑伍月，扣案如附表│
│    │事實              │衡恩、陳薪│三之一至附表三之五所示之物沒收。                  │
│    │                  │閎、陳錫銘│郭衡恩共同犯詐欺取財罪，累犯，處有期徒刑陸月，扣案│
│    │                  │、楊淨雯  │如附表三之一至附表三之五所示之物沒收。            │
│    │                  │          │陳薪閎共同犯詐欺取財罪，處有期徒刑肆月，如易科罰金│
│    │                  │          │，以新臺幣貳仟元折算壹日，扣案如附表三之一至附表三│
│    │                  │          │之三所示之物沒收。                                │
│    │                  │          │楊淨雯共同犯詐欺取財罪，處有期徒刑肆月，如易科罰金│
│    │                  │          │，以新臺幣貳仟元折算壹日，扣案如附表三之一至附表三│
│    │                  │          │之三所示之物沒收。                                │
├──┼─────────┼─────┼─────────────────────────┤
│64  │附表二編號64之犯罪│潘姵潔、郭│潘姵潔共同犯詐欺取財罪，處有期徒刑貳月又拾伍日，扣│
│    │事實              │衡恩、陳薪│案如附表三之一至附表三之五所示之物沒收。          │
│    │                  │閎、陳錫銘│郭衡恩共同犯詐欺取財罪，累犯，處有期徒刑月，扣案│
│    │                  │、楊淨雯  │如附表三之一至附表三之五所示之物沒收。            │
│    │                  │          │陳薪閎共同犯詐欺取財罪，處有期徒刑貳月，如易科罰金│
│    │                  │          │，以新臺幣貳仟元折算壹日，扣案如附表三之一至附表三│
│    │                  │          │之三所示之物沒收。                                │
│    │                  │          │楊淨雯共同犯詐欺取財罪，處有期徒刑貳月，如易科罰金│
│    │                  │          │，以新臺幣貳仟元折算壹日，扣案如附表三之一至附表三│
│    │                  │          │之三所示之物沒收。                                │
├──┼─────────┼─────┼─────────────────────────┤
│65  │附表二編號65之犯罪│潘姵潔、郭│潘姵潔共同犯詐欺取財罪，處有期徒刑伍月，扣案如附表│
│    │事實              │衡恩、鄭秀│三之一至附表三之五所示之物沒收。                  │
│    │                  │慧、梁偉任│郭衡恩共同犯詐欺取財罪，累犯，處有期徒刑陸月，扣案│
│    │                  │          │如附表三之一至附表三之五所示之物沒收。            │
│    │                  │          │鄭秀慧共同犯詐欺取財罪，處有期徒刑肆月，如易科罰金│
│    │                  │          │，以新臺幣貳仟元折算壹日，扣案如附表三之一、附表三│
│    │                  │          │之二、附表三之四、附表三之五所示之物沒收。        │
│    │                  │          │梁偉任共同犯詐欺取財罪，處有期徒刑肆月，如易科罰金│
│    │                  │          │，以新臺幣貳仟元折算壹日，扣案如附表三之一至附表三│
│    │                  │          │之五所示之物沒收。                                │
├──┼─────────┼─────┼─────────────────────────┤
│66  │附表二編號66之犯罪│潘姵潔、郭│潘姵潔共同犯詐欺取財罪，處有期徒刑伍月，扣案如附表│
│    │事實              │衡恩、鄭秀│三之一至附表三之五所示之物沒收。                  │
│    │                  │慧、梁偉任│郭衡恩共同犯詐欺取財罪，累犯，處有期徒刑陸月，扣案│
│    │                  │          │如附表三之一至附表三之五所示之物沒收。            │
│    │                  │          │鄭秀慧共同犯詐欺取財罪，處有期徒刑肆月，如易科罰金│
│    │                  │          │，以新臺幣貳仟元折算壹日，扣案如附表三之一、附表三│
│    │                  │          │之二、附表三之四、附表三之五所示之物沒收。        │
│    │                  │          │梁偉任共同犯詐欺取財罪，處有期徒刑肆月，如易科罰金│
│    │                  │          │，以新臺幣貳仟元折算壹日，扣案如附表三之一至附表三│
│    │                  │          │之五所示之物沒收。                                │
├──┼─────────┼─────┼─────────────────────────┤
│67  │附表二編號67之犯罪│潘姵潔、郭│潘姵潔共同犯詐欺取財罪，處有期徒刑月又拾伍日，扣│
│    │事實              │衡恩、鄭秀│案如附表三之一至附表三之五所示之物沒收。          │
│    │                  │慧、梁偉任│郭衡恩共同犯詐欺取財罪，累犯，處有期徒刑肆月，扣案│
│    │                  │          │如附表三之一至附表三之五所示之物沒收。            │
│    │                  │          │鄭秀慧共同犯詐欺取財罪，處有期徒刑月，如易科罰金│
│    │                  │          │，以新臺幣貳仟元折算壹日，扣案如附表三之一、附表三│
│    │                  │          │之二、附表三之四、附表三之五所示之物沒收。        │
│    │                  │          │梁偉任共同犯詐欺取財罪，處有期徒刑月，如易科罰金│
│    │                  │          │，以新臺幣貳仟元折算壹日，扣案如附表三之一至附表三│
│    │                  │          │之五所示之物沒收。                                │
├──┼─────────┼─────┼─────────────────────────┤
│68  │附表二編號68之犯罪│潘姵潔、郭│潘姵潔共同犯詐欺取財罪，處有期徒刑伍月，扣案如附表│
│    │事實              │衡恩、鄭秀│三之一至附表三之五所示之物沒收。                  │
│    │                  │慧、梁偉任│郭衡恩共同犯詐欺取財罪，累犯，處有期徒刑陸月，扣案│
│    │                  │          │如附表三之一至附表三之五所示之物沒收。            │
│    │                  │          │鄭秀慧共同犯詐欺取財罪，處有期徒刑肆月，如易科罰金│
│    │                  │          │，以新臺幣貳仟元折算壹日，扣案如附表三之一、附表三│
│    │                  │          │之二、附表三之四、附表三之五所示之物沒收。        │
│    │                  │          │梁偉任共同犯詐欺取財罪，處有期徒刑肆月，如易科罰金│
│    │                  │          │，以新臺幣貳仟元折算壹日，扣案如附表三之一至附表三│
│    │                  │          │之五所示之物沒收。                                │
├──┼─────────┼─────┼─────────────────────────┤
│69  │附表二編號69之犯罪│潘姵潔、郭│潘姵潔共同犯詐欺取財罪，處有期徒刑月又拾伍日，扣│
│    │事實              │衡恩、鄭秀│案如附表三之一至附表三之五所示之物沒收。          │
│    │                  │慧、梁偉任│郭衡恩共同犯詐欺取財罪，累犯，處有期徒刑肆月，扣案│
│    │                  │、郭家銘  │如附表三之一至附表三之五所示之物沒收。            │
│    │                  │          │鄭秀慧共同犯詐欺取財罪，處有期徒刑月，如易科罰金│
│    │                  │          │，以新臺幣貳仟元折算壹日，扣案如附表三之一、附表三│
│    │                  │          │之二、附表三之四、附表三之五所示之物沒收。        │
│    │                  │          │梁偉任共同犯詐欺取財罪，處有期徒刑月，如易科罰金│
│    │                  │          │，以新臺幣貳仟元折算壹日，扣案如附表三之一至附表三│
│    │                  │          │之五所示之物沒收。                                │
│    │                  │          │郭家銘共同犯詐欺取財罪，處有期徒刑月，如易科罰金│
│    │                  │          │，以新臺幣貳仟元折算壹日，扣案如附表三之一、附表三│
│    │                  │          │之二、附表三之四、附表三之五所示之物沒收。        │
├──┼─────────┼─────┼─────────────────────────┤
│70  │附表二編號70之犯罪│潘姵潔、郭│潘姵潔共同犯詐欺取財罪，處有期徒刑伍月，扣案如附表│
│    │事實              │衡恩、鄭秀│三之一至附表三之五所示之物沒收。                  │
│    │                  │慧、梁偉任│郭衡恩共同犯詐欺取財罪，累犯，處有期徒刑陸月，扣案│
│    │                  │          │如附表三之一至附表三之五所示之物沒收。            │
│    │                  │          │鄭秀慧共同犯詐欺取財罪，處有期徒刑肆月，如易科罰金│
│    │                  │          │，以新臺幣貳仟元折算壹日，扣案如附表三之一、附表三│
│    │                  │          │之二、附表三之四、附表三之五所示之物沒收。        │
│    │                  │          │梁偉任共同犯詐欺取財罪，處有期徒刑肆月，如易科罰金│
│    │                  │          │，以新臺幣貳仟元折算壹日，扣案如附表三之一至附表三│
│    │                  │          │之五所示之物沒收。                                │
├──┼─────────┼─────┼─────────────────────────┤
│71  │附表二編號71之犯罪│潘姵潔、郭│潘姵潔共同犯詐欺取財罪，處有期徒刑月又拾伍日，扣│
│    │事實              │衡恩、鄭秀│案如附表三之一至附表三之五所示之物沒收。          │
│    │                  │慧、梁偉任│郭衡恩共同犯詐欺取財罪，累犯，處有期徒刑肆月，扣案│
│    │                  │          │如附表三之一至附表三之五所示之物沒收。            │
│    │                  │          │鄭秀慧共同犯詐欺取財罪，處有期徒刑月，如易科罰金│
│    │                  │          │，以新臺幣貳仟元折算壹日，扣案如附表三之一、附表三│
│    │                  │          │之二、附表三之四、附表三之五所示之物沒收。        │
│    │                  │          │梁偉任共同犯詐欺取財罪，處有期徒刑月，如易科罰金│
│    │                  │          │，以新臺幣貳仟元折算壹日，扣案如附表三之一至附表三│
│    │                  │          │之五所示之物沒收。                                │
├──┼─────────┼─────┼─────────────────────────┤
│72  │附表二編號72之犯罪│潘姵潔、郭│潘姵潔共同犯詐欺取財罪，處有期徒刑月又拾伍日，扣│
│    │事實              │衡恩、鄭秀│案如附表三之一至附表三之五所示之物沒收。          │
│    │                  │慧、梁偉任│郭衡恩共同犯詐欺取財罪，累犯，處有期徒刑肆月，扣案│
│    │                  │          │如附表三之一至附表三之五所示之物沒收。            │
│    │                  │          │鄭秀慧共同犯詐欺取財罪，處有期徒刑月，如易科罰金│
│    │                  │          │，以新臺幣貳仟元折算壹日，扣案如附表三之一、附表三│
│    │                  │          │之二、附表三之四、附表三之五所示之物沒收。        │
│    │                  │          │梁偉任共同犯詐欺取財罪，處有期徒刑月，如易科罰金│
│    │                  │          │，以新臺幣貳仟元折算壹日，扣案如附表三之一至附表三│
│    │                  │          │之五所示之物沒收。                                │
├──┼─────────┼─────┼─────────────────────────┤
│73  │附表二編號73之犯罪│潘姵潔、郭│潘姵潔共同犯詐欺取財罪，處有期徒刑月又拾伍日，扣│
│    │事實              │衡恩、鄭秀│案如附表三之一至附表三之五所示之物沒收。          │
│    │                  │慧、梁偉任│郭衡恩共同犯詐欺取財罪，累犯，處有期徒刑肆月，扣案│
│    │                  │、甲○○  │如附表三之一至附表三之五所示之物沒收。            │
│    │                  │          │鄭秀慧共同犯詐欺取財罪，處有期徒刑月，如易科罰金│
│    │                  │          │，以新臺幣貳仟元折算壹日，扣案如附表三之一、附表三│
│    │                  │          │之二、附表三之四、附表三之五所示之物沒收。        │
│    │                  │          │梁偉任共同犯詐欺取財罪，處有期徒刑月，如易科罰金│
│    │                  │          │，以新臺幣貳仟元折算壹日，扣案如附表三之一至附表三│
│    │                  │          │之五所示之物沒收。                                │
│    │                  │          │甲○○共同犯詐欺取財罪，處有期徒刑月，如易科罰金│
│    │                  │          │，以新臺幣貳仟元折算壹日，扣案如附表三之一至附表三│
│    │                  │          │之四所示之物沒收。                                │
├──┼─────────┼─────┼─────────────────────────┤
│74  │附表二編號74之犯罪│潘姵潔、郭│潘姵潔共同犯詐欺取財罪，處有期徒刑月又拾伍日，扣│
│    │事實              │衡恩、鄭秀│案如附表三之一至附表三之五所示之物沒收。          │
│    │                  │慧、梁偉任│郭衡恩共同犯詐欺取財罪，累犯，處有期徒刑肆月，扣案│
│    │                  │、甲○○  │如附表三之一至附表三之五所示之物沒收。            │
│    │                  │          │鄭秀慧共同犯詐欺取財罪，處有期徒刑月，如易科罰金│
│    │                  │          │，以新臺幣貳仟元折算壹日，扣案如附表三之一、附表三│
│    │                  │          │之二、附表三之四、附表三之五所示之物沒收。        │
│    │                  │          │梁偉任共同犯詐欺取財罪，處有期徒刑月，如易科罰金│
│    │                  │          │，以新臺幣貳仟元折算壹日，扣案如附表三之一至附表三│
│    │                  │          │之五所示之物沒收。                                │
│    │                  │          │甲○○共同犯詐欺取財罪，處有期徒刑月，如易科罰金│
│    │                  │          │，以新臺幣貳仟元折算壹日，扣案如附表三之一至附表三│
│    │                  │          │之四所示之物沒收。                                │
├──┼─────────┼─────┼─────────────────────────┤
│75  │附表二編號75之犯罪│潘姵潔、郭│潘姵潔共同犯詐欺取財罪，處有期徒刑月又拾伍日，扣│
│    │事實              │衡恩、鄭秀│案如附表三之一至附表三之五所示之物沒收。          │
│    │                  │慧、梁偉任│郭衡恩共同犯詐欺取財罪，累犯，處有期徒刑肆月，扣案│
│    │                  │、甲○○  │如附表三之一至附表三之五所示之物沒收。            │
│    │                  │          │鄭秀慧共同犯詐欺取財罪，處有期徒刑月，如易科罰金│
│    │                  │          │，以新臺幣貳仟元折算壹日，扣案如附表三之一、附表三│
│    │                  │          │之二、附表三之四、附表三之五所示之物沒收。        │
│    │                  │          │梁偉任共同犯詐欺取財罪，處有期徒刑月，如易科罰金│
│    │                  │          │，以新臺幣貳仟元折算壹日，扣案如附表三之一至附表三│
│    │                  │          │之五所示之物沒收。                                │
│    │                  │          │甲○○共同犯詐欺取財罪，處有期徒刑月，如易科罰金│
│    │                  │          │，以新臺幣貳仟元折算壹日，扣案如附表三之一至附表三│
│    │                  │          │之四所示之物沒收。                                │
├──┼─────────┼─────┼─────────────────────────┤
│76  │附表二編號76之犯罪│潘姵潔、郭│潘姵潔共同犯詐欺取財罪，處有期徒刑貳月又拾伍日，扣│
│    │事實              │衡恩、鄭秀│案如附表三之一至附表三之五所示之物沒收。          │
│    │                  │慧、梁偉任│郭衡恩共同犯詐欺取財罪，累犯，處有期徒刑月，扣案│
│    │                  │          │如附表三之一至附表三之五所示之物沒收。            │
│    │                  │          │鄭秀慧共同犯詐欺取財罪，處有期徒刑貳月，如易科罰金│
│    │                  │          │，以新臺幣貳仟元折算壹日，扣案如附表三之一、附表三│
│    │                  │          │之二、附表三之四、附表三之五所示之物沒收。        │
│    │                  │          │梁偉任共同犯詐欺取財罪，處有期徒刑貳月，如易科罰金│
│    │                  │          │，以新臺幣貳仟元折算壹日，扣案如附表三之一至附表三│
│    │                  │          │之五所示之物沒收。                                │
├──┼─────────┼─────┼─────────────────────────┤
│77  │附表二編號77之犯罪│潘姵潔、郭│潘姵潔共同犯詐欺取財罪，處有期徒刑貳月又拾伍日，扣│
│    │事實              │衡恩、鄭秀│案如附表三之一至附表三之五所示之物沒收。          │
│    │                  │慧、梁偉任│郭衡恩共同犯詐欺取財罪，累犯，處有期徒刑月，扣案│
│    │                  │          │如附表三之一至附表三之五所示之物沒收。            │
│    │                  │          │鄭秀慧共同犯詐欺取財罪，處有期徒刑貳月，如易科罰金│
│    │                  │          │，以新臺幣貳仟元折算壹日，扣案如附表三之一、附表三│
│    │                  │          │之二、附表三之四、附表三之五所示之物沒收。        │
│    │                  │          │梁偉任共同犯詐欺取財罪，處有期徒刑貳月，如易科罰金│
│    │                  │          │，以新臺幣貳仟元折算壹日，扣案如附表三之一至附表三│
│    │                  │          │之五所示之物沒收。                                │
├──┼─────────┼─────┼─────────────────────────┤
│78  │附表二編號78之犯罪│潘姵潔、郭│潘姵潔共同犯詐欺取財罪，處有期徒刑月又拾伍日，扣│
│    │事實              │衡恩、鄭秀│案如附表三之一至附表三之五所示之物沒收。          │
│    │                  │慧、梁偉任│郭衡恩共同犯詐欺取財罪，累犯，處有期徒刑肆月，扣案│
│    │                  │          │如附表三之一至附表三之五所示之物沒收。            │
│    │                  │          │鄭秀慧共同犯詐欺取財罪，處有期徒刑月，如易科罰金│
│    │                  │          │，以新臺幣貳仟元折算壹日，扣案如附表三之一、附表三│
│    │                  │          │之二、附表三之四、附表三之五所示之物沒收。        │
│    │                  │          │梁偉任共同犯詐欺取財罪，處有期徒刑月，如易科罰金│
│    │                  │          │，以新臺幣貳仟元折算壹日，扣案如附表三之一至附表三│
│    │                  │          │之五所示之物沒收。                                │
├──┼─────────┼─────┼─────────────────────────┤
│79  │附表二編號79之犯罪│潘姵潔、郭│潘姵潔共同犯詐欺取財罪，處有期徒刑貳月又拾伍日，扣│
│    │事實              │衡恩、鄭秀│案如附表三之一至附表三之五所示之物沒收。          │
│    │                  │慧、梁偉任│郭衡恩共同犯詐欺取財罪，累犯，處有期徒刑月，扣案│
│    │                  │          │如附表三之一至附表三之五所示之物沒收。            │
│    │                  │          │鄭秀慧共同犯詐欺取財罪，處有期徒刑貳月，如易科罰金│
│    │                  │          │，以新臺幣貳仟元折算壹日，扣案如附表三之一、附表三│
│    │                  │          │之二、附表三之四、附表三之五所示之物沒收。        │
│    │                  │          │梁偉任共同犯詐欺取財罪，處有期徒刑貳月，如易科罰金│
│    │                  │          │，以新臺幣貳仟元折算壹日，扣案如附表三之一至附表三│
│    │                  │          │之五所示之物沒收。                                │
├──┼─────────┼─────┼─────────────────────────┤
│80  │附表二編號80之犯罪│潘姵潔、郭│潘姵潔共同犯詐欺取財罪，處有期徒刑貳月又拾伍日，扣│
│    │事實              │衡恩、鄭秀│案如附表三之一至附表三之五所示之物沒收。          │
│    │                  │慧、梁偉任│郭衡恩共同犯詐欺取財罪，累犯，處有期徒刑月，扣案│
│    │                  │          │如附表三之一至附表三之五所示之物沒收。            │
│    │                  │          │鄭秀慧共同犯詐欺取財罪，處有期徒刑貳月，如易科罰金│
│    │                  │          │，以新臺幣貳仟元折算壹日，扣案如附表三之一、附表三│
│    │                  │          │之二、附表三之四、附表三之五所示之物沒收。        │
│    │                  │          │梁偉任共同犯詐欺取財罪，處有期徒刑貳月，如易科罰金│
│    │                  │          │，以新臺幣貳仟元折算壹日，扣案如附表三之一至附表三│
│    │                  │          │之五所示之物沒收。                                │
├──┼─────────┼─────┼─────────────────────────┤
│81  │附表二編號81之犯罪│潘姵潔、郭│潘姵潔共同犯詐欺取財罪，處有期徒刑月又拾伍日，扣│
│    │事實              │衡恩、鄭秀│案如附表三之一至附表三之五所示之物沒收。          │
│    │                  │慧、梁偉任│郭衡恩共同犯詐欺取財罪，累犯，處有期徒刑肆月，扣案│
│    │                  │          │如附表三之一至附表三之五所示之物沒收。            │
│    │                  │          │鄭秀慧共同犯詐欺取財罪，處有期徒刑月，如易科罰金│
│    │                  │          │，以新臺幣貳仟元折算壹日，扣案如附表三之一、附表三│
│    │                  │          │之二、附表三之四、附表三之五所示之物沒收。        │
│    │                  │          │梁偉任共同犯詐欺取財罪，處有期徒刑月，如易科罰金│
│    │                  │          │，以新臺幣貳仟元折算壹日，扣案如附表三之一至附表三│
│    │                  │          │之五所示之物沒收。                                │
├──┼─────────┼─────┼─────────────────────────┤
│82  │附表二編號82之犯罪│潘姵潔、郭│潘姵潔共同犯詐欺取財罪，處有期徒刑月又拾伍日，扣│
│    │事實              │衡恩、鄭秀│案如附表三之一至附表三之五所示之物沒收。          │
│    │                  │慧、梁偉任│郭衡恩共同犯詐欺取財罪，累犯，處有期徒刑肆月，扣案│
│    │                  │          │如附表三之一至附表三之五所示之物沒收。            │
│    │                  │          │鄭秀慧共同犯詐欺取財罪，處有期徒刑月，如易科罰金│
│    │                  │          │，以新臺幣貳仟元折算壹日，扣案如附表三之一、附表三│
│    │                  │          │之二、附表三之四、附表三之五所示之物沒收。        │
│    │                  │          │梁偉任共同犯詐欺取財罪，處有期徒刑月，如易科罰金│
│    │                  │          │，以新臺幣貳仟元折算壹日，扣案如附表三之一至附表三│
│    │                  │          │之五所示之物沒收。                                │
├──┼─────────┼─────┼─────────────────────────┤
│83  │附表二編號83之犯罪│潘姵潔、郭│潘姵潔共同犯詐欺取財罪，處有期徒刑月又拾伍日，扣│
│    │事實              │衡恩、鄭秀│案如附表三之一至附表三之五所示之物沒收。          │
│    │                  │慧、梁偉任│郭衡恩共同犯詐欺取財罪，累犯，處有期徒刑肆月，扣案│
│    │                  │          │如附表三之一至附表三之五所示之物沒收。            │
│    │                  │          │鄭秀慧共同犯詐欺取財罪，處有期徒刑月，如易科罰金│
│    │                  │          │，以新臺幣貳仟元折算壹日，扣案如附表三之一、附表三│
│    │                  │          │之二、附表三之四、附表三之五所示之物沒收。        │
│    │                  │          │梁偉任共同犯詐欺取財罪，處有期徒刑月，如易科罰金│
│    │                  │          │，以新臺幣貳仟元折算壹日，扣案如附表三之一至附表三│
│    │                  │          │之五所示之物沒收。                                │
├──┼─────────┼─────┼─────────────────────────┤
│84  │附表二編號84之犯罪│潘姵潔、郭│潘姵潔共同犯詐欺取財罪，處有期徒刑伍月，扣案如附表│
│    │事實              │衡恩、鄭秀│三之一至附表三之五所示之物沒收。                  │
│    │                  │慧、梁偉任│郭衡恩共同犯詐欺取財罪，累犯，處有期徒刑陸月，扣案│
│    │                  │、郭家銘  │如附表三之一至附表三之五所示之物沒收。            │
│    │                  │          │鄭秀慧共同犯詐欺取財罪，處有期徒刑肆月，如易科罰金│
│    │                  │          │，以新臺幣貳仟元折算壹日，扣案如附表三之一、附表三│
│    │                  │          │之二、附表三之四、附表三之五所示之物沒收。        │
│    │                  │          │梁偉任共同犯詐欺取財罪，處有期徒刑肆月，如易科罰金│
│    │                  │          │，以新臺幣貳仟元折算壹日，扣案如附表三之一至附表三│
│    │                  │          │之五所示之物沒收。                                │
│    │                  │          │郭家銘共同犯詐欺取財罪，處有期徒刑肆月，如易科罰金│
│    │                  │          │，以新臺幣貳仟元折算壹日，扣案如附表三之一、附表三│
│    │                  │          │之二、附表三之四、附表三之五所示之物沒收。        │
├──┼─────────┼─────┼─────────────────────────┤
│85  │附表二編號85之犯罪│潘姵潔、郭│潘姵潔共同犯詐欺取財罪，處有期徒刑月又拾伍日，扣│
│    │事實              │衡恩、鄭秀│案如附表三之一至附表三之五所示之物沒收。          │
│    │                  │慧、梁偉任│郭衡恩共同犯詐欺取財罪，累犯，處有期徒刑肆月，扣案│
│    │                  │、郭家銘  │如附表三之一至附表三之五所示之物沒收。            │
│    │                  │          │鄭秀慧共同犯詐欺取財罪，處有期徒刑月，如易科罰金│
│    │                  │          │，以新臺幣貳仟元折算壹日，扣案如附表三之一、附表三│
│    │                  │          │之二、附表三之四、附表三之五所示之物沒收。        │
│    │                  │          │梁偉任共同犯詐欺取財罪，處有期徒刑月，如易科罰金│
│    │                  │          │，以新臺幣貳仟元折算壹日，扣案如附表三之一至附表三│
│    │                  │          │之五所示之物沒收。                                │
│    │                  │          │郭家銘共同犯詐欺取財罪，處有期徒刑月，如易科罰金│
│    │                  │          │，以新臺幣貳仟元折算壹日，扣案如附表三之一、附表三│
│    │                  │          │之二、附表三之四、附表三之五所示之物沒收。        │
├──┼─────────┼─────┼─────────────────────────┤
│86  │附表二編號86之犯罪│潘姵潔、郭│潘姵潔共同犯詐欺取財罪，處有期徒刑月又拾伍日，扣│
│    │事實              │衡恩、鄭秀│案如附表三之一至附表三之五所示之物沒收。          │
│    │                  │慧、梁偉任│郭衡恩共同犯詐欺取財罪，累犯，處有期徒刑肆月，扣案│
│    │                  │、郭家銘  │如附表三之一至附表三之五所示之物沒收。            │
│    │                  │          │鄭秀慧共同犯詐欺取財罪，處有期徒刑月，如易科罰金│
│    │                  │          │，以新臺幣貳仟元折算壹日，扣案如附表三之一、附表三│
│    │                  │          │之二、附表三之四、附表三之五所示之物沒收。        │
│    │                  │          │梁偉任共同犯詐欺取財罪，處有期徒刑月，如易科罰金│
│    │                  │          │，以新臺幣貳仟元折算壹日，扣案如附表三之一至附表三│
│    │                  │          │之五所示之物沒收。                                │
│    │                  │          │郭家銘共同犯詐欺取財罪，處有期徒刑月，如易科罰金│
│    │                  │          │，以新臺幣貳仟元折算壹日，扣案如附表三之一、附表三│
│    │                  │          │之二、附表三之四、附表三之五所示之物沒收。        │
├──┼─────────┼─────┼─────────────────────────┤
│87  │附表二編號87之犯罪│潘姵潔、郭│潘姵潔共同犯詐欺取財罪，處有期徒刑月又拾伍日，扣│
│    │事實              │衡恩、鄭秀│案如附表三之一至附表三之五所示之物沒收。          │
│    │                  │慧、梁偉任│郭衡恩共同犯詐欺取財罪，累犯，處有期徒刑肆月，扣案│
│    │                  │、郭家銘  │如附表三之一至附表三之五所示之物沒收。            │
│    │                  │          │鄭秀慧共同犯詐欺取財罪，處有期徒刑月，如易科罰金│
│    │                  │          │，以新臺幣貳仟元折算壹日，扣案如附表三之一、附表三│
│    │                  │          │之二、附表三之四、附表三之五所示之物沒收。        │
│    │                  │          │梁偉任共同犯詐欺取財罪，處有期徒刑月，如易科罰金│
│    │                  │          │，以新臺幣貳仟元折算壹日，扣案如附表三之一至附表三│
│    │                  │          │之五所示之物沒收。                                │
│    │                  │          │郭家銘共同犯詐欺取財罪，處有期徒刑月，如易科罰金│
│    │                  │          │，以新臺幣貳仟元折算壹日，扣案如附表三之一、附表三│
│    │                  │          │之二、附表三之四、附表三之五所示之物沒收。        │
├──┼─────────┼─────┼─────────────────────────┤
│88  │附表二編號88之犯罪│潘姵潔、郭│潘姵潔共同犯詐欺取財罪，處有期徒刑月又拾伍日，扣│
│    │事實              │衡恩、鄭秀│案如附表三之一至附表三之五所示之物沒收。          │
│    │                  │慧、梁偉任│郭衡恩共同犯詐欺取財罪，累犯，處有期徒刑肆月，扣案│
│    │                  │、郭家銘  │如附表三之一至附表三之五所示之物沒收。            │
│    │                  │          │鄭秀慧共同犯詐欺取財罪，處有期徒刑月，如易科罰金│
│    │                  │          │，以新臺幣貳仟元折算壹日，扣案如附表三之一、附表三│
│    │                  │          │之二、附表三之四、附表三之五所示之物沒收。        │
│    │                  │          │梁偉任共同犯詐欺取財罪，處有期徒刑月，如易科罰金│
│    │                  │          │，以新臺幣貳仟元折算壹日，扣案如附表三之一至附表三│
│    │                  │          │之五所示之物沒收。                                │
│    │                  │          │郭家銘共同犯詐欺取財罪，處有期徒刑月，如易科罰金│
│    │                  │          │，以新臺幣貳仟元折算壹日，扣案如附表三之一、附表三│
│    │                  │          │之二、附表三之四、附表三之五所示之物沒收。        │
├──┼─────────┼─────┼─────────────────────────┤
│89  │附表二編號89之犯罪│潘姵潔、郭│潘姵潔共同犯詐欺取財罪，處有期徒刑伍月，扣案如附表│
│    │事實              │衡恩、鄭秀│三之一至附表三之五所示之物沒收。                  │
│    │                  │慧、梁偉任│郭衡恩共同犯詐欺取財罪，累犯，處有期徒刑陸月，扣案│
│    │                  │、郭家銘  │如附表三之一至附表三之五所示之物沒收。            │
│    │                  │          │鄭秀慧共同犯詐欺取財罪，處有期徒刑肆月，如易科罰金│
│    │                  │          │，以新臺幣貳仟元折算壹日，扣案如附表三之一、附表三│
│    │                  │          │之二、附表三之四、附表三之五所示之物沒收。        │
│    │                  │          │梁偉任共同犯詐欺取財罪，處有期徒刑肆月，如易科罰金│
│    │                  │          │，以新臺幣貳仟元折算壹日，扣案如附表三之一至附表三│
│    │                  │          │之五所示之物沒收。                                │
│    │                  │          │郭家銘共同犯詐欺取財罪，處有期徒刑肆月，如易科罰金│
│    │                  │          │，以新臺幣貳仟元折算壹日，扣案如附表三之一、附表三│
│    │                  │          │之二、附表三之四、附表三之五所示之物沒收。        │
├──┼─────────┼─────┼─────────────────────────┤
│90  │附表二編號90之犯罪│潘姵潔、郭│潘姵潔共同犯詐欺取財罪，處有期徒刑伍月，扣案如附表│
│    │事實              │衡恩、鄭秀│三之一至附表三之五所示之物沒收。                  │
│    │                  │慧、梁偉任│郭衡恩共同犯詐欺取財罪，累犯，處有期徒刑陸月，扣案│
│    │                  │、郭家銘  │如附表三之一至附表三之五所示之物沒收。            │
│    │                  │          │鄭秀慧共同犯詐欺取財罪，處有期徒刑肆月，如易科罰金│
│    │                  │          │，以新臺幣貳仟元折算壹日，扣案如附表三之一、附表三│
│    │                  │          │之二、附表三之四、附表三之五所示之物沒收。        │
│    │                  │          │梁偉任共同犯詐欺取財罪，處有期徒刑肆月，如易科罰金│
│    │                  │          │，以新臺幣貳仟元折算壹日，扣案如附表三之一至附表三│
│    │                  │          │之五所示之物沒收。                                │
│    │                  │          │郭家銘共同犯詐欺取財罪，處有期徒刑肆月，如易科罰金│
│    │                  │          │，以新臺幣貳仟元折算壹日，扣案如附表三之一、附表三│
│    │                  │          │之二、附表三之四、附表三之五所示之物沒收。        │
├──┼─────────┼─────┼─────────────────────────┤
│91  │附表二編號91之犯罪│潘姵潔、郭│潘姵潔共同犯詐欺取財罪，處有期徒刑伍月，扣案如附表│
│    │事實              │衡恩、鄭秀│三之一至附表三之五所示之物沒收。                  │
│    │                  │慧、梁偉任│郭衡恩共同犯詐欺取財罪，累犯，處有期徒刑陸月，扣案│
│    │                  │、郭家銘  │如附表三之一至附表三之五所示之物沒收。            │
│    │                  │          │鄭秀慧共同犯詐欺取財罪，處有期徒刑肆月，如易科罰金│
│    │                  │          │，以新臺幣貳仟元折算壹日，扣案如附表三之一、附表三│
│    │                  │          │之二、附表三之四、附表三之五所示之物沒收。        │
│    │                  │          │梁偉任共同犯詐欺取財罪，處有期徒刑肆月，如易科罰金│
│    │                  │          │，以新臺幣貳仟元折算壹日，扣案如附表三之一至附表三│
│    │                  │          │之五所示之物沒收。                                │
│    │                  │          │郭家銘共同犯詐欺取財罪，處有期徒刑肆月，如易科罰金│
│    │                  │          │，以新臺幣貳仟元折算壹日，扣案如附表三之一、附表三│
│    │                  │          │之二、附表三之四、附表三之五所示之物沒收。        │
├──┼─────────┼─────┼─────────────────────────┤
│92  │附表二編號92之犯罪│潘姵潔、郭│潘姵潔共同犯詐欺取財罪，處有期徒刑月又拾伍日，扣│
│    │事實              │衡恩、鄭秀│案如附表三之一至附表三之五所示之物沒收。          │
│    │                  │慧、梁偉任│郭衡恩共同犯詐欺取財罪，累犯，處有期徒刑肆月，扣案│
│    │                  │、郭家銘  │如附表三之一至附表三之五所示之物沒收。            │
│    │                  │          │鄭秀慧共同犯詐欺取財罪，處有期徒刑月，如易科罰金│
│    │                  │          │，以新臺幣貳仟元折算壹日，扣案如附表三之一、附表三│
│    │                  │          │之二、附表三之四、附表三之五所示之物沒收。        │
│    │                  │          │梁偉任共同犯詐欺取財罪，處有期徒刑月，如易科罰金│
│    │                  │          │，以新臺幣貳仟元折算壹日，扣案如附表三之一至附表三│
│    │                  │          │之五所示之物沒收。                                │
│    │                  │          │郭家銘共同犯詐欺取財罪，處有期徒刑月，如易科罰金│
│    │                  │          │，以新臺幣貳仟元折算壹日，扣案如附表三之一、附表三│
│    │                  │          │之二、附表三之四、附表三之五所示之物沒收。        │
├──┼─────────┼─────┼─────────────────────────┤
│93  │附表二編號93之犯罪│潘姵潔、郭│潘姵潔共同犯詐欺取財罪，處有期徒刑伍月，扣案如附表│
│    │事實              │衡恩、鄭秀│三之一至附表三之五所示之物沒收。                  │
│    │                  │慧、梁偉任│郭衡恩共同犯詐欺取財罪，累犯，處有期徒刑陸月，扣案│
│    │                  │、郭家銘  │如附表三之一至附表三之五所示之物沒收。            │
│    │                  │          │鄭秀慧共同犯詐欺取財罪，處有期徒刑肆月，如易科罰金│
│    │                  │          │，以新臺幣貳仟元折算壹日，扣案如附表三之一、附表三│
│    │                  │          │之二、附表三之四、附表三之五所示之物沒收。        │
│    │                  │          │梁偉任共同犯詐欺取財罪，處有期徒刑肆月，如易科罰金│
│    │                  │          │，以新臺幣貳仟元折算壹日，扣案如附表三之一至附表三│
│    │                  │          │之五所示之物沒收。                                │
│    │                  │          │郭家銘共同犯詐欺取財罪，處有期徒刑肆月，如易科罰金│
│    │                  │          │，以新臺幣貳仟元折算壹日，扣案如附表三之一、附表三│
│    │                  │          │之二、附表三之四、附表三之五所示之物沒收。        │
├──┼─────────┼─────┼─────────────────────────┤
│94  │附表二編號94之犯罪│潘姵潔、郭│潘姵潔共同犯詐欺取財罪，處有期徒刑月又拾伍日，扣│
│    │事實              │衡恩、鄭秀│案如附表三之一至附表三之五所示之物沒收。          │
│    │                  │慧、梁偉任│郭衡恩共同犯詐欺取財罪，累犯，處有期徒刑肆月，扣案│
│    │                  │、郭家銘  │如附表三之一至附表三之五所示之物沒收。            │
│    │                  │          │鄭秀慧共同犯詐欺取財罪，處有期徒刑月，如易科罰金│
│    │                  │          │，以新臺幣貳仟元折算壹日，扣案如附表三之一、附表三│
│    │                  │          │之二、附表三之四、附表三之五所示之物沒收。        │
│    │                  │          │梁偉任共同犯詐欺取財罪，處有期徒刑月，如易科罰金│
│    │                  │          │，以新臺幣貳仟元折算壹日，扣案如附表三之一至附表三│
│    │                  │          │之五所示之物沒收。                                │
│    │                  │          │郭家銘共同犯詐欺取財罪，處有期徒刑月，如易科罰金│
│    │                  │          │，以新臺幣貳仟元折算壹日，扣案如附表三之一、附表三│
│    │                  │          │之二、附表三之四、附表三之五所示之物沒收。        │
├──┼─────────┼─────┼─────────────────────────┤
│95  │附表二編號95之犯罪│潘姵潔、郭│潘姵潔共同犯詐欺取財罪，處有期徒刑月又拾伍日，扣│
│    │事實              │衡恩、鄭秀│案如附表三之一至附表三之五所示之物沒收。          │
│    │                  │慧、梁偉任│郭衡恩共同犯詐欺取財罪，累犯，處有期徒刑肆月，扣案│
│    │                  │、郭家銘  │如附表三之一至附表三之五所示之物沒收。            │
│    │                  │          │鄭秀慧共同犯詐欺取財罪，處有期徒刑月，如易科罰金│
│    │                  │          │，以新臺幣貳仟元折算壹日，扣案如附表三之一、附表三│
│    │                  │          │之二、附表三之四、附表三之五所示之物沒收。        │
│    │                  │          │梁偉任共同犯詐欺取財罪，處有期徒刑月，如易科罰金│
│    │                  │          │，以新臺幣貳仟元折算壹日，扣案如附表三之一至附表三│
│    │                  │          │之五所示之物沒收。                                │
│    │                  │          │郭家銘共同犯詐欺取財罪，處有期徒刑月，如易科罰金│
│    │                  │          │，以新臺幣貳仟元折算壹日，扣案如附表三之一、附表三│
│    │                  │          │之二、附表三之四、附表三之五所示之物沒收。        │
├──┼─────────┼─────┼─────────────────────────┤
│96  │附表二編號96之犯罪│潘姵潔、郭│潘姵潔共同犯詐欺取財罪，處有期徒刑月又拾伍日，扣│
│    │事實              │衡恩、鄭秀│案如附表三之一至附表三之五所示之物沒收。          │
│    │                  │慧、梁偉任│郭衡恩共同犯詐欺取財罪，累犯，處有期徒刑肆月，扣案│
│    │                  │、郭家銘  │如附表三之一至附表三之五所示之物沒收。            │
│    │                  │          │鄭秀慧共同犯詐欺取財罪，處有期徒刑月，如易科罰金│
│    │                  │          │，以新臺幣貳仟元折算壹日，扣案如附表三之一、附表三│
│    │                  │          │之二、附表三之四、附表三之五所示之物沒收。        │
│    │                  │          │梁偉任共同犯詐欺取財罪，處有期徒刑月，如易科罰金│
│    │                  │          │，以新臺幣貳仟元折算壹日，扣案如附表三之一至附表三│
│    │                  │          │之五所示之物沒收。                                │
│    │                  │          │郭家銘共同犯詐欺取財罪，處有期徒刑月，如易科罰金│
│    │                  │          │，以新臺幣貳仟元折算壹日，扣案如附表三之一、附表三│
│    │                  │          │之二、附表三之四、附表三之五所示之物沒收。        │
├──┼─────────┼─────┼─────────────────────────┤
│97  │附表二編號97之犯罪│潘姵潔、郭│潘姵潔共同犯詐欺取財罪，處有期徒刑月又拾伍日，扣│
│    │事實              │衡恩、鄭秀│案如附表三之一至附表三之五所示之物沒收。          │
│    │                  │慧、梁偉任│郭衡恩共同犯詐欺取財罪，累犯，處有期徒刑肆月，扣案│
│    │                  │、郭家銘  │如附表三之一至附表三之五所示之物沒收。            │
│    │                  │          │鄭秀慧共同犯詐欺取財罪，處有期徒刑月，如易科罰金│
│    │                  │          │，以新臺幣貳仟元折算壹日，扣案如附表三之一、附表三│
│    │                  │          │之二、附表三之四、附表三之五所示之物沒收。        │
│    │                  │          │梁偉任共同犯詐欺取財罪，處有期徒刑月，如易科罰金│
│    │                  │          │，以新臺幣貳仟元折算壹日，扣案如附表三之一至附表三│
│    │                  │          │之五所示之物沒收。                                │
│    │                  │          │郭家銘共同犯詐欺取財罪，處有期徒刑月，如易科罰金│
│    │                  │          │，以新臺幣貳仟元折算壹日，扣案如附表三之一、附表三│
│    │                  │          │之二、附表三之四、附表三之五所示之物沒收。        │
├──┼─────────┼─────┼─────────────────────────┤
│98  │附表二編號98之犯罪│潘姵潔、郭│潘姵潔共同犯詐欺取財罪，處有期徒刑伍月，扣案如附表│
│    │事實              │衡恩、鄭秀│三之一至附表三之五所示之物沒收。                  │
│    │                  │慧、梁偉任│郭衡恩共同犯詐欺取財罪，累犯，處有期徒刑陸月，扣案│
│    │                  │、郭家銘  │如附表三之一至附表三之五所示之物沒收。            │
│    │                  │          │鄭秀慧共同犯詐欺取財罪，處有期徒刑肆月，如易科罰金│
│    │                  │          │，以新臺幣貳仟元折算壹日，扣案如附表三之一、附表三│
│    │                  │          │之二、附表三之四、附表三之五所示之物沒收。        │
│    │                  │          │梁偉任共同犯詐欺取財罪，處有期徒刑肆月，如易科罰金│
│    │                  │          │，以新臺幣貳仟元折算壹日，扣案如附表三之一至附表三│
│    │                  │          │之五所示之物沒收。                                │
│    │                  │          │郭家銘共同犯詐欺取財罪，處有期徒刑肆月，如易科罰金│
│    │                  │          │，以新臺幣貳仟元折算壹日，扣案如附表三之一、附表三│
│    │                  │          │之二、附表三之四、附表三之五所示之物沒收。        │
├──┼─────────┼─────┼─────────────────────────┤
│99  │附表二編號99之犯罪│潘姵潔、郭│潘姵潔共同犯詐欺取財罪，處有期徒刑月又拾伍日，扣│
│    │事實              │衡恩、鄭秀│案如附表三之一至附表三之五所示之物沒收。          │
│    │                  │慧、梁偉任│郭衡恩共同犯詐欺取財罪，累犯，處有期徒刑肆月，扣案│
│    │                  │、郭家銘  │如附表三之一至附表三之五所示之物沒收。            │
│    │                  │          │鄭秀慧共同犯詐欺取財罪，處有期徒刑月，如易科罰金│
│    │                  │          │，以新臺幣貳仟元折算壹日，扣案如附表三之一、附表三│
│    │                  │          │之二、附表三之四、附表三之五所示之物沒收。        │
│    │                  │          │梁偉任共同犯詐欺取財罪，處有期徒刑月，如易科罰金│
│    │                  │          │，以新臺幣貳仟元折算壹日，扣案如附表三之一至附表三│
│    │                  │          │之五所示之物沒收。                                │
│    │                  │          │郭家銘共同犯詐欺取財罪，處有期徒刑月，如易科罰金│
│    │                  │          │，以新臺幣貳仟元折算壹日，扣案如附表三之一、附表三│
│    │                  │          │之二、附表三之四、附表三之五所示之物沒收。        │
├──┼─────────┼─────┼─────────────────────────┤
│100 │附表二編號100 之犯│潘姵潔、郭│潘姵潔共同犯詐欺取財罪，處有期徒刑月又拾伍日，扣│
│    │罪事實            │衡恩、鄭秀│案如附表三之一至附表三之五所示之物沒收。          │
│    │                  │慧、梁偉任│郭衡恩共同犯詐欺取財罪，累犯，處有期徒刑肆月，扣案│
│    │                  │、郭家銘  │如附表三之一至附表三之五所示之物沒收。            │
│    │                  │          │鄭秀慧共同犯詐欺取財罪，處有期徒刑月，如易科罰金│
│    │                  │          │，以新臺幣貳仟元折算壹日，扣案如附表三之一、附表三│
│    │                  │          │之二、附表三之四、附表三之五所示之物沒收。        │
│    │                  │          │梁偉任共同犯詐欺取財罪，處有期徒刑月，如易科罰金│
│    │                  │          │，以新臺幣貳仟元折算壹日，扣案如附表三之一至附表三│
│    │                  │          │之五所示之物沒收。                                │
│    │                  │          │郭家銘共同犯詐欺取財罪，處有期徒刑月，如易科罰金│
│    │                  │          │，以新臺幣貳仟元折算壹日，扣案如附表三之一、附表三│
│    │                  │          │之二、附表三之四、附表三之五所示之物沒收。        │
├──┼─────────┼─────┼─────────────────────────┤
│101 │附表二編號101 之犯│潘姵潔、郭│潘姵潔共同犯詐欺取財罪，處有期徒刑伍月，扣案如附表│
│    │罪事實            │衡恩、鄭秀│三之一至附表三之五所示之物沒收。                  │
│    │                  │慧、梁偉任│郭衡恩共同犯詐欺取財罪，累犯，處有期徒刑陸月，扣案│
│    │                  │、郭家銘  │如附表三之一至附表三之五所示之物沒收。            │
│    │                  │          │鄭秀慧共同犯詐欺取財罪，處有期徒刑肆月，如易科罰金│
│    │                  │          │，以新臺幣貳仟元折算壹日，扣案如附表三之一、附表三│
│    │                  │          │之二、附表三之四、附表三之五所示之物沒收。        │
│    │                  │          │梁偉任共同犯詐欺取財罪，處有期徒刑肆月，如易科罰金│
│    │                  │          │，以新臺幣貳仟元折算壹日，扣案如附表三之一至附表三│
│    │                  │          │之五所示之物沒收。                                │
│    │                  │          │郭家銘共同犯詐欺取財罪，處有期徒刑肆月，如易科罰金│
│    │                  │          │，以新臺幣貳仟元折算壹日，扣案如附表三之一、附表三│
│    │                  │          │之二、附表三之四、附表三之五所示之物沒收。        │
├──┼─────────┼─────┼─────────────────────────┤
│102 │附表二編號102 之犯│潘姵潔、郭│潘姵潔共同犯詐欺取財罪，處有期徒刑伍月，扣案如附表│
│    │罪事實            │衡恩、鄭秀│三之一至附表三之五所示之物沒收。                  │
│    │                  │慧、梁偉任│郭衡恩共同犯詐欺取財罪，累犯，處有期徒刑陸月，扣案│
│    │                  │、郭家銘  │如附表三之一至附表三之五所示之物沒收。            │
│    │                  │          │鄭秀慧共同犯詐欺取財罪，處有期徒刑肆月，如易科罰金│
│    │                  │          │，以新臺幣貳仟元折算壹日，扣案如附表三之一、附表三│
│    │                  │          │之二、附表三之四、附表三之五所示之物沒收。        │
│    │                  │          │梁偉任共同犯詐欺取財罪，處有期徒刑肆月，如易科罰金│
│    │                  │          │，以新臺幣貳仟元折算壹日，扣案如附表三之一至附表三│
│    │                  │          │之五所示之物沒收。                                │
│    │                  │          │郭家銘共同犯詐欺取財罪，處有期徒刑肆月，如易科罰金│
│    │                  │          │，以新臺幣貳仟元折算壹日，扣案如附表三之一、附表三│
│    │                  │          │之二、附表三之四、附表三之五所示之物沒收。        │
├──┼─────────┼─────┼─────────────────────────┤
│103 │附表二編號103 之犯│潘姵潔、郭│潘姵潔共同犯詐欺取財罪，處有期徒刑月又拾伍日，扣│
│    │罪事實            │衡恩、鄭秀│案如附表三之一至附表三之五所示之物沒收。          │
│    │                  │慧、梁偉任│郭衡恩共同犯詐欺取財罪，累犯，處有期徒刑肆月，扣案│
│    │                  │、郭家銘  │如附表三之一至附表三之五所示之物沒收。            │
│    │                  │          │鄭秀慧共同犯詐欺取財罪，處有期徒刑月，如易科罰金│
│    │                  │          │，以新臺幣貳仟元折算壹日，扣案如附表三之一、附表三│
│    │                  │          │之二、附表三之四、附表三之五所示之物沒收。        │
│    │                  │          │梁偉任共同犯詐欺取財罪，處有期徒刑月，如易科罰金│
│    │                  │          │，以新臺幣貳仟元折算壹日，扣案如附表三之一至附表三│
│    │                  │          │之五所示之物沒收。                                │
│    │                  │          │郭家銘共同犯詐欺取財罪，處有期徒刑月，如易科罰金│
│    │                  │          │，以新臺幣貳仟元折算壹日，扣案如附表三之一、附表三│
│    │                  │          │之二、附表三之四、附表三之五所示之物沒收。        │
├──┼─────────┼─────┼─────────────────────────┤
│104 │附表二編號104 之犯│潘姵潔、郭│潘姵潔共同犯詐欺取財罪，處有期徒刑月又拾伍日，扣│
│    │罪事實            │衡恩、鄭秀│案如附表三之一至附表三之五所示之物沒收。          │
│    │                  │慧、梁偉任│郭衡恩共同犯詐欺取財罪，累犯，處有期徒刑肆月，扣案│
│    │                  │、郭家銘  │如附表三之一至附表三之五所示之物沒收。            │
│    │                  │          │鄭秀慧共同犯詐欺取財罪，處有期徒刑月，如易科罰金│
│    │                  │          │，以新臺幣貳仟元折算壹日，扣案如附表三之一、附表三│
│    │                  │          │之二、附表三之四、附表三之五所示之物沒收。        │
│    │                  │          │梁偉任共同犯詐欺取財罪，處有期徒刑月，如易科罰金│
│    │                  │          │，以新臺幣貳仟元折算壹日，扣案如附表三之一至附表三│
│    │                  │          │之五所示之物沒收。                                │
│    │                  │          │郭家銘共同犯詐欺取財罪，處有期徒刑月，如易科罰金│
│    │                  │          │，以新臺幣貳仟元折算壹日，扣案如附表三之一、附表三│
│    │                  │          │之二、附表三之四、附表三之五所示之物沒收。        │
├──┼─────────┼─────┼─────────────────────────┤
│105 │附表二編號105 之犯│潘姵潔、郭│潘姵潔共同犯詐欺取財罪，處有期徒刑貳月又拾伍日，扣│
│    │罪事實            │衡恩、鄭秀│案如附表三之一至附表三之五所示之物沒收。          │
│    │                  │慧、梁偉任│郭衡恩共同犯詐欺取財罪，累犯，處有期徒刑月，扣案│
│    │                  │、郭家銘  │如附表三之一至附表三之五所示之物沒收。            │
│    │                  │          │鄭秀慧共同犯詐欺取財罪，處有期徒刑貳月，如易科罰金│
│    │                  │          │，以新臺幣貳仟元折算壹日，扣案如附表三之一、附表三│
│    │                  │          │之二、附表三之四、附表三之五所示之物沒收。        │
│    │                  │          │梁偉任共同犯詐欺取財罪，處有期徒刑貳月，如易科罰金│
│    │                  │          │，以新臺幣貳仟元折算壹日，扣案如附表三之一至附表三│
│    │                  │          │之五所示之物沒收。                                │
│    │                  │          │郭家銘共同犯詐欺取財罪，處有期徒刑貳月，如易科罰金│
│    │                  │          │，以新臺幣貳仟元折算壹日，扣案如附表三之一、附表三│
│    │                  │          │之二、附表三之四、附表三之五所示之物沒收。        │
├──┼─────────┼─────┼─────────────────────────┤
│106 │附表二編號106 之犯│潘姵潔、郭│潘姵潔共同犯詐欺取財罪，處有期徒刑月又拾伍日，扣│
│    │罪事實            │衡恩、鄭秀│案如附表三之一至附表三之五所示之物沒收。          │
│    │                  │慧、梁偉任│郭衡恩共同犯詐欺取財罪，累犯，處有期徒刑肆月，扣案│
│    │                  │、郭家銘  │如附表三之一至附表三之五所示之物沒收。            │
│    │                  │          │鄭秀慧共同犯詐欺取財罪，處有期徒刑月，如易科罰金│
│    │                  │          │，以新臺幣貳仟元折算壹日，扣案如附表三之一、附表三│
│    │                  │          │之二、附表三之四、附表三之五所示之物沒收。        │
│    │                  │          │梁偉任共同犯詐欺取財罪，處有期徒刑月，如易科罰金│
│    │                  │          │，以新臺幣貳仟元折算壹日，扣案如附表三之一至附表三│
│    │                  │          │之五所示之物沒收。                                │
│    │                  │          │郭家銘共同犯詐欺取財罪，處有期徒刑月，如易科罰金│
│    │                  │          │，以新臺幣貳仟元折算壹日，扣案如附表三之一、附表三│
│    │                  │          │之二、附表三之四、附表三之五所示之物沒收。        │
├──┼─────────┼─────┼─────────────────────────┤
│107 │附表二編號107 之犯│潘姵潔、郭│潘姵潔共同犯詐欺取財罪，處有期徒刑伍月，扣案如附表│
│    │罪事實            │衡恩、鄭秀│三之一至附表三之五所示之物沒收。                  │
│    │                  │慧、梁偉任│郭衡恩共同犯詐欺取財罪，累犯，處有期徒刑陸月，扣案│
│    │                  │、郭家銘  │如附表三之一至附表三之五所示之物沒收。            │
│    │                  │          │鄭秀慧共同犯詐欺取財罪，處有期徒刑肆月，如易科罰金│
│    │                  │          │，以新臺幣貳仟元折算壹日，扣案如附表三之一、附表三│
│    │                  │          │之二、附表三之四、附表三之五所示之物沒收。        │
│    │                  │          │梁偉任共同犯詐欺取財罪，處有期徒刑肆月，如易科罰金│
│    │                  │          │，以新臺幣貳仟元折算壹日，扣案如附表三之一至附表三│
│    │                  │          │之五所示之物沒收。                                │
│    │                  │          │郭家銘共同犯詐欺取財罪，處有期徒刑肆月，如易科罰金│
│    │                  │          │，以新臺幣貳仟元折算壹日，扣案如附表三之一、附表三│
│    │                  │          │之二、附表三之四、附表三之五所示之物沒收。        │
├──┼─────────┼─────┼─────────────────────────┤
│108 │附表二編號108 之犯│潘姵潔、郭│潘姵潔共同犯詐欺取財罪，處有期徒刑月又拾伍日，扣│
│    │罪事實            │衡恩、鄭秀│案如附表三之一至附表三之五所示之物沒收。          │
│    │                  │慧、梁偉任│郭衡恩共同犯詐欺取財罪，累犯，處有期徒刑肆月，扣案│
│    │                  │、郭家銘  │如附表三之一至附表三之五所示之物沒收。            │
│    │                  │          │鄭秀慧共同犯詐欺取財罪，處有期徒刑月，如易科罰金│
│    │                  │          │，以新臺幣貳仟元折算壹日，扣案如附表三之一、附表三│
│    │                  │          │之二、附表三之四、附表三之五所示之物沒收。        │
│    │                  │          │梁偉任共同犯詐欺取財罪，處有期徒刑月，如易科罰金│
│    │                  │          │，以新臺幣貳仟元折算壹日，扣案如附表三之一至附表三│
│    │                  │          │之五所示之物沒收。                                │
│    │                  │          │郭家銘共同犯詐欺取財罪，處有期徒刑月，如易科罰金│
│    │                  │          │，以新臺幣貳仟元折算壹日，扣案如附表三之一、附表三│
│    │                  │          │之二、附表三之四、附表三之五所示之物沒收。        │
├──┼─────────┼─────┼─────────────────────────┤
│109 │附表二編號109 之犯│潘姵潔、郭│潘姵潔共同犯詐欺取財罪，處有期徒刑月又拾伍日，扣│
│    │罪事實            │衡恩、鄭秀│案如附表三之一至附表三之五所示之物沒收。          │
│    │                  │慧、梁偉任│郭衡恩共同犯詐欺取財罪，累犯，處有期徒刑肆月，扣案│
│    │                  │、郭家銘  │如附表三之一至附表三之五所示之物沒收。            │
│    │                  │          │鄭秀慧共同犯詐欺取財罪，處有期徒刑月，如易科罰金│
│    │                  │          │，以新臺幣貳仟元折算壹日，扣案如附表三之一、附表三│
│    │                  │          │之二、附表三之四、附表三之五所示之物沒收。        │
│    │                  │          │梁偉任共同犯詐欺取財罪，處有期徒刑月，如易科罰金│
│    │                  │          │，以新臺幣貳仟元折算壹日，扣案如附表三之一至附表三│
│    │                  │          │之五所示之物沒收。                                │
│    │                  │          │郭家銘共同犯詐欺取財罪，處有期徒刑月，如易科罰金│
│    │                  │          │，以新臺幣貳仟元折算壹日，扣案如附表三之一、附表三│
│    │                  │          │之二、附表三之四、附表三之五所示之物沒收。        │
├──┼─────────┼─────┼─────────────────────────┤
│110 │附表二編號110 之犯│潘姵潔、郭│潘姵潔共同犯詐欺取財罪，處有期徒刑柒月，扣案如附表│
│    │罪事實            │衡恩、鄭秀│三之一至附表三之五所示之物沒收。                  │
│    │                  │慧、梁偉任│郭衡恩共同犯詐欺取財罪，累犯，處有期徒刑捌月，扣案│
│    │                  │、郭家銘  │如附表三之一至附表三之五所示之物沒收。            │
│    │                  │          │鄭秀慧共同犯詐欺取財罪，處有期徒刑陸月，如易科罰金│
│    │                  │          │，以新臺幣貳仟元折算壹日，扣案如附表三之一、附表三│
│    │                  │          │之二、附表三之四、附表三之五所示之物沒收。        │
│    │                  │          │梁偉任共同犯詐欺取財罪，處有期徒刑陸月，如易科罰金│
│    │                  │          │，以新臺幣貳仟元折算壹日，扣案如附表三之一至附表三│
│    │                  │          │之五所示之物沒收。                                │
│    │                  │          │郭家銘共同犯詐欺取財罪，處有期徒刑陸月，如易科罰金│
│    │                  │          │，以新臺幣貳仟元折算壹日，扣案如附表三之一、附表三│
│    │                  │          │之二、附表三之四、附表三之五所示之物沒收。        │
├──┼─────────┼─────┼─────────────────────────┤
│111 │附表二編號111 之犯│潘姵潔、郭│潘姵潔共同犯詐欺取財罪，處有期徒刑貳月又拾伍日，扣│
│    │罪事實            │衡恩、鄭秀│案如附表三之一至附表三之五所示之物沒收。          │
│    │                  │慧、梁偉任│郭衡恩共同犯詐欺取財罪，累犯，處有期徒刑月，扣案│
│    │                  │          │如附表三之一至附表三之五所示之物沒收。            │
│    │                  │          │鄭秀慧共同犯詐欺取財罪，處有期徒刑貳月，如易科罰金│
│    │                  │          │，以新臺幣貳仟元折算壹日，扣案如附表三之一、附表三│
│    │                  │          │之二、附表三之四、附表三之五所示之物沒收。        │
│    │                  │          │梁偉任共同犯詐欺取財罪，處有期徒刑貳月，如易科罰金│
│    │                  │          │，以新臺幣貳仟元折算壹日，扣案如附表三之一至附表三│
│    │                  │          │之五所示之物沒收。                                │
├──┼─────────┼─────┼─────────────────────────┤
│112 │附表二編號112 之犯│潘姵潔、郭│潘姵潔共同犯詐欺取財罪，處有期徒刑貳月又拾伍日，扣│
│    │罪事實            │衡恩、鄭秀│案如附表三之一至附表三之五所示之物沒收。          │
│    │                  │慧、梁偉任│郭衡恩共同犯詐欺取財罪，累犯，處有期徒刑月，扣案│
│    │                  │、郭家銘  │如附表三之一至附表三之五所示之物沒收。            │
│    │                  │          │鄭秀慧共同犯詐欺取財罪，處有期徒刑貳月，如易科罰金│
│    │                  │          │，以新臺幣貳仟元折算壹日，扣案如附表三之一、附表三│
│    │                  │          │之二、附表三之四、附表三之五所示之物沒收。        │
│    │                  │          │梁偉任共同犯詐欺取財罪，處有期徒刑貳月，如易科罰金│
│    │                  │          │，以新臺幣貳仟元折算壹日，扣案如附表三之一至附表三│
│    │                  │          │之五所示之物沒收。                                │
│    │                  │          │郭家銘共同犯詐欺取財罪，處有期徒刑貳月，如易科罰金│
│    │                  │          │，以新臺幣貳仟元折算壹日，扣案如附表三之一、附表三│
│    │                  │          │之二、附表三之四、附表三之五所示之物沒收。        │
├──┼─────────┼─────┼─────────────────────────┤
│113 │附表二編號113 之犯│潘姵潔、郭│潘姵潔共同犯詐欺取財罪，處有期徒刑貳月又拾伍日，扣│
│    │罪事實            │衡恩、鄭秀│案如附表三之一至附表三之五所示之物沒收。          │
│    │                  │慧、梁偉任│郭衡恩共同犯詐欺取財罪，累犯，處有期徒刑月，扣案│
│    │                  │、郭家銘  │如附表三之一至附表三之五所示之物沒收。            │
│    │                  │          │鄭秀慧共同犯詐欺取財罪，處有期徒刑貳月，如易科罰金│
│    │                  │          │，以新臺幣貳仟元折算壹日，扣案如附表三之一、附表三│
│    │                  │          │之二、附表三之四、附表三之五所示之物沒收。        │
│    │                  │          │梁偉任共同犯詐欺取財罪，處有期徒刑貳月，如易科罰金│
│    │                  │          │，以新臺幣貳仟元折算壹日，扣案如附表三之一至附表三│
│    │                  │          │之五所示之物沒收。                                │
│    │                  │          │郭家銘共同犯詐欺取財罪，處有期徒刑貳月，如易科罰金│
│    │                  │          │，以新臺幣貳仟元折算壹日，扣案如附表三之一、附表三│
│    │                  │          │之二、附表三之四、附表三之五所示之物沒收。        │
├──┼─────────┼─────┼─────────────────────────┤
│114 │附表二編號114 之犯│潘姵潔、郭│潘姵潔共同犯詐欺取財罪，處有期徒刑貳月又拾伍日，扣│
│    │罪事實            │衡恩、鄭秀│案如附表三之一至附表三之五所示之物沒收。          │
│    │                  │慧、梁偉任│郭衡恩共同犯詐欺取財罪，累犯，處有期徒刑月，扣案│
│    │                  │、郭家銘  │如附表三之一至附表三之五所示之物沒收。            │
│    │                  │          │鄭秀慧共同犯詐欺取財罪，處有期徒刑貳月，如易科罰金│
│    │                  │          │，以新臺幣貳仟元折算壹日，扣案如附表三之一、附表三│
│    │                  │          │之二、附表三之四、附表三之五所示之物沒收。        │
│    │                  │          │梁偉任共同犯詐欺取財罪，處有期徒刑貳月，如易科罰金│
│    │                  │          │，以新臺幣貳仟元折算壹日，扣案如附表三之一至附表三│
│    │                  │          │之五所示之物沒收。                                │
│    │                  │          │郭家銘共同犯詐欺取財罪，處有期徒刑貳月，如易科罰金│
│    │                  │          │，以新臺幣貳仟元折算壹日，扣案如附表三之一、附表三│
│    │                  │          │之二、附表三之四、附表三之五所示之物沒收。        │
├──┼─────────┼─────┼─────────────────────────┤
│115 │附表二編號115 之犯│潘姵潔、郭│潘姵潔共同犯詐欺取財罪，處有期徒刑貳月又拾伍日，扣│
│    │罪事實            │衡恩、鄭秀│案如附表三之一至附表三之五所示之物沒收。          │
│    │                  │慧、梁偉任│郭衡恩共同犯詐欺取財罪，累犯，處有期徒刑月，扣案│
│    │                  │、郭家銘  │如附表三之一至附表三之五所示之物沒收。            │
│    │                  │          │鄭秀慧共同犯詐欺取財罪，處有期徒刑貳月，如易科罰金│
│    │                  │          │，以新臺幣貳仟元折算壹日，扣案如附表三之一、附表三│
│    │                  │          │之二、附表三之四、附表三之五所示之物沒收。        │
│    │                  │          │梁偉任共同犯詐欺取財罪，處有期徒刑貳月，如易科罰金│
│    │                  │          │，以新臺幣貳仟元折算壹日，扣案如附表三之一至附表三│
│    │                  │          │之五所示之物沒收。                                │
│    │                  │          │郭家銘共同犯詐欺取財罪，處有期徒刑貳月，如易科罰金│
│    │                  │          │，以新臺幣貳仟元折算壹日，扣案如附表三之一、附表三│
│    │                  │          │之二、附表三之四、附表三之五所示之物沒收。        │
├──┼─────────┼─────┼─────────────────────────┤
│116 │附表二編號116 之犯│潘姵潔、郭│潘姵潔共同犯詐欺取財罪，處有期徒刑貳月又拾伍日，扣│
│    │罪事實            │衡恩、鄭秀│案如附表三之一至附表三之五所示之物沒收。          │
│    │                  │慧、梁偉任│郭衡恩共同犯詐欺取財罪，累犯，處有期徒刑月，扣案│
│    │                  │、郭家銘  │如附表三之一至附表三之五所示之物沒收。            │
│    │                  │          │鄭秀慧共同犯詐欺取財罪，處有期徒刑貳月，如易科罰金│
│    │                  │          │，以新臺幣貳仟元折算壹日，扣案如附表三之一、附表三│
│    │                  │          │之二、附表三之四、附表三之五所示之物沒收。        │
│    │                  │          │梁偉任共同犯詐欺取財罪，處有期徒刑貳月，如易科罰金│
│    │                  │          │，以新臺幣貳仟元折算壹日，扣案如附表三之一至附表三│
│    │                  │          │之五所示之物沒收。                                │
│    │                  │          │郭家銘共同犯詐欺取財罪，處有期徒刑貳月，如易科罰金│
│    │                  │          │，以新臺幣貳仟元折算壹日，扣案如附表三之一、附表三│
│    │                  │          │之二、附表三之四、附表三之五所示之物沒收。        │
├──┼─────────┼─────┼─────────────────────────┤
│117 │附表二編號117 之犯│潘姵潔、郭│潘姵潔共同犯詐欺取財罪，處有期徒刑貳月又拾伍日，扣│
│    │罪事實            │衡恩、鄭秀│案如附表三之一至附表三之五所示之物沒收。          │
│    │                  │慧、梁偉任│郭衡恩共同犯詐欺取財罪，累犯，處有期徒刑月，扣案│
│    │                  │、郭家銘  │如附表三之一至附表三之五所示之物沒收。            │
│    │                  │          │鄭秀慧共同犯詐欺取財罪，處有期徒刑貳月，如易科罰金│
│    │                  │          │，以新臺幣貳仟元折算壹日，扣案如附表三之一、附表三│
│    │                  │          │之二、附表三之四、附表三之五所示之物沒收。        │
│    │                  │          │梁偉任共同犯詐欺取財罪，處有期徒刑貳月，如易科罰金│
│    │                  │          │，以新臺幣貳仟元折算壹日，扣案如附表三之一至附表三│
│    │                  │          │之五所示之物沒收。                                │
│    │                  │          │郭家銘共同犯詐欺取財罪，處有期徒刑貳月，如易科罰金│
│    │                  │          │，以新臺幣貳仟元折算壹日，扣案如附表三之一、附表三│
│    │                  │          │之二、附表三之四、附表三之五所示之物沒收。        │
├──┼─────────┼─────┼─────────────────────────┤
│118 │附表二編號118 之犯│潘姵潔、郭│潘姵潔共同犯詐欺取財罪，處有期徒刑貳月又拾伍日，扣│
│    │罪事實            │衡恩、鄭秀│案如附表三之一至附表三之五所示之物沒收。          │
│    │                  │慧、梁偉任│郭衡恩共同犯詐欺取財罪，累犯，處有期徒刑月，扣案│
│    │                  │、郭家銘  │如附表三之一至附表三之五所示之物沒收。            │
│    │                  │          │鄭秀慧共同犯詐欺取財罪，處有期徒刑貳月，如易科罰金│
│    │                  │          │，以新臺幣貳仟元折算壹日，扣案如附表三之一、附表三│
│    │                  │          │之二、附表三之四、附表三之五所示之物沒收。        │
│    │                  │          │梁偉任共同犯詐欺取財罪，處有期徒刑貳月，如易科罰金│
│    │                  │          │，以新臺幣貳仟元折算壹日，扣案如附表三之一至附表三│
│    │                  │          │之五所示之物沒收。                                │
│    │                  │          │郭家銘共同犯詐欺取財罪，處有期徒刑貳月，如易科罰金│
│    │                  │          │，以新臺幣貳仟元折算壹日，扣案如附表三之一、附表三│
│    │                  │          │之二、附表三之四、附表三之五所示之物沒收。        │
├──┼─────────┼─────┼─────────────────────────┤
│119 │附表二編號119 之犯│潘姵潔、郭│潘姵潔共同犯詐欺取財罪，處有期徒刑貳月又拾伍日，扣│
│    │罪事實            │衡恩、陳薪│案如附表三之一至附表三之五所示之物沒收。          │
│    │                  │閎、陳錫銘│郭衡恩共同犯詐欺取財罪，累犯，處有期徒刑月，扣案│
│    │                  │、楊淨雯、│如附表三之一至附表三之五所示之物沒收。            │
│    │                  │甲○○    │陳薪閎共同犯詐欺取財罪，處有期徒刑貳月，如易科罰金│
│    │                  │          │，以新臺幣貳仟元折算壹日，扣案如附表三之一至附表三│
│    │                  │          │之三所示之物沒收。                                │
│    │                  │          │楊淨雯共同犯詐欺取財罪，處有期徒刑貳月，如易科罰金│
│    │                  │          │，以新臺幣貳仟元折算壹日，扣案如附表三之一至附表三│
│    │                  │          │之三所示之物沒收。                                │
│    │                  │          │甲○○共同犯詐欺取財罪，處有期徒刑貳月，如易科罰金│
│    │                  │          │，以新臺幣貳仟元折算壹日，扣案如附表三之一至附表三│
│    │                  │          │之四所示之物沒收。                                │
├──┼─────────┼─────┼─────────────────────────┤
│120 │附表二編號120 之犯│潘姵潔、郭│潘姵潔共同犯詐欺取財罪，處有期徒刑貳月又拾伍日，扣│
│    │罪事實            │衡恩、鄭秀│案如附表三之一至附表三之五所示之物沒收。          │
│    │                  │慧、梁偉任│郭衡恩共同犯詐欺取財罪，累犯，處有期徒刑月，扣案│
│    │                  │、郭家銘  │如附表三之一至附表三之五所示之物沒收。            │
│    │                  │          │鄭秀慧共同犯詐欺取財罪，處有期徒刑貳月，如易科罰金│
│    │                  │          │，以新臺幣貳仟元折算壹日，扣案如附表三之一、附表三│
│    │                  │          │之二、附表三之四、附表三之五所示之物沒收。        │
│    │                  │          │梁偉任共同犯詐欺取財罪，處有期徒刑貳月，如易科罰金│
│    │                  │          │，以新臺幣貳仟元折算壹日，扣案如附表三之一至附表三│
│    │                  │          │之五所示之物沒收。                                │
│    │                  │          │郭家銘共同犯詐欺取財罪，處有期徒刑貳月，如易科罰金│
│    │                  │          │，以新臺幣貳仟元折算壹日，扣案如附表三之一、附表三│
│    │                  │          │之二、附表三之四、附表三之五所示之物沒收。        │
├──┼─────────┼─────┼─────────────────────────┤
│121 │附表二編號121 之犯│潘姵潔、郭│潘姵潔共同犯詐欺取財罪，處有期徒刑貳月又拾伍日，扣│
│    │罪事實            │衡恩、鄭秀│案如附表三之一至附表三之五所示之物沒收。          │
│    │                  │慧、梁偉任│郭衡恩共同犯詐欺取財罪，累犯，處有期徒刑月，扣案│
│    │                  │          │如附表三之一至附表三之五所示之物沒收。            │
│    │                  │          │鄭秀慧共同犯詐欺取財罪，處有期徒刑貳月，如易科罰金│
│    │                  │          │，以新臺幣貳仟元折算壹日，扣案如附表三之一、附表三│
│    │                  │          │之二、附表三之四、附表三之五所示之物沒收。        │
│    │                  │          │梁偉任共同犯詐欺取財罪，處有期徒刑貳月，如易科罰金│
│    │                  │          │，以新臺幣貳仟元折算壹日，扣案如附表三之一至附表三│
│    │                  │          │之五所示之物沒收。                                │
├──┼─────────┼─────┼─────────────────────────┤
│122 │附表二編號122 之犯│潘姵潔、郭│潘姵潔共同犯詐欺取財罪，處有期徒刑貳月又拾伍日，扣│
│    │罪事實            │衡恩、鄭秀│案如附表三之一至附表三之五所示之物沒收。          │
│    │                  │慧、梁偉任│郭衡恩共同犯詐欺取財罪，累犯，處有期徒刑月，扣案│
│    │                  │          │如附表三之一至附表三之五所示之物沒收。            │
│    │                  │          │鄭秀慧共同犯詐欺取財罪，處有期徒刑貳月，如易科罰金│
│    │                  │          │，以新臺幣貳仟元折算壹日，扣案如附表三之一、附表三│
│    │                  │          │之二、附表三之四、附表三之五所示之物沒收。        │
│    │                  │          │梁偉任共同犯詐欺取財罪，處有期徒刑貳月，如易科罰金│
│    │                  │          │，以新臺幣貳仟元折算壹日，扣案如附表三之一至附表三│
│    │                  │          │之五所示之物沒收。                                │
├──┼─────────┼─────┼─────────────────────────┤
│123 │附表二編號123 之犯│潘姵潔、郭│潘姵潔共同犯詐欺取財罪，處有期徒刑貳月又拾伍日，扣│
│    │罪事實            │衡恩、鄭秀│案如附表三之一至附表三之五所示之物沒收。          │
│    │                  │慧、梁偉任│郭衡恩共同犯詐欺取財罪，累犯，處有期徒刑月，扣案│
│    │                  │、郭家銘  │如附表三之一至附表三之五所示之物沒收。            │
│    │                  │          │鄭秀慧共同犯詐欺取財罪，處有期徒刑貳月，如易科罰金│
│    │                  │          │，以新臺幣貳仟元折算壹日，扣案如附表三之一、附表三│
│    │                  │          │之二、附表三之四、附表三之五所示之物沒收。        │
│    │                  │          │梁偉任共同犯詐欺取財罪，處有期徒刑貳月，如易科罰金│
│    │                  │          │，以新臺幣貳仟元折算壹日，扣案如附表三之一至附表三│
│    │                  │          │之五所示之物沒收。                                │
│    │                  │          │郭家銘共同犯詐欺取財罪，處有期徒刑貳月，如易科罰金│
│    │                  │          │，以新臺幣貳仟元折算壹日，扣案如附表三之一、附表三│
│    │                  │          │之二、附表三之四、附表三之五所示之物沒收。        │
├──┼─────────┼─────┼─────────────────────────┤
│124 │附表二編號124 之犯│潘姵潔、郭│潘姵潔共同犯詐欺取財罪，處有期徒刑貳月又拾伍日，扣│
│    │罪事實            │衡恩、鄭秀│案如附表三之一至附表三之五所示之物沒收。          │
│    │                  │慧、梁偉任│郭衡恩共同犯詐欺取財罪，累犯，處有期徒刑月，扣案│
│    │                  │          │如附表三之一至附表三之五所示之物沒收。            │
│    │                  │          │鄭秀慧共同犯詐欺取財罪，處有期徒刑貳月，如易科罰金│
│    │                  │          │，以新臺幣貳仟元折算壹日，扣案如附表三之一、附表三│
│    │                  │          │之二、附表三之四、附表三之五所示之物沒收。        │
│    │                  │          │梁偉任共同犯詐欺取財罪，處有期徒刑貳月，如易科罰金│
│    │                  │          │，以新臺幣貳仟元折算壹日，扣案如附表三之一至附表三│
│    │                  │          │之五所示之物沒收。                                │
├──┼─────────┼─────┼─────────────────────────┤
│125 │附表二編號125 之犯│潘姵潔、郭│潘姵潔共同犯詐欺取財罪，處有期徒刑貳月又拾伍日，扣│
│    │罪事實            │衡恩、鄭秀│案如附表三之一至附表三之五所示之物沒收。          │
│    │                  │慧、梁偉任│郭衡恩共同犯詐欺取財罪，累犯，處有期徒刑月，扣案│
│    │                  │、郭家銘  │如附表三之一至附表三之五所示之物沒收。            │
│    │                  │          │鄭秀慧共同犯詐欺取財罪，處有期徒刑貳月，如易科罰金│
│    │                  │          │，以新臺幣貳仟元折算壹日，扣案如附表三之一、附表三│
│    │                  │          │之二、附表三之四、附表三之五所示之物沒收。        │
│    │                  │          │梁偉任共同犯詐欺取財罪，處有期徒刑貳月，如易科罰金│
│    │                  │          │，以新臺幣貳仟元折算壹日，扣案如附表三之一至附表三│
│    │                  │          │之五所示之物沒收。                                │
│    │                  │          │郭家銘共同犯詐欺取財罪，處有期徒刑貳月，如易科罰金│
│    │                  │          │，以新臺幣貳仟元折算壹日，扣案如附表三之一、附表三│
│    │                  │          │之二、附表三之四、附表三之五所示之物沒收。        │
├──┼─────────┼─────┼─────────────────────────┤
│126 │附表二編號126 之犯│潘姵潔、郭│潘姵潔共同犯詐欺取財罪，處有期徒刑伍月，扣案如附表│
│    │罪事實            │衡恩、鄭秀│三之一至附表三之五所示之物沒收。                  │
│    │                  │慧、梁偉任│郭衡恩共同犯詐欺取財罪，累犯，處有期徒刑陸月，扣案│
│    │                  │          │如附表三之一至附表三之五所示之物沒收。            │
│    │                  │          │鄭秀慧共同犯詐欺取財罪，處有期徒刑肆月，如易科罰金│
│    │                  │          │，以新臺幣貳仟元折算壹日，扣案如附表三之一、附表三│
│    │                  │          │之二、附表三之四、附表三之五所示之物沒收。        │
│    │                  │          │梁偉任共同犯詐欺取財罪，處有期徒刑肆月，如易科罰金│
│    │                  │          │，以新臺幣貳仟元折算壹日，扣案如附表三之一至附表三│
│    │                  │          │之五所示之物沒收。                                │
├──┼─────────┼─────┼─────────────────────────┤
│127 │附表二編號127 之犯│潘姵潔、郭│潘姵潔共同犯詐欺取財罪，處有期徒刑柒月，扣案如附表│
│    │罪事實            │衡恩、陳薪│三之一至附表三之五所示之物沒收。                  │
│    │                  │閎、陳錫銘│郭衡恩共同犯詐欺取財罪，累犯，處有期徒刑捌月，扣案│
│    │                  │、楊淨雯、│如附表三之一至附表三之五所示之物沒收。            │
│    │                  │鄭秀慧、梁│陳薪閎共同犯詐欺取財罪，處有期徒刑肆月，如易科罰金│
│    │                  │偉任（就此│，以新臺幣貳仟元折算壹日，扣案如附表三之一至附表三│
│    │                  │次詐騙行為│之三所示之物沒收。                                │
│    │                  │，陳薪閎、│楊淨雯共同犯詐欺取財罪，處有期徒刑肆月，如易科罰金│
│    │                  │陳錫銘、楊│，以新臺幣貳仟元折算壹日，扣案如附表三之一至附表三│
│    │                  │淨雯與鄭秀│之三所示之物沒收。                                │
│    │                  │慧、梁偉任│鄭秀慧共同犯詐欺取財罪，處有期徒刑肆月，如易科罰金│
│    │                  │間並不成立│，以新臺幣貳仟元折算壹日，扣案如附表三之一、附表三│
│    │                  │共犯，均僅│之二、附表三之四、附表三之五所示之物沒收。        │
│    │                  │就各人擔任│梁偉任共同犯詐欺取財罪，處有期徒刑肆月，如易科罰金│
│    │                  │車手期間之│，以新臺幣貳仟元折算壹日，扣案如附表三之一至附表三│
│    │                  │詐騙款負責│之五所示之物沒收。                                │
│    │                  │）        │                                                  │
├──┼─────────┼─────┼─────────────────────────┤
│128 │附表二編號128 之犯│潘姵潔、郭│潘姵潔共同犯詐欺取財罪，處有期徒刑貳月又拾伍日，扣│
│    │罪事實            │衡恩、陳薪│案如附表三之一至附表三之五所示之物沒收。          │
│    │                  │閎、陳錫銘│郭衡恩共同犯詐欺取財罪，累犯，處有期徒刑月，扣案│
│    │                  │、楊淨雯、│如附表三之一至附表三之五所示之物沒收。            │
│    │                  │梁偉任    │陳薪閎共同犯詐欺取財罪，處有期徒刑貳月，如易科罰金│
│    │                  │          │，以新臺幣貳仟元折算壹日，扣案如附表三之一至附表三│
│    │                  │          │之三所示之物沒收。                                │
│    │                  │          │楊淨雯共同犯詐欺取財罪，處有期徒刑貳月，如易科罰金│
│    │                  │          │，以新臺幣貳仟元折算壹日，扣案如附表三之一至附表三│
│    │                  │          │之三所示之物沒收。                                │
│    │                  │          │梁偉任共同犯詐欺取財罪，處有期徒刑貳月，如易科罰金│
│    │                  │          │，以新臺幣貳仟元折算壹日，扣案如附表三之一至附表三│
│    │                  │          │之五所示之物沒收。                                │
├──┼─────────┼─────┼─────────────────────────┤
│129 │附表二編號129 之犯│潘姵潔、郭│潘姵潔共同犯詐欺取財罪，處有期徒刑貳月又拾伍日，扣│
│    │罪事實            │衡恩、陳薪│案如附表三之一至附表三之五所示之物沒收。          │
│    │                  │閎、陳錫銘│郭衡恩共同犯詐欺取財罪，累犯，處有期徒刑月，扣案│
│    │                  │、楊淨雯、│如附表三之一至附表三之五所示之物沒收。            │
│    │                  │梁偉任    │陳薪閎共同犯詐欺取財罪，處有期徒刑貳月，如易科罰金│
│    │                  │          │，以新臺幣貳仟元折算壹日，扣案如附表三之一至附表三│
│    │                  │          │之三所示之物沒收。                                │
│    │                  │          │楊淨雯共同犯詐欺取財罪，處有期徒刑貳月，如易科罰金│
│    │                  │          │，以新臺幣貳仟元折算壹日，扣案如附表三之一至附表三│
│    │                  │          │之三所示之物沒收。                                │
│    │                  │          │梁偉任共同犯詐欺取財罪，處有期徒刑貳月，如易科罰金│
│    │                  │          │，以新臺幣貳仟元折算壹日，扣案如附表三之一至附表三│
│    │                  │          │之五所示之物沒收。                                │
├──┼─────────┼─────┼─────────────────────────┤
│130 │附表二編號130 之犯│潘姵潔、郭│潘姵潔共同犯詐欺取財罪，處有期徒刑月又拾伍日，扣│
│    │罪事實            │衡恩、陳薪│案如附表三之一至附表三之五所示之物沒收。          │
│    │                  │閎、陳錫銘│郭衡恩共同犯詐欺取財罪，累犯，處有期徒刑肆月，扣案│
│    │                  │、楊淨雯、│如附表三之一至附表三之五所示之物沒收。            │
│    │                  │甲○○    │陳薪閎共同犯詐欺取財罪，處有期徒刑月，如易科罰金│
│    │                  │          │，以新臺幣貳仟元折算壹日，扣案如附表三之一至附表三│
│    │                  │          │之三所示之物沒收。                                │
│    │                  │          │楊淨雯共同犯詐欺取財罪，處有期徒刑月，如易科罰金│
│    │                  │          │，以新臺幣貳仟元折算壹日，扣案如附表三之一至附表三│
│    │                  │          │之三所示之物沒收。                                │
│    │                  │          │甲○○共同犯詐欺取財罪，處有期徒刑月，如易科罰金│
│    │                  │          │，以新臺幣貳仟元折算壹日，扣案如附表三之一至附表三│
│    │                  │          │之四所示之物沒收。                                │
├──┼─────────┼─────┼─────────────────────────┤
│131 │附表二編號131 之犯│潘姵潔、郭│潘姵潔共同犯詐欺取財罪，處有期徒刑貳月又拾伍日，扣│
│    │罪事實            │衡恩、鄭秀│案如附表三之一至附表三之五所示之物沒收。          │
│    │                  │慧、梁偉任│郭衡恩共同犯詐欺取財罪，累犯，處有期徒刑月，扣案│
│    │                  │、郭家銘  │如附表三之一至附表三之五所示之物沒收。            │
│    │                  │          │鄭秀慧共同犯詐欺取財罪，處有期徒刑貳月，如易科罰金│
│    │                  │          │，以新臺幣貳仟元折算壹日，扣案如附表三之一、附表三│
│    │                  │          │之二、附表三之四、附表三之五所示之物沒收。        │
│    │                  │          │梁偉任共同犯詐欺取財罪，處有期徒刑貳月，如易科罰金│
│    │                  │          │，以新臺幣貳仟元折算壹日，扣案如附表三之一至附表三│
│    │                  │          │之五所示之物沒收。                                │
│    │                  │          │郭家銘共同犯詐欺取財罪，處有期徒刑貳月，如易科罰金│
│    │                  │          │，以新臺幣貳仟元折算壹日，扣案如附表三之一、附表三│
│    │                  │          │之二、附表三之四、附表三之五所示之物沒收。        │
├──┼─────────┼─────┼─────────────────────────┤
│132 │附表二編號132 之犯│潘姵潔、郭│潘姵潔共同犯詐欺取財罪，處有期徒刑月又拾伍日，扣│
│    │罪事實            │衡恩、鄭秀│案如附表三之一至附表三之五所示之物沒收。          │
│    │                  │慧、梁偉任│郭衡恩共同犯詐欺取財罪，累犯，處有期徒刑肆月，扣案│
│    │                  │、郭家銘  │如附表三之一至附表三之五所示之物沒收。            │
│    │                  │          │鄭秀慧共同犯詐欺取財罪，處有期徒刑月，如易科罰金│
│    │                  │          │，以新臺幣貳仟元折算壹日，扣案如附表三之一、附表三│
│    │                  │          │之二、附表三之四、附表三之五所示之物沒收。        │
│    │                  │          │梁偉任共同犯詐欺取財罪，處有期徒刑月，如易科罰金│
│    │                  │          │，以新臺幣貳仟元折算壹日，扣案如附表三之一至附表三│
│    │                  │          │之五所示之物沒收。                                │
│    │                  │          │郭家銘共同犯詐欺取財罪，處有期徒刑月，如易科罰金│
│    │                  │          │，以新臺幣貳仟元折算壹日，扣案如附表三之一、附表三│
│    │                  │          │之二、附表三之四、附表三之五所示之物沒收。        │
├──┼─────────┼─────┼─────────────────────────┤
│133 │附表二編號133 之犯│潘姵潔、郭│潘姵潔共同犯詐欺取財罪，處有期徒刑月又拾伍日，扣│
│    │罪事實            │衡恩、鄭秀│案如附表三之一至附表三之五所示之物沒收。          │
│    │                  │慧、梁偉任│郭衡恩共同犯詐欺取財罪，累犯，處有期徒刑肆月，扣案│
│    │                  │、郭家銘  │如附表三之一至附表三之五所示之物沒收。            │
│    │                  │          │鄭秀慧共同犯詐欺取財罪，處有期徒刑月，如易科罰金│
│    │                  │          │，以新臺幣貳仟元折算壹日，扣案如附表三之一、附表三│
│    │                  │          │之二、附表三之四、附表三之五所示之物沒收。        │
│    │                  │          │梁偉任共同犯詐欺取財罪，處有期徒刑月，如易科罰金│
│    │                  │          │，以新臺幣貳仟元折算壹日，扣案如附表三之一至附表三│
│    │                  │          │之五所示之物沒收。                                │
│    │                  │          │郭家銘共同犯詐欺取財罪，處有期徒刑月，如易科罰金│
│    │                  │          │，以新臺幣貳仟元折算壹日，扣案如附表三之一、附表三│
│    │                  │          │之二、附表三之四、附表三之五所示之物沒收。        │
├──┼─────────┼─────┼─────────────────────────┤
│134 │附表二編號134 之犯│潘姵潔、郭│潘姵潔共同犯詐欺取財罪，處有期徒刑貳月又拾伍日，扣│
│    │罪事實            │衡恩、陳薪│案如附表三之一至附表三之五所示之物沒收。          │
│    │                  │閎、陳錫銘│郭衡恩共同犯詐欺取財罪，累犯，處有期徒刑月，扣案│
│    │                  │、楊淨雯、│如附表三之一至附表三之五所示之物沒收。            │
│    │                  │甲○○    │陳薪閎共同犯詐欺取財罪，處有期徒刑貳月，如易科罰金│
│    │                  │          │，以新臺幣貳仟元折算壹日，扣案如附表三之一至附表三│
│    │                  │          │之三所示之物沒收。                                │
│    │                  │          │楊淨雯共同犯詐欺取財罪，處有期徒刑貳月，如易科罰金│
│    │                  │          │，以新臺幣貳仟元折算壹日，扣案如附表三之一至附表三│
│    │                  │          │之三所示之物沒收。                                │
│    │                  │          │甲○○共同犯詐欺取財罪，處有期徒刑貳月，如易科罰金│
│    │                  │          │，以新臺幣貳仟元折算壹日，扣案如附表三之一至附表三│
│    │                  │          │之四所示之物沒收。                                │
├──┼─────────┼─────┼─────────────────────────┤
│135 │附表二編號135 之犯│潘姵潔、郭│潘姵潔共同犯詐欺取財罪，處有期徒刑月又拾伍日，扣│
│    │罪事實            │衡恩、鄭秀│案如附表三之一至附表三之五所示之物沒收。          │
│    │                  │慧、梁偉任│郭衡恩共同犯詐欺取財罪，累犯，處有期徒刑肆月，扣案│
│    │                  │、郭家銘  │如附表三之一至附表三之五所示之物沒收。            │
│    │                  │          │鄭秀慧共同犯詐欺取財罪，處有期徒刑月，如易科罰金│
│    │                  │          │，以新臺幣貳仟元折算壹日，扣案如附表三之一、附表三│
│    │                  │          │之二、附表三之四、附表三之五所示之物沒收。        │
│    │                  │          │梁偉任共同犯詐欺取財罪，處有期徒刑月，如易科罰金│
│    │                  │          │，以新臺幣貳仟元折算壹日，扣案如附表三之一至附表三│
│    │                  │          │之五所示之物沒收。                                │
│    │                  │          │郭家銘共同犯詐欺取財罪，處有期徒刑月，如易科罰金│
│    │                  │          │，以新臺幣貳仟元折算壹日，扣案如附表三之一、附表三│
│    │                  │          │之二、附表三之四、附表三之五所示之物沒收。        │
├──┼─────────┼─────┼─────────────────────────┤
│136 │附表二編號136 之犯│潘姵潔、郭│潘姵潔共同犯詐欺取財罪，處有期徒刑月又拾伍日，扣│
│    │罪事實            │衡恩、鄭秀│案如附表三之一至附表三之五所示之物沒收。          │
│    │                  │慧、梁偉任│郭衡恩共同犯詐欺取財罪，累犯，處有期徒刑肆月，扣案│
│    │                  │、郭家銘  │如附表三之一至附表三之五所示之物沒收。            │
│    │                  │          │鄭秀慧共同犯詐欺取財罪，處有期徒刑月，如易科罰金│
│    │                  │          │，以新臺幣貳仟元折算壹日，扣案如附表三之一、附表三│
│    │                  │          │之二、附表三之四、附表三之五所示之物沒收。        │
│    │                  │          │梁偉任共同犯詐欺取財罪，處有期徒刑月，如易科罰金│
│    │                  │          │，以新臺幣貳仟元折算壹日，扣案如附表三之一至附表三│
│    │                  │          │之五所示之物沒收。                                │
│    │                  │          │郭家銘共同犯詐欺取財罪，處有期徒刑月，如易科罰金│
│    │                  │          │，以新臺幣貳仟元折算壹日，扣案如附表三之一、附表三│
│    │                  │          │之二、附表三之四、附表三之五所示之物沒收。        │
├──┼─────────┼─────┼─────────────────────────┤
│137 │附表二編號137 之犯│潘姵潔、郭│潘姵潔共同犯詐欺取財罪，處有期徒刑貳月又拾伍日，扣│
│    │罪事實            │衡恩、鄭秀│案如附表三之一至附表三之五所示之物沒收。          │
│    │                  │慧、梁偉任│郭衡恩共同犯詐欺取財罪，累犯，處有期徒刑月，扣案│
│    │                  │、郭家銘  │如附表三之一至附表三之五所示之物沒收。            │
│    │                  │          │鄭秀慧共同犯詐欺取財罪，處有期徒刑貳月，如易科罰金│
│    │                  │          │，以新臺幣貳仟元折算壹日，扣案如附表三之一、附表三│
│    │                  │          │之二、附表三之四、附表三之五所示之物沒收。        │
│    │                  │          │梁偉任共同犯詐欺取財罪，處有期徒刑貳月，如易科罰金│
│    │                  │          │，以新臺幣貳仟元折算壹日，扣案如附表三之一至附表三│
│    │                  │          │之五所示之物沒收。                                │
│    │                  │          │郭家銘共同犯詐欺取財罪，處有期徒刑貳月，如易科罰金│
│    │                  │          │，以新臺幣貳仟元折算壹日，扣案如附表三之一、附表三│
│    │                  │          │之二、附表三之四、附表三之五所示之物沒收。        │
├──┼─────────┼─────┼─────────────────────────┤
│138 │附表二編號138 之犯│潘姵潔、郭│潘姵潔共同犯詐欺取財罪，處有期徒刑貳月又拾伍日，扣│
│    │罪事實            │衡恩、陳薪│案如附表三之一至附表三之五所示之物沒收。          │
│    │                  │閎、陳錫銘│郭衡恩共同犯詐欺取財罪，累犯，處有期徒刑月，扣案│
│    │                  │、楊淨雯、│如附表三之一至附表三之五所示之物沒收。            │
│    │                  │甲○○    │陳薪閎共同犯詐欺取財罪，處有期徒刑貳月，如易科罰金│
│    │                  │          │，以新臺幣貳仟元折算壹日，扣案如附表三之一至附表三│
│    │                  │          │之三所示之物沒收。                                │
│    │                  │          │楊淨雯共同犯詐欺取財罪，處有期徒刑貳月，如易科罰金│
│    │                  │          │，以新臺幣貳仟元折算壹日，扣案如附表三之一至附表三│
│    │                  │          │之三所示之物沒收。                                │
│    │                  │          │甲○○共同犯詐欺取財罪，處有期徒刑貳月，如易科罰金│
│    │                  │          │，以新臺幣貳仟元折算壹日，扣案如附表三之一至附表三│
│    │                  │          │之四所示之物沒收。                                │
├──┼─────────┼─────┼─────────────────────────┤
│139 │附表二編號139 之犯│潘姵潔、郭│潘姵潔共同犯詐欺取財罪，處有期徒刑貳月又拾伍日，扣│
│    │罪事實            │衡恩、鄭秀│案如附表三之一至附表三之五所示之物沒收。          │
│    │                  │慧、梁偉任│郭衡恩共同犯詐欺取財罪，累犯，處有期徒刑月，扣案│
│    │                  │          │如附表三之一至附表三之五所示之物沒收。            │
│    │                  │          │鄭秀慧共同犯詐欺取財罪，處有期徒刑貳月，如易科罰金│
│    │                  │          │，以新臺幣貳仟元折算壹日，扣案如附表三之一、附表三│
│    │                  │          │之二、附表三之四、附表三之五所示之物沒收。        │
│    │                  │          │梁偉任共同犯詐欺取財罪，處有期徒刑貳月，如易科罰金│
│    │                  │          │，以新臺幣貳仟元折算壹日，扣案如附表三之一至附表三│
│    │                  │          │之五所示之物沒收。                                │
├──┼─────────┼─────┼─────────────────────────┤
│140 │附表二編號140 之犯│潘姵潔、郭│潘姵潔共同犯詐欺取財罪，處有期徒刑貳月又拾伍日，扣│
│    │罪事實            │衡恩、鄭秀│案如附表三之一至附表三之五所示之物沒收。          │
│    │                  │慧、梁偉任│郭衡恩共同犯詐欺取財罪，累犯，處有期徒刑月，扣案│
│    │                  │、郭家銘  │如附表三之一至附表三之五所示之物沒收。            │
│    │                  │          │鄭秀慧共同犯詐欺取財罪，處有期徒刑貳月，如易科罰金│
│    │                  │          │，以新臺幣貳仟元折算壹日，扣案如附表三之一、附表三│
│    │                  │          │之二、附表三之四、附表三之五所示之物沒收。        │
│    │                  │          │梁偉任共同犯詐欺取財罪，處有期徒刑貳月，如易科罰金│
│    │                  │          │，以新臺幣貳仟元折算壹日，扣案如附表三之一至附表三│
│    │                  │          │之五所示之物沒收。                                │
│    │                  │          │郭家銘共同犯詐欺取財罪，處有期徒刑貳月，如易科罰金│
│    │                  │          │，以新臺幣貳仟元折算壹日，扣案如附表三之一、附表三│
│    │                  │          │之二、附表三之四、附表三之五所示之物沒收。        │
├──┼─────────┼─────┼─────────────────────────┤
│141 │附表二編號141 之犯│潘姵潔、郭│潘姵潔共同犯詐欺取財罪，處有期徒刑月又拾伍日，扣│
│    │罪事實            │衡恩、鄭秀│案如附表三之一至附表三之五所示之物沒收。          │
│    │                  │慧、梁偉任│郭衡恩共同犯詐欺取財罪，累犯，處有期徒刑肆月，扣案│
│    │                  │、郭家銘  │如附表三之一至附表三之五所示之物沒收。            │
│    │                  │          │鄭秀慧共同犯詐欺取財罪，處有期徒刑月，如易科罰金│
│    │                  │          │，以新臺幣貳仟元折算壹日，扣案如附表三之一、附表三│
│    │                  │          │之二、附表三之四、附表三之五所示之物沒收。        │
│    │                  │          │梁偉任共同犯詐欺取財罪，處有期徒刑月，如易科罰金│
│    │                  │          │，以新臺幣貳仟元折算壹日，扣案如附表三之一至附表三│
│    │                  │          │之五所示之物沒收。                                │
│    │                  │          │郭家銘共同犯詐欺取財罪，處有期徒刑月，如易科罰金│
│    │                  │          │，以新臺幣貳仟元折算壹日，扣案如附表三之一、附表三│
│    │                  │          │之二、附表三之四、附表三之五所示之物沒收。        │
├──┼─────────┼─────┼─────────────────────────┤
│142 │附表二編號142 之犯│潘姵潔、郭│潘姵潔共同犯詐欺取財罪，處有期徒刑伍月，扣案如附表│
│    │罪事實            │衡恩、陳薪│三之一至附表三之五所示之物沒收。                  │
│    │                  │閎、陳錫銘│郭衡恩共同犯詐欺取財罪，累犯，處有期徒刑陸月，扣案│
│    │                  │、楊淨雯  │如附表三之一至附表三之五所示之物沒收。            │
│    │                  │          │陳薪閎共同犯詐欺取財罪，處有期徒刑肆月，如易科罰金│
│    │                  │          │，以新臺幣貳仟元折算壹日，扣案如附表三之一至附表三│
│    │                  │          │之三所示之物沒收。                                │
│    │                  │          │楊淨雯共同犯詐欺取財罪，處有期徒刑肆月，如易科罰金│
│    │                  │          │，以新臺幣貳仟元折算壹日，扣案如附表三之一至附表三│
│    │                  │          │之三所示之物沒收。                                │
├──┼─────────┼─────┼─────────────────────────┤
│143 │附表二編號143 之犯│潘姵潔、郭│潘姵潔共同犯詐欺取財罪，處有期徒刑貳月又拾伍日，扣│
│    │罪事實            │衡恩、陳薪│案如附表三之一至附表三之五所示之物沒收。          │
│    │                  │閎、陳錫銘│郭衡恩共同犯詐欺取財罪，累犯，處有期徒刑月，扣案│
│    │                  │、楊淨雯  │如附表三之一至附表三之五所示之物沒收。            │
│    │                  │          │陳薪閎共同犯詐欺取財罪，處有期徒刑貳月，如易科罰金│
│    │                  │          │，以新臺幣貳仟元折算壹日，扣案如附表三之一至附表三│
│    │                  │          │之三所示之物沒收。                                │
│    │                  │          │楊淨雯共同犯詐欺取財罪，處有期徒刑貳月，如易科罰金│
│    │                  │          │，以新臺幣貳仟元折算壹日，扣案如附表三之一至附表三│
│    │                  │          │之三所示之物沒收。                                │
├──┼─────────┼─────┼─────────────────────────┤
│144 │附表二編號144 之犯│潘姵潔、郭│潘姵潔共同犯詐欺取財罪，處有期徒刑貳月又拾伍日，扣│
│    │罪事實            │衡恩、鄭秀│案如附表三之一至附表三之五所示之物沒收。          │
│    │                  │慧、梁偉任│郭衡恩共同犯詐欺取財罪，累犯，處有期徒刑月，扣案│
│    │                  │          │如附表三之一至附表三之五所示之物沒收。            │
│    │                  │          │鄭秀慧共同犯詐欺取財罪，處有期徒刑貳月，如易科罰金│
│    │                  │          │，以新臺幣貳仟元折算壹日，扣案如附表三之一、附表三│
│    │                  │          │之二、附表三之四、附表三之五所示之物沒收。        │
│    │                  │          │梁偉任共同犯詐欺取財罪，處有期徒刑貳月，如易科罰金│
│    │                  │          │，以新臺幣貳仟元折算壹日，扣案如附表三之一至附表三│
│    │                  │          │之五所示之物沒收。                                │
├──┼─────────┼─────┼─────────────────────────┤
│145 │附表二編號145 之犯│潘姵潔、郭│潘姵潔共同犯詐欺取財罪，處有期徒刑貳月又拾伍日，扣│
│    │罪事實            │衡恩、鄭秀│案如附表三之一至附表三之五所示之物沒收。          │
│    │                  │慧、梁偉任│郭衡恩共同犯詐欺取財罪，累犯，處有期徒刑月，扣案│
│    │                  │          │如附表三之一至附表三之五所示之物沒收。            │
│    │                  │          │鄭秀慧共同犯詐欺取財罪，處有期徒刑貳月，如易科罰金│
│    │                  │          │，以新臺幣貳仟元折算壹日，扣案如附表三之一、附表三│
│    │                  │          │之二、附表三之四、附表三之五所示之物沒收。        │
│    │                  │          │梁偉任共同犯詐欺取財罪，處有期徒刑貳月，如易科罰金│
│    │                  │          │，以新臺幣貳仟元折算壹日，扣案如附表三之一至附表三│
│    │                  │          │之五所示之物沒收。                                │
├──┼─────────┼─────┼─────────────────────────┤
│146 │附表二編號146 之犯│潘姵潔、郭│潘姵潔共同犯詐欺取財罪，處有期徒刑貳月又拾伍日，扣│
│    │罪事實            │衡恩、陳薪│案如附表三之一至附表三之五所示之物沒收。          │
│    │                  │閎、陳錫銘│郭衡恩共同犯詐欺取財罪，累犯，處有期徒刑月，扣案│
│    │                  │、楊淨雯、│如附表三之一至附表三之五所示之物沒收。            │
│    │                  │甲○○    │陳薪閎共同犯詐欺取財罪，處有期徒刑貳月，如易科罰金│
│    │                  │          │，以新臺幣貳仟元折算壹日，扣案如附表三之一至附表三│
│    │                  │          │之三所示之物沒收。                                │
│    │                  │          │楊淨雯共同犯詐欺取財罪，處有期徒刑貳月，如易科罰金│
│    │                  │          │，以新臺幣貳仟元折算壹日，扣案如附表三之一至附表三│
│    │                  │          │之三所示之物沒收。                                │
│    │                  │          │甲○○共同犯詐欺取財罪，處有期徒刑貳月，如易科罰金│
│    │                  │          │，以新臺幣貳仟元折算壹日，扣案如附表三之一至附表三│
│    │                  │          │之四所示之物沒收。                                │
├──┼─────────┼─────┼─────────────────────────┤
│147 │附表二編號147 之犯│潘姵潔、郭│潘姵潔共同犯詐欺取財罪，處有期徒刑貳月又拾伍日，扣│
│    │罪事實            │衡恩、鄭秀│案如附表三之一至附表三之五所示之物沒收。          │
│    │                  │慧、梁偉任│郭衡恩共同犯詐欺取財罪，累犯，處有期徒刑月，扣案│
│    │                  │、郭家銘  │如附表三之一至附表三之五所示之物沒收。            │
│    │                  │          │鄭秀慧共同犯詐欺取財罪，處有期徒刑貳月，如易科罰金│
│    │                  │          │，以新臺幣貳仟元折算壹日，扣案如附表三之一、附表三│
│    │                  │          │之二、附表三之四、附表三之五所示之物沒收。        │
│    │                  │          │梁偉任共同犯詐欺取財罪，處有期徒刑貳月，如易科罰金│
│    │                  │          │，以新臺幣貳仟元折算壹日，扣案如附表三之一至附表三│
│    │                  │          │之五所示之物沒收。                                │
│    │                  │          │郭家銘共同犯詐欺取財罪，處有期徒刑貳月，如易科罰金│
│    │                  │          │，以新臺幣貳仟元折算壹日，扣案如附表三之一、附表三│
│    │                  │          │之二、附表三之四、附表三之五所示之物沒收。        │
├──┼─────────┼─────┼─────────────────────────┤
│148 │附表二編號148 之犯│潘姵潔、郭│潘姵潔共同犯詐欺取財罪，處有期徒刑貳月又拾伍日，扣│
│    │罪事實            │衡恩、鄭秀│案如附表三之一至附表三之五所示之物沒收。          │
│    │                  │慧、梁偉任│郭衡恩共同犯詐欺取財罪，累犯，處有期徒刑月，扣案│
│    │                  │、郭家銘  │如附表三之一至附表三之五所示之物沒收。            │
│    │                  │          │鄭秀慧共同犯詐欺取財罪，處有期徒刑貳月，如易科罰金│
│    │                  │          │，以新臺幣貳仟元折算壹日，扣案如附表三之一、附表三│
│    │                  │          │之二、附表三之四、附表三之五所示之物沒收。        │
│    │                  │          │梁偉任共同犯詐欺取財罪，處有期徒刑貳月，如易科罰金│
│    │                  │          │，以新臺幣貳仟元折算壹日，扣案如附表三之一至附表三│
│    │                  │          │之五所示之物沒收。                                │
│    │                  │          │郭家銘共同犯詐欺取財罪，處有期徒刑貳月，如易科罰金│
│    │                  │          │，以新臺幣貳仟元折算壹日，扣案如附表三之一、附表三│
│    │                  │          │之二、附表三之四、附表三之五所示之物沒收。        │
├──┼─────────┼─────┼─────────────────────────┤
│149 │附表二編號149 之犯│潘姵潔、郭│潘姵潔共同犯詐欺取財罪，處有期徒刑月又拾伍日，扣│
│    │罪事實            │衡恩、陳薪│案如附表三之一至附表三之五所示之物沒收。          │
│    │                  │閎、陳錫銘│郭衡恩共同犯詐欺取財罪，累犯，處有期徒刑肆月，扣案│
│    │                  │、楊淨雯  │如附表三之一至附表三之五所示之物沒收。            │
│    │                  │          │陳薪閎共同犯詐欺取財罪，處有期徒刑月，如易科罰金│
│    │                  │          │，以新臺幣貳仟元折算壹日，扣案如附表三之一至附表三│
│    │                  │          │之三所示之物沒收。                                │
│    │                  │          │楊淨雯共同犯詐欺取財罪，處有期徒刑月，如易科罰金│
│    │                  │          │，以新臺幣貳仟元折算壹日，扣案如附表三之一至附表三│
│    │                  │          │之三所示之物沒收。                                │
├──┼─────────┼─────┼─────────────────────────┤
│150 │附表二編號150 之犯│潘姵潔、郭│潘姵潔共同犯詐欺取財罪，處有期徒刑月又拾伍日，扣│
│    │罪事實            │衡恩、鄭秀│案如附表三之一至附表三之五所示之物沒收。          │
│    │                  │慧、梁偉任│郭衡恩共同犯詐欺取財罪，累犯，處有期徒刑肆月，扣案│
│    │                  │          │如附表三之一至附表三之五所示之物沒收。            │
│    │                  │          │鄭秀慧共同犯詐欺取財罪，處有期徒刑月，如易科罰金│
│    │                  │          │，以新臺幣貳仟元折算壹日，扣案如附表三之一、附表三│
│    │                  │          │之二、附表三之四、附表三之五所示之物沒收。        │
│    │                  │          │梁偉任共同犯詐欺取財罪，處有期徒刑月，如易科罰金│
│    │                  │          │，以新臺幣貳仟元折算壹日，扣案如附表三之一至附表三│
│    │                  │          │之五所示之物沒收。                                │
├──┼─────────┼─────┼─────────────────────────┤
│151 │附表二編號151 之犯│潘姵潔、郭│潘姵潔共同犯詐欺取財罪，處有期徒刑貳月又拾伍日，扣│
│    │罪事實            │衡恩、鄭秀│案如附表三之一至附表三之五所示之物沒收。          │
│    │                  │慧、梁偉任│郭衡恩共同犯詐欺取財罪，累犯，處有期徒刑月，扣案│
│    │                  │、郭家銘  │如附表三之一至附表三之五所示之物沒收。            │
│    │                  │          │鄭秀慧共同犯詐欺取財罪，處有期徒刑貳月，如易科罰金│
│    │                  │          │，以新臺幣貳仟元折算壹日，扣案如附表三之一、附表三│
│    │                  │          │之二、附表三之四、附表三之五所示之物沒收。        │
│    │                  │          │梁偉任共同犯詐欺取財罪，處有期徒刑貳月，如易科罰金│
│    │                  │          │，以新臺幣貳仟元折算壹日，扣案如附表三之一至附表三│
│    │                  │          │之五所示之物沒收。                                │
│    │                  │          │郭家銘共同犯詐欺取財罪，處有期徒刑貳月，如易科罰金│
│    │                  │          │，以新臺幣貳仟元折算壹日，扣案如附表三之一、附表三│
│    │                  │          │之二、附表三之四、附表三之五所示之物沒收。        │
├──┼─────────┼─────┼─────────────────────────┤
│152 │附表二編號152 之犯│潘姵潔、郭│潘姵潔共同犯詐欺取財罪，處有期徒刑貳月又拾伍日，扣│
│    │罪事實            │衡恩、鄭秀│案如附表三之一至附表三之五所示之物沒收。          │
│    │                  │慧、梁偉任│郭衡恩共同犯詐欺取財罪，累犯，處有期徒刑月，扣案│
│    │                  │、郭家銘  │如附表三之一至附表三之五所示之物沒收。            │
│    │                  │          │鄭秀慧共同犯詐欺取財罪，處有期徒刑貳月，如易科罰金│
│    │                  │          │，以新臺幣貳仟元折算壹日，扣案如附表三之一、附表三│
│    │                  │          │之二、附表三之四、附表三之五所示之物沒收。        │
│    │                  │          │梁偉任共同犯詐欺取財罪，處有期徒刑貳月，如易科罰金│
│    │                  │          │，以新臺幣貳仟元折算壹日，扣案如附表三之一至附表三│
│    │                  │          │之五所示之物沒收。                                │
│    │                  │          │郭家銘共同犯詐欺取財罪，處有期徒刑貳月，如易科罰金│
│    │                  │          │，以新臺幣貳仟元折算壹日，扣案如附表三之一、附表三│
│    │                  │          │之二、附表三之四、附表三之五所示之物沒收。        │
├──┼─────────┼─────┼─────────────────────────┤
│153 │附表二編號153 之犯│潘姵潔、郭│潘姵潔共同犯詐欺取財罪，處有期徒刑貳月又拾伍日，扣│
│    │罪事實            │衡恩、鄭秀│案如附表三之一至附表三之五所示之物沒收。          │
│    │                  │慧、梁偉任│郭衡恩共同犯詐欺取財罪，累犯，處有期徒刑月，扣案│
│    │                  │、郭家銘  │如附表三之一至附表三之五所示之物沒收。            │
│    │                  │          │鄭秀慧共同犯詐欺取財罪，處有期徒刑貳月，如易科罰金│
│    │                  │          │，以新臺幣貳仟元折算壹日，扣案如附表三之一、附表三│
│    │                  │          │之二、附表三之四、附表三之五所示之物沒收。        │
│    │                  │          │梁偉任共同犯詐欺取財罪，處有期徒刑貳月，如易科罰金│
│    │                  │          │，以新臺幣貳仟元折算壹日，扣案如附表三之一至附表三│
│    │                  │          │之五所示之物沒收。                                │
│    │                  │          │郭家銘共同犯詐欺取財罪，處有期徒刑貳月，如易科罰金│
│    │                  │          │，以新臺幣貳仟元折算壹日，扣案如附表三之一、附表三│
│    │                  │          │之二、附表三之四、附表三之五所示之物沒收。        │
├──┼─────────┼─────┼─────────────────────────┤
│154 │附表二編號154 之犯│潘姵潔、郭│潘姵潔共同犯詐欺取財罪，處有期徒刑貳月又拾伍日，扣│
│    │罪事實            │衡恩、鄭秀│案如附表三之一至附表三之五所示之物沒收。          │
│    │                  │慧、梁偉任│郭衡恩共同犯詐欺取財罪，累犯，處有期徒刑月，扣案│
│    │                  │          │如附表三之一至附表三之五所示之物沒收。            │
│    │                  │          │鄭秀慧共同犯詐欺取財罪，處有期徒刑貳月，如易科罰金│
│    │                  │          │，以新臺幣貳仟元折算壹日，扣案如附表三之一、附表三│
│    │                  │          │之二、附表三之四、附表三之五所示之物沒收。        │
│    │                  │          │梁偉任共同犯詐欺取財罪，處有期徒刑貳月，如易科罰金│
│    │                  │          │，以新臺幣貳仟元折算壹日，扣案如附表三之一至附表三│
│    │                  │          │之五所示之物沒收。                                │
├──┼─────────┼─────┼─────────────────────────┤
│155 │附表二編號155 之犯│潘姵潔、郭│潘姵潔共同犯詐欺取財罪，處有期徒刑月又拾伍日，扣│
│    │罪事實            │衡恩、陳薪│案如附表三之一至附表三之五所示之物沒收。          │
│    │                  │閎、陳錫銘│郭衡恩共同犯詐欺取財罪，累犯，處有期徒刑肆月，扣案│
│    │                  │、楊淨雯、│如附表三之一至附表三之五所示之物沒收。            │
│    │                  │甲○○    │陳薪閎共同犯詐欺取財罪，處有期徒刑月，如易科罰金│
│    │                  │          │，以新臺幣貳仟元折算壹日，扣案如附表三之一至附表三│
│    │                  │          │之三所示之物沒收。                                │
│    │                  │          │楊淨雯共同犯詐欺取財罪，處有期徒刑月，如易科罰金│
│    │                  │          │，以新臺幣貳仟元折算壹日，扣案如附表三之一至附表三│
│    │                  │          │之三所示之物沒收。                                │
│    │                  │          │甲○○共同犯詐欺取財罪，處有期徒刑月，如易科罰金│
│    │                  │          │，以新臺幣貳仟元折算壹日，扣案如附表三之一至附表三│
│    │                  │          │之四所示之物沒收。                                │
├──┼─────────┼─────┼─────────────────────────┤
│156 │附表二編號156 之犯│潘姵潔、郭│潘姵潔共同犯詐欺取財罪，處有期徒刑貳月又拾伍日，扣│
│    │罪事實            │衡恩、鄭秀│案如附表三之一至附表三之五所示之物沒收。          │
│    │                  │慧、梁偉任│郭衡恩共同犯詐欺取財罪，累犯，處有期徒刑月，扣案│
│    │                  │、郭家銘  │如附表三之一至附表三之五所示之物沒收。            │
│    │                  │          │鄭秀慧共同犯詐欺取財罪，處有期徒刑貳月，如易科罰金│
│    │                  │          │，以新臺幣貳仟元折算壹日，扣案如附表三之一、附表三│
│    │                  │          │之二、附表三之四、附表三之五所示之物沒收。        │
│    │                  │          │梁偉任共同犯詐欺取財罪，處有期徒刑貳月，如易科罰金│
│    │                  │          │，以新臺幣貳仟元折算壹日，扣案如附表三之一至附表三│
│    │                  │          │之五所示之物沒收。                                │
│    │                  │          │郭家銘共同犯詐欺取財罪，處有期徒刑貳月，如易科罰金│
│    │                  │          │，以新臺幣貳仟元折算壹日，扣案如附表三之一、附表三│
│    │                  │          │之二、附表三之四、附表三之五所示之物沒收。        │
├──┼─────────┼─────┼─────────────────────────┤
│157 │附表二編號157 之犯│潘姵潔、郭│潘姵潔共同犯詐欺取財罪，處有期徒刑貳月又拾伍日，扣│
│    │罪事實            │衡恩、陳薪│案如附表三之一至附表三之五所示之物沒收。          │
│    │                  │閎、陳錫銘│郭衡恩共同犯詐欺取財罪，累犯，處有期徒刑月，扣案│
│    │                  │、楊淨雯  │如附表三之一至附表三之五所示之物沒收。            │
│    │                  │          │陳薪閎共同犯詐欺取財罪，處有期徒刑貳月，如易科罰金│
│    │                  │          │，以新臺幣貳仟元折算壹日，扣案如附表三之一至附表三│
│    │                  │          │之三所示之物沒收。                                │
│    │                  │          │楊淨雯共同犯詐欺取財罪，處有期徒刑貳月，如易科罰金│
│    │                  │          │，以新臺幣貳仟元折算壹日，扣案如附表三之一至附表三│
│    │                  │          │之三所示之物沒收。                                │
├──┼─────────┼─────┼─────────────────────────┤
│158 │附表二編號158 之犯│潘姵潔、郭│潘姵潔共同犯詐欺取財罪，處有期徒刑月又拾伍日，扣│
│    │罪事實            │衡恩、陳薪│案如附表三之一至附表三之五所示之物沒收。          │
│    │                  │閎、陳錫銘│郭衡恩共同犯詐欺取財罪，累犯，處有期徒刑肆月，扣案│
│    │                  │、楊淨雯  │如附表三之一至附表三之五所示之物沒收。            │
│    │                  │          │陳薪閎共同犯詐欺取財罪，處有期徒刑月，如易科罰金│
│    │                  │          │，以新臺幣貳仟元折算壹日，扣案如附表三之一至附表三│
│    │                  │          │之三所示之物沒收。                                │
│    │                  │          │楊淨雯共同犯詐欺取財罪，處有期徒刑月，如易科罰金│
│    │                  │          │，以新臺幣貳仟元折算壹日，扣案如附表三之一至附表三│
│    │                  │          │之三所示之物沒收。                                │
├──┼─────────┼─────┼─────────────────────────┤
│159 │附表二編號159 之犯│潘姵潔、郭│潘姵潔共同犯詐欺取財罪，處有期徒刑貳月又拾伍日，扣│
│    │罪事實            │衡恩、陳薪│案如附表三之一至附表三之五所示之物沒收。          │
│    │                  │閎、陳錫銘│郭衡恩共同犯詐欺取財罪，累犯，處有期徒刑月，扣案│
│    │                  │、楊淨雯  │如附表三之一至附表三之五所示之物沒收。            │
│    │                  │          │陳薪閎共同犯詐欺取財罪，處有期徒刑貳月，如易科罰金│
│    │                  │          │，以新臺幣貳仟元折算壹日，扣案如附表三之一至附表三│
│    │                  │          │之三所示之物沒收。                                │
│    │                  │          │楊淨雯共同犯詐欺取財罪，處有期徒刑貳月，如易科罰金│
│    │                  │          │，以新臺幣貳仟元折算壹日，扣案如附表三之一至附表三│
│    │                  │          │之三所示之物沒收。                                │
├──┼─────────┼─────┼─────────────────────────┤
│160 │附表二編號160 之犯│潘姵潔、郭│潘姵潔共同犯詐欺取財罪，處有期徒刑貳月又拾伍日，扣│
│    │罪事實            │衡恩、鄭秀│案如附表三之一至附表三之五所示之物沒收。          │
│    │                  │慧、梁偉任│郭衡恩共同犯詐欺取財罪，累犯，處有期徒刑月，扣案│
│    │                  │          │如附表三之一至附表三之五所示之物沒收。            │
│    │                  │          │鄭秀慧共同犯詐欺取財罪，處有期徒刑貳月，如易科罰金│
│    │                  │          │，以新臺幣貳仟元折算壹日，扣案如附表三之一、附表三│
│    │                  │          │之二、附表三之四、附表三之五所示之物沒收。        │
│    │                  │          │梁偉任共同犯詐欺取財罪，處有期徒刑貳月，如易科罰金│
│    │                  │          │，以新臺幣貳仟元折算壹日，扣案如附表三之一至附表三│
│    │                  │          │之五所示之物沒收。                                │
├──┼─────────┼─────┼─────────────────────────┤
│161 │附表二編號161 之犯│潘姵潔、郭│潘姵潔共同犯詐欺取財罪，處有期徒刑貳月又拾伍日，扣│
│    │罪事實            │衡恩、陳薪│案如附表三之一至附表三之五所示之物沒收。          │
│    │                  │閎、陳錫銘│郭衡恩共同犯詐欺取財罪，累犯，處有期徒刑月，扣案│
│    │                  │、楊淨雯  │如附表三之一至附表三之五所示之物沒收。            │
│    │                  │          │陳薪閎共同犯詐欺取財罪，處有期徒刑貳月，如易科罰金│
│    │                  │          │，以新臺幣貳仟元折算壹日，扣案如附表三之一至附表三│
│    │                  │          │之三所示之物沒收。                                │
│    │                  │          │楊淨雯共同犯詐欺取財罪，處有期徒刑貳月，如易科罰金│
│    │                  │          │，以新臺幣貳仟元折算壹日，扣案如附表三之一至附表三│
│    │                  │          │之三所示之物沒收。                                │
├──┼─────────┼─────┼─────────────────────────┤
│162 │附表二編號162 之犯│潘姵潔、郭│潘姵潔共同犯詐欺取財罪，處有期徒刑貳月又拾伍日，扣│
│    │罪事實            │衡恩、陳薪│案如附表三之一至附表三之五所示之物沒收。          │
│    │                  │閎、陳錫銘│郭衡恩共同犯詐欺取財罪，累犯，處有期徒刑月，扣案│
│    │                  │、楊淨雯  │如附表三之一至附表三之五所示之物沒收。            │
│    │                  │          │陳薪閎共同犯詐欺取財罪，處有期徒刑貳月，如易科罰金│
│    │                  │          │，以新臺幣貳仟元折算壹日，扣案如附表三之一至附表三│
│    │                  │          │之三所示之物沒收。                                │
│    │                  │          │楊淨雯共同犯詐欺取財罪，處有期徒刑貳月，如易科罰金│
│    │                  │          │，以新臺幣貳仟元折算壹日，扣案如附表三之一至附表三│
│    │                  │          │之三所示之物沒收。                                │
├──┼─────────┼─────┼─────────────────────────┤
│163 │附表二編號163 之犯│潘姵潔、郭│潘姵潔共同犯詐欺取財罪，處有期徒刑貳月又拾伍日，扣│
│    │罪事實            │衡恩、鄭秀│案如附表三之一至附表三之五所示之物沒收。          │
│    │                  │慧、梁偉任│郭衡恩共同犯詐欺取財罪，累犯，處有期徒刑月，扣案│
│    │                  │、郭家銘  │如附表三之一至附表三之五所示之物沒收。            │
│    │                  │          │鄭秀慧共同犯詐欺取財罪，處有期徒刑貳月，如易科罰金│
│    │                  │          │，以新臺幣貳仟元折算壹日，扣案如附表三之一、附表三│
│    │                  │          │之二、附表三之四、附表三之五所示之物沒收。        │
│    │                  │          │梁偉任共同犯詐欺取財罪，處有期徒刑貳月，如易科罰金│
│    │                  │          │，以新臺幣貳仟元折算壹日，扣案如附表三之一至附表三│
│    │                  │          │之五所示之物沒收。                                │
│    │                  │          │郭家銘共同犯詐欺取財罪，處有期徒刑貳月，如易科罰金│
│    │                  │          │，以新臺幣貳仟元折算壹日，扣案如附表三之一、附表三│
│    │                  │          │之二、附表三之四、附表三之五所示之物沒收。        │
├──┼─────────┼─────┼─────────────────────────┤
│164 │附表二編號164 之犯│潘姵潔、郭│潘姵潔共同犯詐欺取財罪，處有期徒刑貳月又拾伍日，扣│
│    │罪事實            │衡恩、鄭秀│案如附表三之一至附表三之五所示之物沒收。          │
│    │                  │慧、梁偉任│郭衡恩共同犯詐欺取財罪，累犯，處有期徒刑月，扣案│
│    │                  │          │如附表三之一至附表三之五所示之物沒收。            │
│    │                  │          │鄭秀慧共同犯詐欺取財罪，處有期徒刑貳月，如易科罰金│
│    │                  │          │，以新臺幣貳仟元折算壹日，扣案如附表三之一、附表三│
│    │                  │          │之二、附表三之四、附表三之五所示之物沒收。        │
│    │                  │          │梁偉任共同犯詐欺取財罪，處有期徒刑貳月，如易科罰金│
│    │                  │          │，以新臺幣貳仟元折算壹日，扣案如附表三之一至附表三│
│    │                  │          │之五所示之物沒收。                                │
├──┼─────────┼─────┼─────────────────────────┤
│165 │附表二編號165 之犯│潘姵潔、郭│潘姵潔共同犯詐欺取財罪，處有期徒刑貳月又拾伍日，扣│
│    │罪事實            │衡恩、鄭秀│案如附表三之一至附表三之五所示之物沒收。          │
│    │                  │慧、梁偉任│郭衡恩共同犯詐欺取財罪，累犯，處有期徒刑月，扣案│
│    │                  │、郭家銘  │如附表三之一至附表三之五所示之物沒收。            │
│    │                  │          │鄭秀慧共同犯詐欺取財罪，處有期徒刑貳月，如易科罰金│
│    │                  │          │，以新臺幣貳仟元折算壹日，扣案如附表三之一、附表三│
│    │                  │          │之二、附表三之四、附表三之五所示之物沒收。        │
│    │                  │          │梁偉任共同犯詐欺取財罪，處有期徒刑貳月，如易科罰金│
│    │                  │          │，以新臺幣貳仟元折算壹日，扣案如附表三之一至附表三│
│    │                  │          │之五所示之物沒收。                                │
│    │                  │          │郭家銘共同犯詐欺取財罪，處有期徒刑貳月，如易科罰金│
│    │                  │          │，以新臺幣貳仟元折算壹日，扣案如附表三之一、附表三│
│    │                  │          │之二、附表三之四、附表三之五所示之物沒收。        │
├──┼─────────┼─────┼─────────────────────────┤
│166 │附表二編號166 之犯│潘姵潔、郭│潘姵潔共同犯詐欺取財罪，處有期徒刑貳月又拾伍日，扣│
│    │罪事實            │衡恩、鄭秀│案如附表三之一至附表三之五所示之物沒收。          │
│    │                  │慧、梁偉任│郭衡恩共同犯詐欺取財罪，累犯，處有期徒刑月，扣案│
│    │                  │、郭家銘  │如附表三之一至附表三之五所示之物沒收。            │
│    │                  │          │鄭秀慧共同犯詐欺取財罪，處有期徒刑貳月，如易科罰金│
│    │                  │          │，以新臺幣貳仟元折算壹日，扣案如附表三之一、附表三│
│    │                  │          │之二、附表三之四、附表三之五所示之物沒收。        │
│    │                  │          │梁偉任共同犯詐欺取財罪，處有期徒刑貳月，如易科罰金│
│    │                  │          │，以新臺幣貳仟元折算壹日，扣案如附表三之一至附表三│
│    │                  │          │之五所示之物沒收。                                │
│    │                  │          │郭家銘共同犯詐欺取財罪，處有期徒刑貳月，如易科罰金│
│    │                  │          │，以新臺幣貳仟元折算壹日，扣案如附表三之一、附表三│
│    │                  │          │之二、附表三之四、附表三之五所示之物沒收。        │
├──┼─────────┼─────┼─────────────────────────┤
│167 │附表二編號167 之犯│潘姵潔、郭│潘姵潔共同犯詐欺取財罪，處有期徒刑貳月又拾伍日，扣│
│    │罪事實            │衡恩、楊淨│案如附表三之一至附表三之五所示之物沒收。          │
│    │                  │雯、鄭秀慧│郭衡恩共同犯詐欺取財罪，累犯，處有期徒刑月，扣案│
│    │                  │、梁偉任、│如附表三之一至附表三之五所示之物沒收。            │
│    │                  │郭家銘    │鄭秀慧共同犯詐欺取財罪，處有期徒刑貳月，如易科罰金│
│    │                  │          │，以新臺幣貳仟元折算壹日，扣案如附表三之一、附表三│
│    │                  │          │之二、附表三之四、附表三之五所示之物沒收。        │
│    │                  │          │梁偉任共同犯詐欺取財罪，處有期徒刑貳月，如易科罰金│
│    │                  │          │，以新臺幣貳仟元折算壹日，扣案如附表三之一至附表三│
│    │                  │          │之五所示之物沒收。                                │
│    │                  │          │郭家銘共同犯詐欺取財罪，處有期徒刑貳月，如易科罰金│
│    │                  │          │，以新臺幣貳仟元折算壹日，扣案如附表三之一、附表三│
│    │                  │          │之二、附表三之四、附表三之五所示之物沒收。        │
├──┼─────────┼─────┼─────────────────────────┤
│168 │附表二編號168 之犯│潘姵潔、郭│潘姵潔共同犯詐欺取財罪，處有期徒刑貳月又拾伍日，扣│
│    │罪事實            │衡恩、鄭秀│案如附表三之一至附表三之五所示之物沒收。          │
│    │                  │慧、梁偉任│郭衡恩共同犯詐欺取財罪，累犯，處有期徒刑月，扣案│
│    │                  │          │如附表三之一至附表三之五所示之物沒收。            │
│    │                  │          │鄭秀慧共同犯詐欺取財罪，處有期徒刑貳月，如易科罰金│
│    │                  │          │，以新臺幣貳仟元折算壹日，扣案如附表三之一、附表三│
│    │                  │          │之二、附表三之四、附表三之五所示之物沒收。        │
│    │                  │          │梁偉任共同犯詐欺取財罪，處有期徒刑貳月，如易科罰金│
│    │                  │          │，以新臺幣貳仟元折算壹日，扣案如附表三之一至附表三│
│    │                  │          │之五所示之物沒收。                                │
├──┼─────────┼─────┼─────────────────────────┤
│169 │附表二編號169 之犯│潘姵潔、郭│潘姵潔共同犯詐欺取財罪，處有期徒刑貳月又拾伍日，扣│
│    │罪事實            │衡恩、鄭秀│案如附表三之一至附表三之五所示之物沒收。          │
│    │                  │慧、梁偉任│郭衡恩共同犯詐欺取財罪，累犯，處有期徒刑月，扣案│
│    │                  │、郭家銘  │如附表三之一至附表三之五所示之物沒收。            │
│    │                  │          │鄭秀慧共同犯詐欺取財罪，處有期徒刑貳月，如易科罰金│
│    │                  │          │，以新臺幣貳仟元折算壹日，扣案如附表三之一、附表三│
│    │                  │          │之二、附表三之四、附表三之五所示之物沒收。        │
│    │                  │          │梁偉任共同犯詐欺取財罪，處有期徒刑貳月，如易科罰金│
│    │                  │          │，以新臺幣貳仟元折算壹日，扣案如附表三之一至附表三│
│    │                  │          │之五所示之物沒收。                                │
│    │                  │          │郭家銘共同犯詐欺取財罪，處有期徒刑貳月，如易科罰金│
│    │                  │          │，以新臺幣貳仟元折算壹日，扣案如附表三之一、附表三│
│    │                  │          │之二、附表三之四、附表三之五所示之物沒收。        │
├──┼─────────┼─────┼─────────────────────────┤
│170 │附表二編號170 之犯│潘姵潔、郭│潘姵潔共同犯詐欺取財罪，處有期徒刑貳月又拾伍日，扣│
│    │罪事實            │衡恩、鄭秀│案如附表三之一至附表三之五所示之物沒收。          │
│    │                  │慧、梁偉任│郭衡恩共同犯詐欺取財罪，累犯，處有期徒刑月，扣案│
│    │                  │、郭家銘  │如附表三之一至附表三之五所示之物沒收。            │
│    │                  │          │鄭秀慧共同犯詐欺取財罪，處有期徒刑貳月，如易科罰金│
│    │                  │          │，以新臺幣貳仟元折算壹日，扣案如附表三之一、附表三│
│    │                  │          │之二、附表三之四、附表三之五所示之物沒收。        │
│    │                  │          │梁偉任共同犯詐欺取財罪，處有期徒刑貳月，如易科罰金│
│    │                  │          │，以新臺幣貳仟元折算壹日，扣案如附表三之一至附表三│
│    │                  │          │之五所示之物沒收。                                │
│    │                  │          │郭家銘共同犯詐欺取財罪，處有期徒刑貳月，如易科罰金│
│    │                  │          │，以新臺幣貳仟元折算壹日，扣案如附表三之一、附表三│
│    │                  │          │之二、附表三之四、附表三之五所示之物沒收。        │
├──┼─────────┼─────┼─────────────────────────┤
│171 │附表二編號171 之犯│潘姵潔、郭│潘姵潔共同犯詐欺取財罪，處有期徒刑貳月又拾伍日，扣│
│    │罪事實            │衡恩、陳薪│案如附表三之一至附表三之五所示之物沒收。          │
│    │                  │閎、陳錫銘│郭衡恩共同犯詐欺取財罪，累犯，處有期徒刑月，扣案│
│    │                  │、楊淨雯  │如附表三之一至附表三之五所示之物沒收。            │
│    │                  │          │陳薪閎共同犯詐欺取財罪，處有期徒刑貳月，如易科罰金│
│    │                  │          │，以新臺幣貳仟元折算壹日，扣案如附表三之一至附表三│
│    │                  │          │之三所示之物沒收。                                │
│    │                  │          │楊淨雯共同犯詐欺取財罪，處有期徒刑貳月，如易科罰金│
│    │                  │          │，以新臺幣貳仟元折算壹日，扣案如附表三之一至附表三│
│    │                  │          │之三所示之物沒收。                                │
├──┼─────────┼─────┼─────────────────────────┤
│172 │附表二編號172 之犯│潘姵潔、郭│潘姵潔共同犯詐欺取財罪，處有期徒刑貳月又拾伍日，扣│
│    │罪事實            │衡恩、鄭秀│案如附表三之一至附表三之五所示之物沒收。          │
│    │                  │慧、梁偉任│郭衡恩共同犯詐欺取財罪，累犯，處有期徒刑月，扣案│
│    │                  │          │如附表三之一至附表三之五所示之物沒收。            │
│    │                  │          │鄭秀慧共同犯詐欺取財罪，處有期徒刑貳月，如易科罰金│
│    │                  │          │，以新臺幣貳仟元折算壹日，扣案如附表三之一、附表三│
│    │                  │          │之二、附表三之四、附表三之五所示之物沒收。        │
│    │                  │          │梁偉任共同犯詐欺取財罪，處有期徒刑貳月，如易科罰金│
│    │                  │          │，以新臺幣貳仟元折算壹日，扣案如附表三之一至附表三│
│    │                  │          │之五所示之物沒收。                                │
├──┼─────────┼─────┼─────────────────────────┤
│173 │附表二編號173 之犯│潘姵潔、郭│潘姵潔共同犯詐欺取財罪，處有期徒刑貳月又拾伍日，扣│
│    │罪事實            │衡恩、鄭秀│案如附表三之一至附表三之五所示之物沒收。          │
│    │                  │慧、梁偉任│郭衡恩共同犯詐欺取財罪，累犯，處有期徒刑月，扣案│
│    │                  │、郭家銘  │如附表三之一至附表三之五所示之物沒收。            │
│    │                  │          │鄭秀慧共同犯詐欺取財罪，處有期徒刑貳月，如易科罰金│
│    │                  │          │，以新臺幣貳仟元折算壹日，扣案如附表三之一、附表三│
│    │                  │          │之二、附表三之四、附表三之五所示之物沒收。        │
│    │                  │          │梁偉任共同犯詐欺取財罪，處有期徒刑貳月，如易科罰金│
│    │                  │          │，以新臺幣貳仟元折算壹日，扣案如附表三之一至附表三│
│    │                  │          │之五所示之物沒收。                                │
│    │                  │          │郭家銘共同犯詐欺取財罪，處有期徒刑貳月，如易科罰金│
│    │                  │          │，以新臺幣貳仟元折算壹日，扣案如附表三之一、附表三│
│    │                  │          │之二、附表三之四、附表三之五所示之物沒收。        │
├──┼─────────┼─────┼─────────────────────────┤
│174 │附表二編號174 之犯│潘姵潔、郭│潘姵潔共同犯詐欺取財罪，處有期徒刑貳月又拾伍日，扣│
│    │罪事實            │衡恩、陳薪│案如附表三之一至附表三之五所示之物沒收。          │
│    │                  │閎、陳錫銘│郭衡恩共同犯詐欺取財罪，累犯，處有期徒刑月，扣案│
│    │                  │、楊淨雯、│如附表三之一至附表三之五所示之物沒收。            │
│    │                  │甲○○    │陳薪閎共同犯詐欺取財罪，處有期徒刑貳月，如易科罰金│
│    │                  │          │，以新臺幣貳仟元折算壹日，扣案如附表三之一至附表三│
│    │                  │          │之三所示之物沒收。                                │
│    │                  │          │楊淨雯共同犯詐欺取財罪，處有期徒刑貳月，如易科罰金│
│    │                  │          │，以新臺幣貳仟元折算壹日，扣案如附表三之一至附表三│
│    │                  │          │之三所示之物沒收。                                │
│    │                  │          │甲○○共同犯詐欺取財罪，處有期徒刑貳月，如易科罰金│
│    │                  │          │，以新臺幣貳仟元折算壹日，扣案如附表三之一至附表三│
│    │                  │          │之四所示之物沒收。                                │
├──┼─────────┼─────┼─────────────────────────┤
│175 │附表二編號175 之犯│潘姵潔、郭│潘姵潔共同犯詐欺取財罪，處有期徒刑貳月又拾伍日，扣│
│    │罪事實            │衡恩、陳薪│案如附表三之一至附表三之五所示之物沒收。          │
│    │                  │閎、陳錫銘│郭衡恩共同犯詐欺取財罪，累犯，處有期徒刑月，扣案│
│    │                  │、楊淨雯、│如附表三之一至附表三之五所示之物沒收。            │
│    │                  │甲○○    │陳薪閎共同犯詐欺取財罪，處有期徒刑貳月，如易科罰金│
│    │                  │          │，以新臺幣貳仟元折算壹日，扣案如附表三之一至附表三│
│    │                  │          │之三所示之物沒收。                                │
│    │                  │          │楊淨雯共同犯詐欺取財罪，處有期徒刑貳月，如易科罰金│
│    │                  │          │，以新臺幣貳仟元折算壹日，扣案如附表三之一至附表三│
│    │                  │          │之三所示之物沒收。                                │
│    │                  │          │甲○○共同犯詐欺取財罪，處有期徒刑貳月，如易科罰金│
│    │                  │          │，以新臺幣貳仟元折算壹日，扣案如附表三之一至附表三│
│    │                  │          │之四所示之物沒收。                                │
├──┼─────────┼─────┼─────────────────────────┤
│176 │附表二編號176 之犯│潘姵潔、郭│潘姵潔共同犯詐欺取財罪，處有期徒刑貳月又拾伍日，扣│
│    │罪事實            │衡恩、鄭秀│案如附表三之一至附表三之五所示之物沒收。          │
│    │                  │慧、梁偉任│郭衡恩共同犯詐欺取財罪，累犯，處有期徒刑月，扣案│
│    │                  │          │如附表三之一至附表三之五所示之物沒收。            │
│    │                  │          │鄭秀慧共同犯詐欺取財罪，處有期徒刑貳月，如易科罰金│
│    │                  │          │，以新臺幣貳仟元折算壹日，扣案如附表三之一、附表三│
│    │                  │          │之二、附表三之四、附表三之五所示之物沒收。        │
│    │                  │          │梁偉任共同犯詐欺取財罪，處有期徒刑貳月，如易科罰金│
│    │                  │          │，以新臺幣貳仟元折算壹日，扣案如附表三之一至附表三│
│    │                  │          │之五所示之物沒收。                                │
├──┼─────────┼─────┼─────────────────────────┤
│177 │附表二編號177 之犯│潘姵潔、郭│潘姵潔共同犯詐欺取財罪，處有期徒刑貳月又拾伍日，扣│
│    │罪事實            │衡恩、鄭秀│案如附表三之一至附表三之五所示之物沒收。          │
│    │                  │慧、梁偉任│郭衡恩共同犯詐欺取財罪，累犯，處有期徒刑月，扣案│
│    │                  │、郭家銘  │如附表三之一至附表三之五所示之物沒收。            │
│    │                  │          │鄭秀慧共同犯詐欺取財罪，處有期徒刑貳月，如易科罰金│
│    │                  │          │，以新臺幣貳仟元折算壹日，扣案如附表三之一、附表三│
│    │                  │          │之二、附表三之四、附表三之五所示之物沒收。        │
│    │                  │          │梁偉任共同犯詐欺取財罪，處有期徒刑貳月，如易科罰金│
│    │                  │          │，以新臺幣貳仟元折算壹日，扣案如附表三之一至附表三│
│    │                  │          │之五所示之物沒收。                                │
│    │                  │          │郭家銘共同犯詐欺取財罪，處有期徒刑貳月，如易科罰金│
│    │                  │          │，以新臺幣貳仟元折算壹日，扣案如附表三之一、附表三│
│    │                  │          │之二、附表三之四、附表三之五所示之物沒收。        │
├──┼─────────┼─────┼─────────────────────────┤
│178 │附表二編號178 之犯│潘姵潔、郭│潘姵潔共同犯詐欺取財罪，處有期徒刑貳月又拾伍日，扣│
│    │罪事實            │衡恩、鄭秀│案如附表三之一至附表三之五所示之物沒收。          │
│    │                  │慧、梁偉任│郭衡恩共同犯詐欺取財罪，累犯，處有期徒刑月，扣案│
│    │                  │、郭家銘  │如附表三之一至附表三之五所示之物沒收。            │
│    │                  │          │鄭秀慧共同犯詐欺取財罪，處有期徒刑貳月，如易科罰金│
│    │                  │          │，以新臺幣貳仟元折算壹日，扣案如附表三之一、附表三│
│    │                  │          │之二、附表三之四、附表三之五所示之物沒收。        │
│    │                  │          │梁偉任共同犯詐欺取財罪，處有期徒刑貳月，如易科罰金│
│    │                  │          │，以新臺幣貳仟元折算壹日，扣案如附表三之一至附表三│
│    │                  │          │之五所示之物沒收。                                │
│    │                  │          │郭家銘共同犯詐欺取財罪，處有期徒刑貳月，如易科罰金│
│    │                  │          │，以新臺幣貳仟元折算壹日，扣案如附表三之一、附表三│
│    │                  │          │之二、附表三之四、附表三之五所示之物沒收。        │
├──┼─────────┼─────┼─────────────────────────┤
│179 │附表二編號179 之犯│潘姵潔、郭│潘姵潔共同犯詐欺取財罪，處有期徒刑貳月又拾伍日，扣│
│    │罪事實            │衡恩、鄭秀│案如附表三之一至附表三之五所示之物沒收。          │
│    │                  │慧、梁偉任│郭衡恩共同犯詐欺取財罪，累犯，處有期徒刑月，扣案│
│    │                  │、郭家銘  │如附表三之一至附表三之五所示之物沒收。            │
│    │                  │          │鄭秀慧共同犯詐欺取財罪，處有期徒刑貳月，如易科罰金│
│    │                  │          │，以新臺幣貳仟元折算壹日，扣案如附表三之一、附表三│
│    │                  │          │之二、附表三之四、附表三之五所示之物沒收。        │
│    │                  │          │梁偉任共同犯詐欺取財罪，處有期徒刑貳月，如易科罰金│
│    │                  │          │，以新臺幣貳仟元折算壹日，扣案如附表三之一至附表三│
│    │                  │          │之五所示之物沒收。                                │
│    │                  │          │郭家銘共同犯詐欺取財罪，處有期徒刑貳月，如易科罰金│
│    │                  │          │，以新臺幣貳仟元折算壹日，扣案如附表三之一、附表三│
│    │                  │          │之二、附表三之四、附表三之五所示之物沒收。        │
├──┼─────────┼─────┼─────────────────────────┤
│180 │附表二編號180 之犯│潘姵潔、郭│潘姵潔共同犯詐欺取財罪，處有期徒刑伍月，扣案如附表│
│    │罪事實            │衡恩、陳薪│三之一至附表三之五所示之物沒收。                  │
│    │                  │閎、陳錫銘│郭衡恩共同犯詐欺取財罪，累犯，處有期徒刑陸月，扣案│
│    │                  │、楊淨雯、│如附表三之一至附表三之五所示之物沒收。            │
│    │                  │甲○○    │陳薪閎共同犯詐欺取財罪，處有期徒刑肆月，如易科罰金│
│    │                  │          │，以新臺幣貳仟元折算壹日，扣案如附表三之一至附表三│
│    │                  │          │之三所示之物沒收。                                │
│    │                  │          │楊淨雯共同犯詐欺取財罪，處有期徒刑肆月，如易科罰金│
│    │                  │          │，以新臺幣貳仟元折算壹日，扣案如附表三之一至附表三│
│    │                  │          │之三所示之物沒收。                                │
│    │                  │          │甲○○共同犯詐欺取財罪，處有期徒刑肆月，如易科罰金│
│    │                  │          │，以新臺幣貳仟元折算壹日，扣案如附表三之一至附表三│
│    │                  │          │之四所示之物沒收。                                │
├──┼─────────┼─────┼─────────────────────────┤
│181 │附表二編號181 之犯│潘姵潔、郭│潘姵潔共同犯詐欺取財罪，處有期徒刑貳月又拾伍日，扣│
│    │罪事實            │衡恩、鄭秀│案如附表三之一至附表三之五所示之物沒收。          │
│    │                  │慧、梁偉任│郭衡恩共同犯詐欺取財罪，累犯，處有期徒刑月，扣案│
│    │                  │          │如附表三之一至附表三之五所示之物沒收。            │
│    │                  │          │鄭秀慧共同犯詐欺取財罪，處有期徒刑貳月，如易科罰金│
│    │                  │          │，以新臺幣貳仟元折算壹日，扣案如附表三之一、附表三│
│    │                  │          │之二、附表三之四、附表三之五所示之物沒收。        │
│    │                  │          │梁偉任共同犯詐欺取財罪，處有期徒刑貳月，如易科罰金│
│    │                  │          │，以新臺幣貳仟元折算壹日，扣案如附表三之一至附表三│
│    │                  │          │之五所示之物沒收。                                │
├──┼─────────┼─────┼─────────────────────────┤
│182 │附表二編號182 之犯│潘姵潔、郭│潘姵潔共同犯詐欺取財罪，處有期徒刑貳月又拾伍日，扣│
│    │罪事實            │衡恩、鄭秀│案如附表三之一至附表三之五所示之物沒收。          │
│    │                  │慧、梁偉任│郭衡恩共同犯詐欺取財罪，累犯，處有期徒刑月，扣案│
│    │                  │          │如附表三之一至附表三之五所示之物沒收。            │
│    │                  │          │鄭秀慧共同犯詐欺取財罪，處有期徒刑貳月，如易科罰金│
│    │                  │          │，以新臺幣貳仟元折算壹日，扣案如附表三之一、附表三│
│    │                  │          │之二、附表三之四、附表三之五所示之物沒收。        │
│    │                  │          │梁偉任共同犯詐欺取財罪，處有期徒刑貳月，如易科罰金│
│    │                  │          │，以新臺幣貳仟元折算壹日，扣案如附表三之一至附表三│
│    │                  │          │之五所示之物沒收。                                │
├──┼─────────┼─────┼─────────────────────────┤
│183 │附表二編號183 之犯│潘姵潔、郭│潘姵潔共同犯詐欺取財罪，處有期徒刑貳月又拾伍日，扣│
│    │罪事實            │衡恩、鄭秀│案如附表三之一至附表三之五所示之物沒收。          │
│    │                  │慧、梁偉任│郭衡恩共同犯詐欺取財罪，累犯，處有期徒刑月，扣案│
│    │                  │、郭家銘  │如附表三之一至附表三之五所示之物沒收。            │
│    │                  │          │鄭秀慧共同犯詐欺取財罪，處有期徒刑貳月，如易科罰金│
│    │                  │          │，以新臺幣貳仟元折算壹日，扣案如附表三之一、附表三│
│    │                  │          │之二、附表三之四、附表三之五所示之物沒收。        │
│    │                  │          │梁偉任共同犯詐欺取財罪，處有期徒刑貳月，如易科罰金│
│    │                  │          │，以新臺幣貳仟元折算壹日，扣案如附表三之一至附表三│
│    │                  │          │之五所示之物沒收。                                │
│    │                  │          │郭家銘共同犯詐欺取財罪，處有期徒刑貳月，如易科罰金│
│    │                  │          │，以新臺幣貳仟元折算壹日，扣案如附表三之一、附表三│
│    │                  │          │之二、附表三之四、附表三之五所示之物沒收。        │
├──┼─────────┼─────┼─────────────────────────┤
│184 │附表二編號184 之犯│潘姵潔、郭│潘姵潔共同犯詐欺取財罪，處有期徒刑貳月又拾伍日，扣│
│    │罪事實            │衡恩、陳薪│案如附表三之一至附表三之五所示之物沒收。          │
│    │                  │閎、陳錫銘│郭衡恩共同犯詐欺取財罪，累犯，處有期徒刑月，扣案│
│    │                  │、楊淨雯  │如附表三之一至附表三之五所示之物沒收。            │
│    │                  │          │陳薪閎共同犯詐欺取財罪，處有期徒刑貳月，如易科罰金│
│    │                  │          │，以新臺幣貳仟元折算壹日，扣案如附表三之一至附表三│
│    │                  │          │之三所示之物沒收。                                │
│    │                  │          │楊淨雯共同犯詐欺取財罪，處有期徒刑貳月，如易科罰金│
│    │                  │          │，以新臺幣貳仟元折算壹日，扣案如附表三之一至附表三│
│    │                  │          │之三所示之物沒收。                                │
├──┼─────────┼─────┼─────────────────────────┤
│185 │附表二編號185 之犯│潘姵潔、郭│潘姵潔共同犯詐欺取財罪，處有期徒刑月又拾伍日，扣│
│    │罪事實            │衡恩、陳薪│案如附表三之一至附表三之五所示之物沒收。          │
│    │                  │閎、陳錫銘│郭衡恩共同犯詐欺取財罪，累犯，處有期徒刑肆月，扣案│
│    │                  │、楊淨雯、│如附表三之一至附表三之五所示之物沒收。            │
│    │                  │甲○○    │陳薪閎共同犯詐欺取財罪，處有期徒刑月，如易科罰金│
│    │                  │          │，以新臺幣貳仟元折算壹日，扣案如附表三之一至附表三│
│    │                  │          │之三所示之物沒收。                                │
│    │                  │          │楊淨雯共同犯詐欺取財罪，處有期徒刑月，如易科罰金│
│    │                  │          │，以新臺幣貳仟元折算壹日，扣案如附表三之一至附表三│
│    │                  │          │之三所示之物沒收。                                │
│    │                  │          │甲○○共同犯詐欺取財罪，處有期徒刑月，如易科罰金│
│    │                  │          │，以新臺幣貳仟元折算壹日，扣案如附表三之一至附表三│
│    │                  │          │之四所示之物沒收。                                │
├──┼─────────┼─────┼─────────────────────────┤
│186 │附表二編號186 之犯│潘姵潔、郭│潘姵潔共同犯詐欺取財罪，處有期徒刑貳月又拾伍日，扣│
│    │罪事實            │衡恩、鄭秀│案如附表三之一至附表三之五所示之物沒收。          │
│    │                  │慧、梁偉任│郭衡恩共同犯詐欺取財罪，累犯，處有期徒刑月，扣案│
│    │                  │          │如附表三之一至附表三之五所示之物沒收。            │
│    │                  │          │鄭秀慧共同犯詐欺取財罪，處有期徒刑貳月，如易科罰金│
│    │                  │          │，以新臺幣貳仟元折算壹日，扣案如附表三之一、附表三│
│    │                  │          │之二、附表三之四、附表三之五所示之物沒收。        │
│    │                  │          │梁偉任共同犯詐欺取財罪，處有期徒刑貳月，如易科罰金│
│    │                  │          │，以新臺幣貳仟元折算壹日，扣案如附表三之一至附表三│
│    │                  │          │之五所示之物沒收。                                │
├──┼─────────┼─────┼─────────────────────────┤
│187 │附表二編號187 之犯│潘姵潔、郭│潘姵潔共同犯詐欺取財罪，處有期徒刑貳月又拾伍日，扣│
│    │罪事實            │衡恩、鄭秀│案如附表三之一至附表三之五所示之物沒收。          │
│    │                  │慧、梁偉任│郭衡恩共同犯詐欺取財罪，累犯，處有期徒刑月，扣案│
│    │                  │、郭家銘  │如附表三之一至附表三之五所示之物沒收。            │
│    │                  │          │鄭秀慧共同犯詐欺取財罪，處有期徒刑貳月，如易科罰金│
│    │                  │          │，以新臺幣貳仟元折算壹日，扣案如附表三之一、附表三│
│    │                  │          │之二、附表三之四、附表三之五所示之物沒收。        │
│    │                  │          │梁偉任共同犯詐欺取財罪，處有期徒刑貳月，如易科罰金│
│    │                  │          │，以新臺幣貳仟元折算壹日，扣案如附表三之一至附表三│
│    │                  │          │之五所示之物沒收。                                │
│    │                  │          │郭家銘共同犯詐欺取財罪，處有期徒刑貳月，如易科罰金│
│    │                  │          │，以新臺幣貳仟元折算壹日，扣案如附表三之一、附表三│
│    │                  │          │之二、附表三之四、附表三之五所示之物沒收。        │
├──┼─────────┼─────┼─────────────────────────┤
│188 │附表二編號188 之犯│潘姵潔、郭│潘姵潔共同犯詐欺取財罪，處有期徒刑月又拾伍日，扣│
│    │罪事實            │衡恩、鄭秀│案如附表三之一至附表三之五所示之物沒收。          │
│    │                  │慧、梁偉任│郭衡恩共同犯詐欺取財罪，累犯，處有期徒刑肆月，扣案│
│    │                  │、郭家銘  │如附表三之一至附表三之五所示之物沒收。            │
│    │                  │          │鄭秀慧共同犯詐欺取財罪，處有期徒刑月，如易科罰金│
│    │                  │          │，以新臺幣貳仟元折算壹日，扣案如附表三之一、附表三│
│    │                  │          │之二、附表三之四、附表三之五所示之物沒收。        │
│    │                  │          │梁偉任共同犯詐欺取財罪，處有期徒刑月，如易科罰金│
│    │                  │          │，以新臺幣貳仟元折算壹日，扣案如附表三之一至附表三│
│    │                  │          │之五所示之物沒收。                                │
│    │                  │          │郭家銘共同犯詐欺取財罪，處有期徒刑月，如易科罰金│
│    │                  │          │，以新臺幣貳仟元折算壹日，扣案如附表三之一、附表三│
│    │                  │          │之二、附表三之四、附表三之五所示之物沒收。        │
├──┼─────────┼─────┼─────────────────────────┤
│189 │附表二編號189 之犯│潘姵潔、郭│潘姵潔共同犯詐欺取財罪，處有期徒刑貳月又拾伍日，扣│
│    │罪事實            │衡恩、鄭秀│案如附表三之一至附表三之五所示之物沒收。          │
│    │                  │慧、梁偉任│郭衡恩共同犯詐欺取財罪，累犯，處有期徒刑月，扣案│
│    │                  │、郭家銘  │如附表三之一至附表三之五所示之物沒收。            │
│    │                  │          │鄭秀慧共同犯詐欺取財罪，處有期徒刑貳月，如易科罰金│
│    │                  │          │，以新臺幣貳仟元折算壹日，扣案如附表三之一、附表三│
│    │                  │          │之二、附表三之四、附表三之五所示之物沒收。        │
│    │                  │          │梁偉任共同犯詐欺取財罪，處有期徒刑貳月，如易科罰金│
│    │                  │          │，以新臺幣貳仟元折算壹日，扣案如附表三之一至附表三│
│    │                  │          │之五所示之物沒收。                                │
│    │                  │          │郭家銘共同犯詐欺取財罪，處有期徒刑貳月，如易科罰金│
│    │                  │          │，以新臺幣貳仟元折算壹日，扣案如附表三之一、附表三│
│    │                  │          │之二、附表三之四、附表三之五所示之物沒收。        │
├──┼─────────┼─────┼─────────────────────────┤
│190 │附表二編號190 之犯│潘姵潔、郭│潘姵潔共同犯詐欺取財罪，處有期徒刑貳月又拾伍日，扣│
│    │罪事實            │衡恩、陳薪│案如附表三之一至附表三之五所示之物沒收。          │
│    │                  │閎、陳錫銘│郭衡恩共同犯詐欺取財罪，累犯，處有期徒刑月，扣案│
│    │                  │、楊淨雯  │如附表三之一至附表三之五所示之物沒收。            │
│    │                  │          │陳薪閎共同犯詐欺取財罪，處有期徒刑貳月，如易科罰金│
│    │                  │          │，以新臺幣貳仟元折算壹日，扣案如附表三之一至附表三│
│    │                  │          │之三所示之物沒收。                                │
│    │                  │          │楊淨雯共同犯詐欺取財罪，處有期徒刑貳月，如易科罰金│
│    │                  │          │，以新臺幣貳仟元折算壹日，扣案如之一至附表三之三附│
│    │                  │          │表三所示之物沒收。                                │
├──┼─────────┼─────┼─────────────────────────┤
│191 │附表二編號191 之犯│潘姵潔、郭│潘姵潔共同犯詐欺取財罪，處有期徒刑貳月又拾伍日，扣│
│    │罪事實            │衡恩、鄭秀│案如附表三之一至附表三之五所示之物沒收。          │
│    │                  │慧、梁偉任│郭衡恩共同犯詐欺取財罪，累犯，處有期徒刑月，扣案│
│    │                  │、郭家銘  │如附表三之一至附表三之五所示之物沒收。            │
│    │                  │          │鄭秀慧共同犯詐欺取財罪，處有期徒刑貳月，如易科罰金│
│    │                  │          │，以新臺幣貳仟元折算壹日，扣案如附表三之一、附表三│
│    │                  │          │之二、附表三之四、附表三之五所示之物沒收。        │
│    │                  │          │梁偉任共同犯詐欺取財罪，處有期徒刑貳月，如易科罰金│
│    │                  │          │，以新臺幣貳仟元折算壹日，扣案如附表三之一至附表三│
│    │                  │          │之五所示之物沒收。                                │
│    │                  │          │郭家銘共同犯詐欺取財罪，處有期徒刑貳月，如易科罰金│
│    │                  │          │，以新臺幣貳仟元折算壹日，扣案如附表三之一、附表三│
│    │                  │          │之二、附表三之四、附表三之五所示之物沒收。        │
├──┼─────────┼─────┼─────────────────────────┤
│192 │附表二編號192 之犯│潘姵潔、郭│潘姵潔共同犯詐欺取財罪，處有期徒刑貳月又拾伍日，扣│
│    │罪事實            │衡恩、陳薪│案如附表三之一至附表三之五所示之物沒收。          │
│    │                  │閎、陳錫銘│郭衡恩共同犯詐欺取財罪，累犯，處有期徒刑月，扣案│
│    │                  │、楊淨雯、│如附表三之一至附表三之五所示之物沒收。            │
│    │                  │甲○○    │陳薪閎共同犯詐欺取財罪，處有期徒刑貳月，如易科罰金│
│    │                  │          │，以新臺幣貳仟元折算壹日，扣案如附表三之一至附表三│
│    │                  │          │之三所示之物沒收。                                │
│    │                  │          │楊淨雯共同犯詐欺取財罪，處有期徒刑貳月，如易科罰金│
│    │                  │          │，以新臺幣貳仟元折算壹日，扣案如附表三之一至附表三│
│    │                  │          │之三所示之物沒收。                                │
│    │                  │          │甲○○共同犯詐欺取財罪，處有期徒刑貳月，如易科罰金│
│    │                  │          │，以新臺幣貳仟元折算壹日，扣案如附表三之一至附表三│
│    │                  │          │之四所示之物沒收。                                │
├──┼─────────┼─────┼─────────────────────────┤
│193 │附表二編號193 之犯│潘姵潔、郭│潘姵潔共同犯詐欺取財罪，處有期徒刑貳月又拾伍日，扣│
│    │罪事實            │衡恩、鄭秀│案如附表三之一至附表三之五所示之物沒收。          │
│    │                  │慧、梁偉任│郭衡恩共同犯詐欺取財罪，累犯，處有期徒刑月，扣案│
│    │                  │、郭家銘  │如附表三之一至附表三之五所示之物沒收。            │
│    │                  │          │鄭秀慧共同犯詐欺取財罪，處有期徒刑貳月，如易科罰金│
│    │                  │          │，以新臺幣貳仟元折算壹日，扣案如附表三之一、附表三│
│    │                  │          │之二、附表三之四、附表三之五所示之物沒收。        │
│    │                  │          │梁偉任共同犯詐欺取財罪，處有期徒刑貳月，如易科罰金│
│    │                  │          │，以新臺幣貳仟元折算壹日，扣案如附表三之一至附表三│
│    │                  │          │之五所示之物沒收。                                │
│    │                  │          │郭家銘共同犯詐欺取財罪，處有期徒刑貳月，如易科罰金│
│    │                  │          │，以新臺幣貳仟元折算壹日，扣案如附表三之一、附表三│
│    │                  │          │之二、附表三之四、附表三之五所示之物沒收。        │
├──┼─────────┼─────┼─────────────────────────┤
│194 │附表二編號194 之犯│潘姵潔、郭│潘姵潔共同犯詐欺取財罪，處有期徒刑貳月又拾伍日，扣│
│    │罪事實            │衡恩、鄭秀│案如附表三之一至附表三之五所示之物沒收。          │
│    │                  │慧、梁偉任│郭衡恩共同犯詐欺取財罪，累犯，處有期徒刑月，扣案│
│    │                  │、郭家銘  │如附表三之一至附表三之五所示之物沒收。            │
│    │                  │          │鄭秀慧共同犯詐欺取財罪，處有期徒刑貳月，如易科罰金│
│    │                  │          │，以新臺幣貳仟元折算壹日，扣案如附表三之一、附表三│
│    │                  │          │之二、附表三之四、附表三之五所示之物沒收。        │
│    │                  │          │梁偉任共同犯詐欺取財罪，處有期徒刑貳月，如易科罰金│
│    │                  │          │，以新臺幣貳仟元折算壹日，扣案如附表三之一至附表三│
│    │                  │          │之五所示之物沒收。                                │
│    │                  │          │郭家銘共同犯詐欺取財罪，處有期徒刑貳月，如易科罰金│
│    │                  │          │，以新臺幣貳仟元折算壹日，扣案如附表三之一、附表三│
│    │                  │          │之二、附表三之四、附表三之五所示之物沒收。        │
├──┼─────────┼─────┼─────────────────────────┤
│195 │附表二編號195 之犯│潘姵潔、郭│潘姵潔共同犯詐欺取財罪，處有期徒刑貳月又拾伍日，扣│
│    │罪事實            │衡恩、陳薪│案如附表三之一至附表三之五所示之物沒收。          │
│    │                  │閎、陳錫銘│郭衡恩共同犯詐欺取財罪，累犯，處有期徒刑月，扣案│
│    │                  │、楊淨雯  │如附表三之一至附表三之五所示之物沒收。            │
│    │                  │          │陳薪閎共同犯詐欺取財罪，處有期徒刑貳月，如易科罰金│
│    │                  │          │，以新臺幣貳仟元折算壹日，扣案如附表三之一至附表三│
│    │                  │          │之三所示之物沒收。                                │
│    │                  │          │楊淨雯共同犯詐欺取財罪，處有期徒刑貳月，如易科罰金│
│    │                  │          │，以新臺幣貳仟元折算壹日，扣案如附表三之一至附表三│
│    │                  │          │之三所示之物沒收。                                │
├──┼─────────┼─────┼─────────────────────────┤
│196 │附表二編號196 之犯│潘姵潔、郭│潘姵潔共同犯詐欺取財罪，處有期徒刑貳月又拾伍日，扣│
│    │罪事實            │衡恩、鄭秀│案如附表三之一至附表三之五所示之物沒收。          │
│    │                  │慧、梁偉任│郭衡恩共同犯詐欺取財罪，累犯，處有期徒刑月，扣案│
│    │                  │、郭家銘  │如附表三之一至附表三之五所示之物沒收。            │
│    │                  │          │鄭秀慧共同犯詐欺取財罪，處有期徒刑貳月，如易科罰金│
│    │                  │          │，以新臺幣貳仟元折算壹日，扣案如附表三之一、附表三│
│    │                  │          │之二、附表三之四、附表三之五所示之物沒收。        │
│    │                  │          │梁偉任共同犯詐欺取財罪，處有期徒刑貳月，如易科罰金│
│    │                  │          │，以新臺幣貳仟元折算壹日，扣案如附表三之一至附表三│
│    │                  │          │之五所示之物沒收。                                │
│    │                  │          │郭家銘共同犯詐欺取財罪，處有期徒刑貳月，如易科罰金│
│    │                  │          │，以新臺幣貳仟元折算壹日，扣案如附表三之一、附表三│
│    │                  │          │之二、附表三之四、附表三之五所示之物沒收。        │
├──┼─────────┼─────┼─────────────────────────┤
│197 │附表二編號197 之犯│潘姵潔、郭│潘姵潔共同犯詐欺取財罪，處有期徒刑月又拾伍日，扣│
│    │罪事實            │衡恩、陳薪│案如附表三之一至附表三之五所示之物沒收。          │
│    │                  │閎、陳錫銘│郭衡恩共同犯詐欺取財罪，累犯，處有期徒刑肆月，扣案│
│    │                  │、楊淨雯  │如附表三之一至附表三之五所示之物沒收。            │
│    │                  │          │陳薪閎共同犯詐欺取財罪，處有期徒刑月，如易科罰金│
│    │                  │          │，以新臺幣貳仟元折算壹日，扣案如附表三之一至附表三│
│    │                  │          │之三所示之物沒收。                                │
│    │                  │          │楊淨雯共同犯詐欺取財罪，處有期徒刑月，如易科罰金│
│    │                  │          │，以新臺幣貳仟元折算壹日，扣案如附表三之一至附表三│
│    │                  │          │之三所示之物沒收。                                │
└──┴─────────┴─────┴─────────────────────────┘


司法院資訊處製作；財團法人民間司法改革基金會備份。
